【裁判字號】    96,重訴,20
【裁判日期】    990820
【裁判案由】    稅捐稽徵法等
【裁判全文】
臺灣板橋地方法院刑事判決              96年度重訴字第20號
公  訴  人  臺灣板橋地方法院檢察署檢察官
被      告  蔡進家
            楊基本
            宋濬宏
            楊麗貞
            楊秀珍
            楊碧英
            施慶松
            施慶全
            王甫元
            許耀男
            何陳玉珍
            馬瑞振
            顏清連
            傅釘亮
            蔡明坤
上 十四 人
選任辯護人  郭瑋萍律師
            邱任晟律師
            趙培宏律師
被      告  黃忠義
            郭榮和
            楊清松
            林景南
            江高滿珍
上列被告等因違反稅捐稽徵法等案件，經檢察官提起公訴（95年
度偵字第26063 號、96年度偵字第5398號），本院判決如下：
    主  文
蔡進家、楊基本、宋濬宏各犯如附表五編號1 至2 所示之罪名，
各宣告如該表所示之宣告刑及減刑，並各定應執行有期徒刑陸月
，如易科罰金，均以銀元佰元即新臺幣玖佰元折算壹日。其餘
被訴幫助逃漏稅捐部分，均無罪。
楊秀珍共同連續行使從事業務之人，明知為不實之事項而登載於
其業務上作成之文書，足以生損害於公眾及他人，處有期徒刑陸
月，如易科罰金，以銀元佰元即新臺幣玖佰元折算壹日，減為
有期徒刑月，如易科罰金，以銀元佰元即新臺幣玖佰元折算
壹日。其餘被訴幫助逃漏稅捐部分，無罪。
施慶全共同連續行使從事業務之人，明知為不實之事項而登載於
其業務上作成之文書，足以生損害於公眾及他人，處有期徒刑
月，如易科罰金，以銀元佰元即新臺幣玖佰元折算壹日，減為
有期徒刑壹月又拾伍日，如易科罰金，以銀元佰元即新臺幣玖
佰元折算壹日。其餘被訴逃漏稅捐部分，無罪。
蔡明坤共同連續行使從事業務之人，明知為不實之事項而登載於
其業務上作成之文書，足以生損害於公眾及他人，處有期徒刑
月，如易科罰金，以銀元佰元即新臺幣玖佰元折算壹日，減為
有期徒刑壹月又拾伍日，如易科罰金，以銀元佰元即新臺幣玖
佰元折算壹日。其餘被訴逃漏稅捐部分，無罪。
楊麗貞、黃忠義、楊碧英、施慶松、王甫元、許耀男、郭榮和、
何陳玉珍、林景南、馬瑞振、楊清松、顏清連、傅釘亮、江高滿
珍，均無罪。
    事  實
一、緣吳招治於民國86年7 月16日，在臺北縣三重市○○路112
    號2 樓籌組設立有限責任臺灣省第二資源回收物運銷合作社
    （以下簡稱二資社），擔任總經理，由蕭永井擔任理事主席
    ，張清菠、李雪惠分任理、監事，聘僱林淑娟、王慧如、吳
    幼玲（渠等涉犯違反稅捐稽徵法案件，業經本院以92年度金
    重訴字第3 號判刑，經上訴後，由臺灣高等法院於99年5 月
    5 日以98年度上重訴字第38號判刑）為職員，分別擔任出納
    、文書、會計工作，各負責處理社員入社暨申報個人一時貿
    易所得、二資社開立統一發票、二資社申報營業稅與營利事
    業所得稅等業務。而：
(一)、依二資社章程規定，設籍在臺灣省（非臺北市、高雄市）而
    實際從事資源回收運銷業務之自然人，方得成為二資社之社
    員。二資社既屬資源回收物運銷合作社，該社運作本應由各
    社員收集資源回收物，交由所屬運銷班（二資社在各地分設
    之運銷班，吳招治等人稱運銷班班長為「司庫」）辦理共同
    運銷。
(二)、依財政部規定，二資社之個人社員將收集之廢棄物交該社辦
    理共同運銷，個人社員准免辦營業登記並免徵營業稅，惟應
    依法課徵綜合所得稅。是二資社就各社員銷售資源回收物之
    事實，須填寫「個人一時貿易資料申報表」（申報單位為二
    資社，二資社每二個月填寫申報一次），申報表內載明銷售
    人姓名資料、買受日期、貨物名稱、單價、數量及合計銷售
    金額，向財政部臺灣省北區國稅局申報。「個人一時貿易資
    料申報表」一式四聯，第一聯報核聯供申報人即二資社申報
    交稽徵機關據以登錄歸戶，第二聯通報聯供營業稅主管機關
    查核運用，第三聯申報聯供銷售人申報綜合所得稅，第四聯
    收據聯供申報人即二資社作為記帳憑證。社員（銷售人）則
    按申報金額的6%純益率計算其個人一時貿易之盈餘（個人一
    時貿易之盈餘即所得稅法第14條所規定之營利所得），依法
    課徵個人綜合所得稅。
(三)、又依照財政部規定，再生工廠向二資社之社員購進資源回收
    物，並向二資社支付貨款，則可取得由二資社開立金額相符
    之統一發票作為進項憑證申報扣抵銷項稅額。而依營業稅法
    （現修正名稱為加值型及非加值型營業稅法）之規定，銷售
    資源回收物之行為，營業人（銷售貨物之營業人即營業稅之
    納稅義務人）應就銷售額按5%計算其銷項稅額（按所謂銷項
    稅額，指營業人銷售貨物或勞務時，依規定應收取之營業稅
    額，而營業人當期（每二月為一期）銷項稅額，扣減進項稅
    額後之餘額，為當期應納或溢付營業稅額）。從而，前述二
    資社之社員收集資源回收物交由所屬運銷班辦理共同運銷，
    最初之制度設計，乃是由再生工廠按交易金額併計5%營業稅
    ，再加計手續費給付給二資社。二資社既開立統一發票給再
    生工廠，自應就交易金額按5%計算銷項稅額來申報繳納營業
    稅額（二資社是以「個人一時貿易資料申報表」第四聯作為
    進貨記帳憑證，但此進貨憑證無進項稅額得扣抵銷項稅額）
    ，故二資社開立統一發票給再生工廠、自再生工廠取得價金
    後，應將5%營業稅依法向主管稽徵機關申報繳納，再扣除手
    續費（含管理費、適當報酬）後，將各社員銷售金額發給社
    員。二資社每年度亦應申報繳納營利事業所得稅。
(四)、前述二資社之社員收集資源回收物交由所屬運銷班辦理共同
    運銷，原本之制度設計，社員乃是「拾荒業者」之自然人，
    而二資社在各地分設的運銷班之班長（「司庫」），是由社
    員兼任，擔任為社員服務、就履約事宜與再生工廠接觸之工
    作，但實際與再生工廠交易者仍是各單獨之社員。然按，實
    務上運作之產銷流程，並非只有「拾荒業者」與「再生工廠
    」二個層級，而還包括多層次之中間商。二資社的做法，就
    鐵、紙、塑膠等資源回收物，是由大盤商或其指定之特定人
    擔任「司庫」，而擔任「司庫」之人並不一定是二資社社員
    。在由大盤商（或大盤商指定之特定人）擔任「司庫」之情
    形時，實際上該大盤商（「司庫」）即是與再生工廠交易之
    人，換言之，銷售資源回收物予再生工廠者，已非「拾荒業
    者」，而是大盤商（「司庫」）。各大盤商（「司庫」）銷
    售資源回收物予再生工廠時，各大盤商（「司庫」）會與二
    資社文書王慧如聯繫，將需要二資社開立統一發票的日期、
    品名、數量、單價告知王慧如，由王慧如負責開立統一發票
    （直接記載買受人為再生工廠，開立後每二月為一期申報一
    次，由二資社會計吳幼玲負責申報）交給各大盤商（「司庫
    」），或依各大盤商（「司庫」）的指示直接將統一發票寄
    給再生工廠。各大盤商（「司庫」）憑著統一發票向再生工
    廠請款，而就再生工廠之支付貨款方式，二資社為了形式上
    符合財政部認「再生工廠向二資社之社員購進資源回收物，
    『並向二資社支付貨款』，則可取得由二資社開立之統一發
    票作為進項憑證」之規定，且為了各「司庫」的方便，二資
    社乃由理事主席蕭永井親赴各「司庫」處，為各「司庫」開
    立戶名為二資社的銀行帳戶，將帳戶存摺及印章均交予各「
    司庫」存提使用。故再生工廠支付貨款之方式，是將貨款併
    計5%營業稅，支付至各大盤商（「司庫」）所管領使用的二
    資社銀行帳戶內。另吳幼玲每二個月會將各「司庫」應給付
    給二資社的營業稅（銷售金額5%）、手續費（銷售金額0.2%
    ）製成明細之對帳表，寄給各「司庫」，各「司庫」遂將5%
    營業稅以及0.2%手續費匯到二資社的玉山銀行三重分行帳戶
    （帳號0000000000000 號）。
(五)、基於實務上真實之產銷流程確非只有「拾荒業者」與「再生
    工廠」二個層級，而還包括多層次之中間商，故二資社係允
    許二資社社員不必限於「拾荒業者」之自然人，有其必要性
    ，就算資源回收中間商之營利事業充當二資社之社員，亦應
    允許其可以出具二資社開立之統一發票給再生工廠。從而：
１、擔任「司庫」之大盤商如有加入二資社成為社員，就其銷售
    資源回收物給再生工廠之行為，既是出具二資社開立之統一
    發票給再生工廠，則基於「司庫」亦是社員，其自應按照全
    部銷售金額據實按6%純益率計算其個人一時貿易之盈餘，依
    法繳納個人綜合所得稅。
２、然而，二資社卻允許不具社員身分之人擔任「司庫」，則銷
    售資源回收物給再生工廠時，本不得出具二資社開立之統一
    發票給再生工廠，而應就其銷售資源回收物給再生工廠的營
    業行為依規定申請營業登記，自己開立統一發票交付給買受
    人（再生工廠），依法繳納營業稅以及營利事業所得稅。但
    不具社員身分之「司庫」卻是要求由二資社開立統一發票給
    再生工廠，二資社亦一概允依比照具社員身分之「司庫」的
    需求開立，此時，二資社之吳招治、王慧如等人所開立之統
    一發票，即有不實。
(六)、二資社一方面開立統一發票（為銷項憑證），每二月為一期
    申報一次營業稅，但並不是可以漫無限制的開立統一發票，
    二資社同時依法應就各社員銷售資源回收物之銷售金額填寫
    申報「個人一時貿易資料申報表」（為進貨記帳憑證），亦
    是每二個月填寫申報一次。依規定二資社開立統一發票的銷
    售金額總和與申報各社員「個人一時貿易資料申報表」所載
    之銷售金額的總和應相一致。然而，在由大盤商（或大盤商
    指定之特定人）擔任二資社「司庫」之情形：
１、擔任「司庫」的大盤商如為二資社社員，就其銷售資源回收
    物給再生工廠之行為，本應按照全部銷售金額據實申報按6%
    純益率計算所得，依法繳納個人綜合所得稅。然因如據實申
    報，「司庫」在繳納個人綜合所得稅時將須適用較高之累進
    稅率來繳稅，故而，二資社乃大量招募未實際從事資源回收
    業之人充為社員，或由「司庫」提供其所招募的社員名單給
    二資社，二資社再將「司庫」的銷售金額分攤給這些人頭社
    員。亦即，由林淑娟負責每二個月填製不實的「個人一時貿
    易資料申報表」，在「個人一時貿易資料申報表」上將人頭
    社員分別虛偽記載為銷售人，更虛偽記載買賣日期、貨物名
    稱、單價、數量及合計銷售金額等項，而每人每年合計銷售
    金額則以不超過800 萬元為原則（因銷售人應按6%的純益率
    計算個人一時貿易之盈餘，繳納個人綜合所得稅，申報不超
    過800 萬元為原則的目的在於繳納個人綜合所得稅時避免適
    用13% 以上的所得稅率，而得適用最低的所得稅率6%。而因
    各人頭社員有無扶養親屬的情形各不相同，如有扶養親屬，
    因得減除的免稅額較高，會降低個人之綜合所得淨額，此種
    人頭社員則會申報較多的銷售金額），向財政部臺灣省北區
    國稅局行使申報行使。
２、前述招募未實際從事資源回收業之人充為人頭社員，有二種
    招募方式，大多數是由二資社之監事李雪惠、理事張清菠招
    募等人所招募的人頭社員去申報個人一時貿易所得，其餘則
    約有一成是由「司庫」招募而提供社員名單給二資社去申報
    個人一時貿易所得。分述如下：
(1)、「司庫」如未提供社員名單給二資社申報，二資社是以李雪
    惠、張清菠等人所招募的人頭社員來申報社員個人一時貿易
    所得，惟「司庫」則需另按所需統一發票上所載銷售金額之
    0.8%或0.6%或0.35% （86年7 月至88年3 月間為0.8%，自88
    年4 月起至93年9 月改為0.6%，自94年9 月起改為0.35% ）
    計算給付人頭社員費給二資社，此部分吳幼玲每二個月會將
    各「司庫」應給付的人頭社員費金額告知「司庫」，「司庫
    」將人頭社員費最初是匯到華僑銀行三重分行的吳招治個人
    帳戶，後來則改匯至華僑銀行三重分行的二資社帳戶（帳號
    00000000000000）。而李雪惠、張清菠等人在招募人頭社員
    時，會要求人頭社員在入社志願書以及同意書上簽名，同意
    書內則載明「本人願意參加臺灣省第二資源回收物合作社為
    社員、本人委託合作社代本人申報○○年度之綜合所得並由
    合作社繳納應納稅額、本人及扶養之親屬絕不再讓他人申報
    所得及扶養」等語。二資社會替人頭社員繳納個人綜合所得
    稅款。
(2)、在「司庫」有將其自行招募人頭社員的社員名單提供給二資
    社之情形，二資社會將「司庫」銷售給再生工廠的銷售金額
    分攤給這些人頭社員而申報社員個人一時貿易所得。「司庫
    」會負責替這些人頭社員繳納個人綜合所得稅。
３、從而，在擔任「司庫」的大盤商係二資社社員之情形，二資
    社上揭填製不實「個人一時貿易資料申報表」（進而每二個
    月行使申報一次）的方式，一來利用各人頭社員在申報個人
    綜合所得稅時得扣除的免稅額，二來各人頭社員均適用最低
    的所得稅率6%，其結果則是該等「司庫」逃漏應繳納的個人
    綜合所得稅。
４、擔任「司庫」的大盤商如非二資社社員，就其銷售資源回收
    物給再生工廠的行為，根本不得由二資社開立統一發票給再
    生工廠。二資社卻依「司庫」的需求開立統一發票，且二資
    社為了開立統一發票，需要填寫申報相等金額的「個人一時
    貿易資料申報表」，遂由監事李雪惠、理事張清菠等人大量
    招募未實際從事資源回收業之人充為社員，將「司庫」的銷
    售金額亦分攤給此等人頭社員（亦即，由林淑娟負責每二個
    月在「個人一時貿易資料申報表」上將人頭社員分別虛偽記
    載為銷售人，更虛偽記載買賣日期、貨物名稱、單價、數量
    及合計銷售金額等項，而合計銷售金額則以每人每年不超過
    800 萬元為原則，向財政部臺灣省北區國稅局申報行使），
    而「司庫」並需另按所需統一發票上所載銷售金額之0.8%或
    0.6%或0.35% 計算給付人頭社員費給二資社（如前２(1)所述
    ）。二資社此以填製不實「個人一時貿易資料申報表」（進
    而每二個月行使申報一次），以及前述以開立不實統一發票
    （進而每二月為一期申報一次營業稅）的方式，其結果則是
    「司庫」逃漏應繳納的營業稅以及營利事業所得稅。
二、王文龍（業於96年2 月9 日死亡，另經本院於96年7 月26日
    判決不受理在案）、蔡進家、楊基本、宋濬宏均係興龍實業
    股份有限公司（下稱興龍公司）、昕固金屬企業有限公司（
    下稱昕固公司）、吉揚金屬有限公司（下稱吉揚公司）、新
    固企業有限公司（下稱新固公司）、榮欣實業有限公司（以
    下簡稱榮欣公司）之股東，由王文龍擔任上開公司登記負責
    人，惟由渠等共同參與上開公司之業務經營、決策，王文龍
    、蔡進家負責處理不銹鋼廢料之進貨事宜，楊基本負責不銹
    鋼廢料進出口有關業務，宋濬宏負責不銹鋼廢料銷貨事宜，
    另王文龍、蔡進家、楊基本並另外分別擔任景泉企業有限公
    司（以下簡稱景泉公司，該公司於88年1 月18日辦理解散）
    、聯山實業有限公司（下稱聯山公司）、興峰精密工程有限
    公司（下稱興峰精密公司）之負責人（詳如附表一編號1 至
    8 所示）。興龍公司、昕固公司、吉揚公司、新固公司、榮
    欣公司、景泉公司均係以不銹鋼廢料買賣為主要業務，其收
    集場均設在楊基本所經營之興固實業有限公司（下稱興固公
    司，即附表一編號9 ）時所使用之臺南市○○路○ 段81之2
    號收集場（下稱臺南安通路收集場），且均共同使用該收集
    場場地、人員及機具設備（因興固公司之招牌仍舊懸掛於該
    場址，上開興龍等公司均未對外公開公司名稱，而係以興固
    公司名稱對外營業）。王文龍、蔡進家、楊基本、宋濬宏共
    同基於逃漏稅捐之犯意聯絡，因興固等公司進貨不銹鋼廢料
    時未向供貨商取得進項憑證，為解決銷貨時需開立統一發票
    給再生廠即煉鋼廠之問題，乃共同決議以王文龍、蔡進家名
    義，分別擔任二資社運銷班K027、K089之運銷班長，以取得
    二資社開立之發票作為興龍等公司之進項憑證（王文龍、蔡
    進家遲至91年1 月10日始入社成為社員）。因而，自87年起
    至94年底止，渠等明知銷售不銹鋼廢料至臺南安通路收集場
    之供貨商並非以二資社社員名義供貨，且上開交易均屬賣斷
    交易，付款方式亦與二資社章程所規範之方式不同，顯不合
    於共同運銷情形，渠等為掩飾實際交易情形，竟基於與二資
    社吳招治等人共同基於行使業務上登載不實文書之犯意聯絡
    ，於興龍、昕固、吉揚、新固、景泉公司銷售不銹鋼廢料予
    再生廠如唐榮公司時，基於王文龍擔任K027運銷班司庫身分
    ，由與渠等有行使業務上登載不實文書犯意聯絡之興固等公
    司員工楊秀珍負責與二資社文書人員王慧如聯繫將需要二資
    社開立統一發票的日期、品名、數量、單價及買受人告知王
    慧如，由王慧如負責開立二資社之統一發票，作為興固等公
    司之進項憑證，而二資社會計吳幼玲每二個月會將興固等公
    司應給付給二資社的營業稅（銷售金額5%）、手續費（銷售
    金額0.2%）及人頭社員費（銷售金額0.8%或0.6%或0.35% ）
    製成明細之對帳表寄給興固等公司，由楊秀珍將前開金額匯
    到二資社的前開玉山銀行三重分行帳戶內，總計於前開期間
    ，興龍等公司取得二資社所開立之統一發票所載銷售金額總
    計10,812,918,324元（如附表二及二之一所示，興龍等公司
    形式上將應付貨款匯到由王文龍所管領使用之華僑銀行府城
    分行二資社帳戶，以製造交易資金流程），均是以前揭方式
    要求二資社開立統一發票，而為了因應二資社需填寫申報相
    等金額的社員「個人一時貿易資料申報表」，遂以前述一(六)
    ４所述另按銷售金額的0.8%或0.6%或0.35% 計算給付人頭社
    員費的方式，將此部分金額匯到二資社前開玉山銀行三重分
    行帳戶內，二資社則由出納林淑娟將前述銷售金額攤給李雪
    慧等人所招募的人頭社員或興龍等公司所招募的施永坤、楊
    耀賢、楊書忠、楊雅真（楊耀賢、楊書忠、楊雅真由楊基本
    提供）、宋秉謙、宋岱陽（宋秉謙、宋岱陽由宋濬宏提供）
    及興龍等公司員工鄭建明、張克超、陳榮清、侯志遠或與渠
    等有行使業務上登載不實犯意聯絡之施慶全、蔡明坤所提供
    之施嘉明、施嘉文（施嘉明、施嘉文由施慶全提供）、葉美
    鳳（由蔡明坤提供）等人頭社員，連續由林淑娟負責每二個
    月填製不實的業務上作成的文書「個人一時貿易資料申報表
    」，多次在該表上將人頭社員施永坤等人分別虛偽記載為銷
    售人，更虛偽記載買賣日期、貨物名稱、單價、數量及合計
    銷售金額等項（虛報楊耀賢、施永坤、施嘉文、施嘉明、張
    克超、侯志遠、陳榮清、楊雅真、葉美鳳、鄭建明、宋秉謙
    、楊書忠、宋岱陽個人一時貿易所得明細如附表三所示），
    而每人每年合計銷售金額以不超過800 萬元為原則，向稅捐
    機關申報該等人頭社員之一時貿易所得而行使，足以生損害
    於稅捐機關對於稅捐稽徵之正確性及各該人頭社員。
三、又王文龍、蔡進家、宋濬宏、楊基本為興龍公司實際負責人
    ，竟基於逃漏稅捐之犯意，渠等均明知陳雅琪於91年間，並
    未在興龍公司任職，亦未曾領取興龍公司薪資，詎渠等與楊
    秀珍共同承上開行使業務上登載不實文書之概括犯意聯絡，
    由楊秀珍負責在其作成之興龍公司91年度各類所得扣繳暨免
    扣繳憑單上，虛偽登載興龍公司於91年度給付陳雅琪7 萬8
    千元薪資所得，並彙報財政部臺灣省南區國稅局臺南分局查
    核而行使之，嗣渠等利用某不知情之會計師，持上開不實之
    各類所得扣繳暨免扣繳憑單，據以在興龍公司91年度營利事
    業所得稅結算申報書上，虛報該年度之前開薪資支出，持向
    財政部臺灣省南區國稅局臺南分局申報興龍公司91年度之營
    利事業所得稅，而以此不正當方法逃漏興龍公司91年度營利
    事業所得稅（起訴書誤載為「逃漏營業稅」，業經公訴人當
    庭更正）計19,500元，足以生損害於稅捐稽徵機關對於稅捐
    稽徵之正確性。
四、案經法務部調查局臺北市調查處移送臺灣板橋地方法院檢察
    署檢察官偵查起訴。
    理  由
甲、有罪部分：
壹、有關證據能力部分：刑事訴訟法第159 條第1 項雖規定，被
    告以外之人於審判外之言詞或書面陳述，除法律有規定外，
    不得作為證據。惟同法第159 條之5 明定：「被告以外之人
    於審判外之陳述，雖不符前4 條之規定，而經當事人於審判
    程序同意作為證據，法院審酌該言詞陳述或書面陳述作成時
    之情況，認為適當者，亦得為證據。」、「當事人、代理人
    或辯護人於法院調查證據時，知有第159 條第1 項不得為證
    據之情形，而未於言詞辯論終結前聲明異議者，視為有前項
    之同意。」，其立法理由在於傳聞證據未經當事人之反對詰
    問予以核實，乃排斥其證據能力。惟當事人如放棄對原供述
    人之反對詰問權，於審判程序表示同意該等傳聞證據可作為
    證據，此時，法院除認該傳聞證據欠缺適當性外，自可承認
    其證據能力。又當事人、代理人或辯護人於調查證據時，知
    有刑事訴訟法第159 條第1 項不得為證據之情形，卻表示「
    對於證據調查無異議」、「沒有意見」等意思，而未於言詞
    辯論終結前聲明異議者，應視為已有將該等傳聞證據採為證
    據之同意，最高法院93年度台上字第3533號、94年度台上字
    第2976號判決亦採同一見解。經查：本案被告蔡進家等人、
    辯護人趙培宏律師、邱任晟律師、郭瑋萍律師及檢察官於本
    院審判期日，對於下列經本院調查之證據方法，均表示對證
    據能力不爭執，復於審判期日就本院一一提示之前揭證據方
    法於言詞辯論終結前，均亦未就所調查之證據主張有刑事訴
    訟法第159 條第1 項不得為證據之情形，是參照上開說明要
    旨，本案經調查之證據，均有證據能力，合先敘明。
貳、實體方面：
一、被告答辯及辯護人辯護要旨，茲分述如下：
(一)、被告蔡進家辯稱：臺南安通路收集場原由楊基本設立，後來
    由我、王文龍、楊基本、宋濬宏四人出資成立昕固、興龍、
    新固、吉揚、榮欣公司從事資源回收買賣，主要是白鐵的部
    分，向中、小盤商購得白鐵後，都放在收集場，因為這些小
    、中盤商無法取得發票，而無法開發票，由王文龍跟二資社
    接洽處理稅金事情，這是看我們跟那一家中、小盤商買得多
    少錢，再由二資社開發票給我們；至於是向那幾家公司購得
    ，王文龍比較清楚，我是92年才開始接洽，之前情形要問王
    文龍；我雖是二資社社員，但我不清楚稅金的事情，我負責
    中、小盤商賣給運銷班長，再由我以運銷班長名義賣給公司
    ，以二資社開立發票給公司云云。
(二)、被告楊基本辯稱：興固公司是伊於60幾年就成立的公司，本
    來要結束營業，是王文龍找伊跟其他人合夥，成立上開公司
    ，伊純粹是股東，在國外處理白鐵銷售到國外事宜，在國內
    買賣白鐵及開立發票、報稅的事情都是由王文龍在處理，伊
    並不清楚，成立這些公司是為了延續興固公司先前買賣白鐵
    的生意；與二資社接洽的事宜也是由王文龍處理，伊沒有接
    觸；伊把兒子楊耀賢、楊書忠及女兒楊雅真個人資料給王文
    龍，他只說要作二資社社員使用，但實際上他們幾位並沒有
    從事資源回收的事，至於有無拿去報稅伊不清楚；伊只是單
    純出資者，公司應該有繳稅，伊交給王文龍處理，但伊沒有
    看過帳簿云云。
(三)、被告宋濬宏辯稱：伊僅是出資者，負責白鐵買進來後再賣出
    去的事情，負責出貨、交貨事情，但出貨的發票是公司王文
    龍處理，伊只負責貨品品質、監控等事，至於這些白鐵如何
    買進來情形伊不清楚，這是由王文龍在處理，開發票及報稅
    的事也不是伊負責；伊拿兒子宋秉謙及宋岱陽的資料給王文
    龍，王文龍說要報二資社社員，但實際上渠等並沒有從事資
    源回收事情，成為二資社社員要做什麼，王文龍並沒有告訴
    伊，也沒有提到報稅事情云云。
(四)、被告楊秀珍辯稱：伊受僱於王文龍公司，王文龍成立好幾家
    公司，這幾家公司有關統一發票方面是伊處理，如開立銷貨
    發票、有關於二資社稅款等；買這些白鐵進來時，很少有廠
    商會開發票，因為這是這行業習慣，但賣出去時會開發票，
    且不固定開同一家公司的銷貨發票，公司報稅事情是由伊跟
    會計師接洽；二資社稅款是指王文龍決定用二資社的發票來
    做進貨發票，王文龍交代二資社請款部分，由伊核對發票金
    額及須付當月份的營業稅給二資社，王文龍是二資社的社員
    ，也是運銷班班長；王文龍交給伊個人資料有施嘉文、宋秉
    謙、宋岱陽、楊書忠、楊耀賢、葉美鳳、施永坤、張克超、
    侯志遠、楊雅真、陳榮清、鄭建明、宋俊明等，伊通知二資
    社申報這些人的一時貿易所得，因為這些人好像有部分人賣
    貨給王文龍，申報手續是交給二資社處理，伊提供名字、身
    分證字號及申報一時貿易所得的金額給二資社，至於是要報
    那一家公司並沒有說明；伊只是職員，伊不知道這樣做是否
    構成犯罪云云。
(五)、被告施慶全辯稱：伊提供施嘉文、施嘉明個人資料給楊秀珍
    ，因為她說伊沒有開發票要參加社員，所以伊提供給他們加
    入，但伊自己本身沒有加入，他們二個人沒有從事廢五金買
    賣，楊秀珍說會幫忙報稅，由楊秀珍處理云云。
(六)、被告蔡明坤辯稱：伊提供伊太太葉美鳳資料給二資社臺北總
    部，並不是傳給楊秀珍，因為伊太太及伊都從事廢五金買賣
    的職業，都是二資社社員，伊太太報稅要問二資社云云。
(七)、辯護人為被告蔡進家、楊基本、宋濬宏、楊秀珍、施慶全、
    蔡明坤辯護如下：按我國採取加值型營業稅課稅制度，縱使
    於交易過程中有未開立統一發票之情形，惟在最後一筆交易
    時有開立統一發票，即可追補先前未繳納之加值型營業稅。
    又廢棄物共同運銷制度係合法的完稅制度，因廢棄物之買賣
    ，係經由拾荒者、小盤商、中盤商至大盤商逐層為之，參與
    交易流程之個人均僅求現買現結，不願留下資料及交易憑證
    ，更遑論一時貿易所得，故乃由二資社以共同運銷及攤提社
    員個人一時貿易所得之方式為之，即由司庫（即運銷班長）
    買賣廢棄物，以二資社為出賣人並開立統一發票予買受人，
    作為買受人之進項憑證及二資社的銷項憑證，買受人將款項
    匯入二資社帳戶，二資社再將款項匯回給司庫，並彙報歸課
    社員之一時貿易所得，以供稅捐機關扣繳社員之綜合所得稅
    ，自無逃漏稅捐之違章行為。況且二資社以非專門從事資源
    回收之人為社員，並無違法，此經財政部87年7 月14日台財
    稅字第871953090 號函釋明確，且前財政部長顏慶章於88年
    5 月25日協調時已明確表示「廢棄物合作社是不是人頭，當
    然是人頭，不用人頭，統一發票制度就開不出來，財政部知
    道你們這種情形，同意讓你們用那種方式組成合作社，…我
    們尊重你們這個制度，從營業稅角度來看，從個人所得稅的
    角度來看都沒有逃漏稅…」等語明確。故被告蔡進家、楊基
    本、宋濬宏、楊秀珍、楊碧英、施慶全、蔡明坤並未與二資
    社人員共犯行使業務上登載不實文書罪。另被告蔡進家等人
    並未與二資社人員接洽，對於二資社如何開立發票及報稅等
    情並不了解，渠等主觀上認為二資社共同運銷制度乃合法之
    完稅制度，且客觀上亦有諸多行政處分及訴願決定撤銷補稅
    之處分，自有刑法第16條免除刑事責任之適用；又證人陳雅
    琪確實有領取附表四所示之薪資，此經證人陳雅琪到庭證述
    明確，自無虛報薪資而逃漏營利事業所得稅額之情事云云。
二、經查：
(一)、被告蔡進家、宋濬宏、楊基本、王文龍共同經營附表一編號
    1 至9 所示之興固等公司，並分別由被告王文龍、蔡進家加
    入二資社並擔任K027、K089運銷班班長（即司庫），且以臺
    南安通路收集場為共同運銷地，及以附表一所示公司之名義
    雇用被告楊秀珍、楊麗貞、黃珮綸等人分別負責處理收購不
    銹鋼廢料貨款之給付、與二資社聯繫開立統一發票、匯款等
    事務，取得附表二及二之一所示之二資社所開立之發票統一
    發票，並據以申報營業稅、營利事業所得稅之進項憑證扣抵
    稅額，以及被告施慶全提供證人施嘉文、施嘉明，被告蔡明
    坤提供證人葉美鳳個人資料予被告楊秀珍等人，將渠等加入
    二資社成為社員，惟渠等並未實際從事不銹鋼廢料買賣，然
    仍由二資社將渠等申報如附表三所示之不實一時貿易所得，
    以及於91年度興龍公司申報證人陳雅琪領取薪資78,000元等
    情，此為被告蔡進家、宋濬宏、楊基本、楊秀珍、施慶全、
    蔡明坤等人所不爭執，且有證人即二資社之吳招治、林淑娟
    、吳幼玲、王慧如、許寶玲證述，及證人即華僑銀行府城分
    行行員黃品杰、黃啟洲、黃葉對、郭素珠、王慧婷、蔡淑惠
    證述，以及證人楊麗貞、陳雅琪、施嘉明、施嘉文、葉美鳳
    、楊書忠、楊耀賢、楊雅真、侯志遠、陳榮清、宋岱陽、宋
    秉謙、鄭建明、謝佳潓等人證述明確，並有附表二部分之新
    固集團86至93 年度取得二資社發票明細表、統計表（偵卷4
    、偵卷8 第1 、23、148 頁）、專案申請調檔統一發票查核
    清單（偵卷4 第107 至109 頁、偵卷8 第208 至286 頁、偵
    卷9 第152 至195 、274 頁、偵卷32第249 、315 頁）、運
    銷班長楊雅真（王文龍）K027繳交人頭社員費、營業稅及手
    續費等資金明細表1 份（87至89年度：偵卷8 第2 至3 頁，
    90年度：偵卷8 第20至21頁；87年7 月起至94年6 月，偵卷
    11第27至32頁；偵卷31第304 至306 頁）、匯款委託書（偵
    卷31第307 至362 頁）、K027運銷班利用之運銷班成員及各
    年度申報一時貿易所得營業額統計表（偵卷15第14至42頁，
    其中第23頁：施永坤、施嘉文、施嘉明、張克超、葉美鳳，
    第27頁：楊雅真、楊耀賢、楊書忠、陳榮清、侯志遠，第28
    頁：鄭建明，第33頁：宋秉謙，第41頁：宋岱陽）、運銷班
    長楊雅真（王文龍）K089繳交人頭社員費、營業稅及手續費
    等資金明細表1 份（89至90年度：偵卷8 第22頁；93年9 月
    至94 年6 月：偵卷9 第210 、275 、276 頁；87 年7 月起
    至94 年6 月，偵卷11 第33 至36 頁、偵卷13 第245 至248
    頁；偵卷31 第363 至364 頁反面 ）、匯款委託書、存款存
    入憑條（偵卷31 第356 至388 頁 ）、蔡進家運銷班利用之
    運銷班成員及各年度申報一時貿易所得營業額統計表（偵卷
    15 第43 至58 頁，其中第44 頁：楊耀賢、楊書忠，第50頁
    ：宋秉謙）、運銷班長楊雅真（王文龍）使用社員明細表 1
    份（偵卷8第4至17頁，其中第9 頁：社員施永坤、施嘉文、
    張克超、施嘉明）、運銷班長編號K027楊雅真（王文龍）使
    用人頭社員明細表1 份（偵卷9 第196 至204 、偵卷8 第18
    至19頁、偵卷9 第205 至209 頁），以及附表三部分：利用
    人頭作為販售發票之假進貨來源明細表、新固等公司自行提
    供人頭社員予二資社作為攤計一時貿易所得明細表（偵卷15
    第75 至83 、168 頁、偵卷31 第259 至263 頁、偵卷35 第
    145 至161 頁）、取得二資社發票明細表（施嘉文，偵卷 8
    第127,295 頁、偵卷9 第173 至174 頁）、利用人頭作為販
    售發票之假進貨來源明細表（施嘉文，偵卷15 第76 頁）、
    89、92年度綜合所得稅結算申報書及綜合所得稅核定通知書
    （施嘉文，偵卷31 第267至268、280 頁、偵卷35 第254 至
    256、277至278 頁）、取得二資社發票明細表（施嘉明，偵
    卷8第127、129、295、299 頁）、利用人頭作為販售發票之
    假進貨來源明細表（施嘉明，偵卷15第77頁）、89年度綜合
    所得稅結算申報書（施嘉明，偵卷31第269至270頁、偵卷35
    第258至261 頁）、取得二資社發票明細表（葉美鳳，偵卷9
    第173 至174 頁）、利用人頭作為販售發票之假進貨來源明
    細表（葉美鳳，偵卷15 第75 頁）、92年度綜合所得稅結算
    申報書、綜合所得稅核定通知書（葉美鳳，偵卷31 第287至
    288 頁、偵卷35 第226至227 頁）、利用人頭社員作為販售
    發票之假進貨來源明細表、92年度綜合所得稅核定通知書（
    楊雅真，偵卷15第27、79頁，偵卷18第48至55頁、偵卷35第
    167至174頁、偵卷35第219至226頁）、利用人頭社員作為販
    售發票之假進貨來源明細表、92年度綜合所得稅核定通知書
    （鄭建明，偵卷15第28頁，偵卷18第76、88至89頁）、92年
    度綜合所得稅結算申報書（鄭建明，偵卷31第289至291頁、
    偵卷35第188至190、228至231頁）、利用人頭社員作為販售
    發票之假進貨來源明細表（宋岱陽，偵卷18第188 頁）、利
    用人頭社員作為販售發票之假進貨來源明細表、92年度綜合
    所得稅核定通知書（宋秉謙，偵卷18第220、222至226 頁、
    偵卷35第162至166頁）、92年度綜合所得稅結算申報書（宋
    秉謙，偵卷31第291至293頁、偵卷35第232至235頁）、利用
    人頭社員作為販售發票之假進貨來源明細表、89、92年度綜
    合所得稅核定通知書、綜合所得稅結算申報書（施永坤，偵
    卷29第291至204頁、偵卷31第262、264至266、274至277 頁
    、偵卷35第249至253、268至276頁）、取得二資社發票明細
    表（張克超，偵卷8 第127、295頁，偵卷9 第173 至174 頁
    ）、利用人頭作為販售發票之假進貨來源明細表（張克超，
    偵卷15第78頁）、89、90、92年度綜合所得稅結算申報書（
    張克超，偵卷31第271至272、281至282頁、偵卷35第262 至
    264、279至281 頁）、取得二資社發票明細表（楊書忠，偵
    卷9第188至189、179頁）、利用人頭作為販售發票之假進貨
    來源明細表（楊書忠，偵卷15第82頁）、91、92、93年度綜
    合所得稅結算申報書及綜合所得稅核定通知書（楊書忠，偵
    卷31第294至296、395至405頁、偵卷35第236至243、282 至
    300頁）、取得二資社發票明細表（楊耀賢，偵卷9第188 至
    189、178頁反面至第179頁、偵卷32第30 頁）、利用人頭作
    為販售發票之假進貨來源明細表（楊耀賢，偵卷15第83頁、
    偵卷32第34頁）、92年度綜合所得稅結算申報書（楊耀賢，
    偵卷31第297至299頁、偵卷35第243至247頁）、社員名冊、
    利用人頭社員作為販售發票之假進貨來源明細表、92年度綜
    合所得稅核定通知書（陳榮清，偵卷30第19、20頁）、社員
    名冊、利用人頭社員作為販售發票之假進貨來源明細表、92
    年度綜合所得稅核定通知書（侯志遠，偵卷30 第43、44頁）
    、取得二資社發票明細表（侯志遠，偵卷9 第173 頁反面至
    174 頁）、利用人頭作為販售發票之假進貨來源明細表（侯
    志遠，偵卷30第44頁）、92年度綜合所得稅結算申報書（侯
    志遠，偵卷31第273至274頁、偵卷35第264至266頁）在卷可
    證。是上開事實，堪予認定。
(二)、然按有關二資社實際上運作情形，茲分述如下：
１、二資社就鐵、紙、塑膠等資源回收物，是允由大盤商或其指
    定之特定人擔任運銷班長（司庫），另就銅、鋁、不銹鋼等
    資源回收物（此等資源回收物數量較少），則允由再生工廠
    指定之人擔任「司庫」，而擔任「司庫」之人並不一定是二
    資社社員。擔任「司庫」的大盤商與再生工廠交易時，或再
    生工廠（是以再生工廠指定之擔任人「司庫」）進貨（進貨
    來源有的是二資社社員，有的不是）需取得進項憑證時，會
    由「司庫」與二資社人員王慧如聯繫，將需要二資社開立統
    一發票的日期、品名、數量、單價告知二資社人員王慧如，
    王慧如一概依各「司庫」的需求即開立統一發票（直接記載
    買受人為再生工廠，每二個月開立一次）交給「司庫」，或
    依「司庫」的指示直接將統一發票寄給再生工廠。而再生工
    廠會將貨款金額款併計百分之5 營業稅，支付至各「司庫」
    所管領使用的戶名二資社的銀行帳戶內，二資社人員吳幼玲
    每二個月會將各「司庫」應給付給二資社的營業稅（銷售金
    額5%）、手續費（銷售金額0.2%）製成明細之對帳表，寄給
    各「司庫」，各「司庫」遂將5%的營業稅以及0.2%的手續費
    匯到二資社的玉山銀行三重分行帳戶（帳號0000000000000
    號）。而在由再生工廠指定之人擔任「司庫」的情形，「司
    庫」除了須將百分之5 的營業稅以及百分之0.2 的手續費匯
    給二資社外，其管領使用之二資社銀行帳戶內的款項，實際
    上仍是會各回流到再生工廠（或再生工廠的相關人），由再
    生工廠之人運用。再者，二資社既開立統一發票，即應就各
    社員銷售資源回收物之銷售金額填寫申報「個人一時貿易資
    料申報表」，二資社會招募未實際從事資源回收業之人加入
    為社員，二資社社員中，大部分均為未實際從事資源回收業
    之人。而在由大盤商（或大盤商指定之特定人）擔任二資社
    「司庫」之情形，「司庫」需要二資社開立統一發票給再生
    工廠，其金額即須申報社員個人一時貿易所得；在由再生工
    廠指定之人擔任二資社「司庫」之情形，再生工廠的進貨來
    源不論是否是社員，再生工廠因需要進項憑證而由「司庫」
    要求二資社開立統一發票，其金額亦須申報社員個人一時貿
    易所得，二資社是將向非社員進貨的這些金額申報為那些招
    募而來社員的個人一時貿易所得，由二資社林淑娟負責申報
    ，每個社員原則上申報金額不超過800 萬元。而少部分的「
    司庫」會提供社員名單給二資社去申報社員個人一時貿易所
    得，其餘則多是由二資社的監事、理事招募社員，「司庫」
    如未提供社員名單給二資社去申報，二資社人員林淑娟會在
    二資社所招募的那些社員中去挑選，來申報社員個人一時貿
    易所得，「司庫」則須另按所需統一發票上記載銷售金額的
    0.6%或0.8%計算給付款項給二資社，起初是匯到華僑銀行三
    重分行的二資社總經理招治個人帳戶，後來則改匯至華僑銀
    行三重分行的二資社帳戶（帳號00000000000000），這些款
    項，是由二資社總經理吳招治支配，會用來付給二資社所招
    募之社員費用、給社員報酬、替社員繳納個人綜合所得稅款
    、繳納1,000 元入社股金等事實，業據證人即二資社總經理
    吳招治、二資社會計吳幼玲、二資社出納林淑娟、二資社文
    書王慧如證述明確。
２、又按「營業人收購廢棄物（舊貨物）支付價款者，應依左列
    規定取得進貨憑證：(一)向使用統一發票之營利事業進貨者，
    應取得統一發票。(二)向核定免用統一發票之小規模營利事業
    進貨者，應取得普通收據。(三)向持有廢棄物之個人進貨者，
    可填報『個人一時貿易資料申報表』，按期向主管稽徵機關
    申報，並以第四聯作為記帳憑證。(四)如係自行沿街收購或向
    肩挑負販收購者，應取得敘明出售人姓名、地址、身分證統
    一編號、品名、單價、數量、金額及年月日並經簽名蓋章之
    普通收據。(五)未能取得前項收據者，營業人可自行設簿登記
    ，並由採購貨物之經手人，依據採購支付金額之事實，於收
    購廢棄物登記簿載明經手採購之年月日、貨物品名、單價、
    數量、金額、出售人身分證統一編號及住址，並簽章證明，
    惟每人每日出售金額零星未達新臺幣1,000 元者，得免填載
    出售人身分證統一編號及住址」，業經財政部80年7 月16日
    台財稅第800705304 號函示。而「個人一時貿易資料申報表
    」一式四聯，第一聯報核聯供申報人即二資社申報交稽徵機
    關據以登錄歸戶，第二聯通報聯供營業稅主管機關查核運用
    ，第三聯申報聯供銷售人申報綜合所得稅，第四聯收據聯供
    申報人即二資社作為記帳憑證，足認該「個人一時貿易資料
    申報表」係二資社人員業務上所登載之文書無訛，辯護人辯
    護稱：該「個人一時貿易資料申報表」非屬業務上文書云云
    ，即屬無據。
３、按關於有限責任台灣省廢棄物運銷合作社之個人社員將收集
    之廢棄物交該社辦理共同運銷，同意准免辦營業登記並免徵
    營業稅，惟應依法課徵綜合所得稅，此有財政部84年8 月21
    日台財稅第841643836 號函可稽。再按「財政部研商『營業
    人取得廢棄物運銷合作社開立之統一發票涉嫌違章案件查核
    及執行相關事宜』會議紀錄六、會議結論：關於調查單位查
    獲營業人取得台灣省廢棄物運銷合作社開立之統一發票作為
    進項憑證申報扣抵銷項稅額涉嫌違章案件，究應如何處理，
    案經與會單位充分討論，獲致結論如次：(一)如查明營業人確
    有向台灣省廢棄物運銷合作社之社員購進廢棄物，並向該合
    作社支付貨款，其取得該合作社開立金額相符之統一發票作
    為進項憑證申報扣抵銷項稅額，於法尚無不合，應免依稅捐
    稽徵法第44條及營業稅法第19條或第51條第5 款規定補稅處
    罰。至於該合作社之個人社員透過該合作社銷售廢棄物部分
    ，依本部84年8 月21日台財稅字第841643836 號函規定，免
    辦理營業登記，惟應依法課徵綜合所得稅。…(四)至於台灣省
    廢棄物運銷合作社之社員以外之營業人銷售廢棄物，未依法
    開立統一發票繳納營業稅者，應依稅捐稽徵法第44條及營業
    稅法第51條第3 款規定處理；涉及行為罰、漏稅罰併罰問題
    部分，應依本部85年4 月26日台財稅字第85 1903313號函及
    85年6 月19日台財稅字第850290814 號函辦理」，亦有財政
    部86年3 月18日台財稅字第861888061 號函附之86年3 月3
    日會議紀錄影本可按。二資社屬廢棄物運銷合作社，亦應適
    用前述函釋，亦即，二資社社員將收集的資源回收物交該社
    辦理共同運銷時，方能由二資社開立統一發票給買受資源回
    收物之營業人，交易行為是存在於統一發票上所載買受人（
    通常即為再生工廠）與各社員之間，社員就此銷售營利行為
    ，雖准免辦營業登記及免徵營業稅，但應由二資社將銷售金
    額填寫「個人一時貿易資料申報表」向國稅局申報，按申報
    金額的6%純益率計算其個人一時貿易之盈餘（個人一時貿易
    之盈餘即所得稅法第14條所規定之營利所得，而個人一時貿
    易之純益率依財政部73年12月24日台財稅字第65468 號函示
    ，為6%），依法課徵個人綜合所得稅。
４、按所有消費稅目，若採取加值型稅制時（例如營業稅），其
    形式上之課徵對象均為專業之營業人（實質上之稅負負擔人
    則是最終之消費者）。而在整個產銷流程中，由上往下，每
    一產銷環節之營業人均只就加值部分負擔營業稅額，並轉嫁
    予下游營業人承受，最終由消費者承擔。以上之產銷流程，
    由於身處於產銷上游之營業人，其人數少且有專業性，可由
    國家課予其登記、設帳及開立憑證之義務，以便國家進行勾
    稽作業，確保稅源，整個稽徵制度亦得以流暢運作。但是，
    一旦消費者手中之貨物要重回產銷體系時，其所面臨之首要
    問題即是，消費者本身不是營業人，又人數眾多如同一盤散
    沙，無從期待其有登記、設帳以及開立憑證之能力。而第一
    次向消費者購入貨物之上游產銷營業人亦因此無法取得合法
    之進項憑證，導致其交易稅額增加，與其他用新原料生產同
    樣產品之廠商相較，處於較差之競爭地位，而不利於資源回
    收制度之建立，此為營業稅制必須予以解決之問題。廢棄物
    運銷合作社制度的設立，乃是為了因應上揭需求，二資社即
    屬廢棄物運銷合作社。財政部的基本構想是，所有拾荒業之
    個人均加入廢棄物運銷合作社，成為合作社之社員，其等出
    售資源回收物予再生工廠時，則由合作社開立統一發票給買
    受資源回收物的再生工廠，且如前所述，合作社應將其等的
    銷售金額向國稅局申報，按申報金額的6%作為個人一時貿易
    所得，據以課徵個人綜合所得稅。在這個構想下，合作社只
    是一個協助自然人開立統一發票之服務機構，其本身沒有營
    利目標，也沒有實際從事交易行為，真正與再生工廠從事交
    易行為者，實為從事拾荒工作之自然人。然而，前述財政部
    的基本構想，與市場上現實狀況存有很大的落差，實務上，
    真實之產銷流程並非只有「拾荒業者」與「再生工廠」二個
    層級，而還包括多層次之中間商，且拾荒業者多處社會較低
    階層，本身也不願意個人資料被納入國家稅捐體系內。結果
    ，上開制度運用後，實際加入二資社成為社員者，反而都是
    資源回收之中盤商或大盤商。為解決實務現況中再生工廠購
    入資源回收物需取得進項憑證的問題，允許二資社社員不必
    限於「拾荒業者」之自然人，實有其必要性，就算資源回收
    中間商之營利事業充當二資社之社員，亦應允許其在銷售資
    源回收物給再生工廠時，可以出具二資社開立之統一發票給
    再生工廠。但無論如何，非二資社社員銷售資源回收物給再
    生工廠的行為，不得由二資社開立統一發票給再生工廠，至
    屬肯定。
５、按「有左列情形之一者，為營業人：1.以營利為目的之公營
    、私營或公私合營之事業。」、「營業人之總機構及其他固
    定營業場所，應於開始營業前，分別向主管稽徵機關申請營
    業登記。」、「營業人銷售貨物或勞務，應依本法營業人開
    立銷售憑證時限表規定之時限，開立統一發票交付買受人。
    」、「營業人除本法另有規定外，不論有無銷售額，應以每
    二月為一期，於次期開始十五日內，填具規定格式之申報書
    ，檢附退抵稅款及其他有關文件，向主管稽徵機關申報銷售
    額、應納或溢付營業稅額。其有應納營業稅額者，應先向公
    庫繳納後，檢同繳納收據一併申報」，為營業稅法（現修正
    名稱為加值型及非加值型營業稅法）第6 條第1 款、第28條
    前段、第32條第1 項前段、第35條第1 項所明定。在由大盤
    商（或大盤商指定之特定人）擔任二資社「司庫」之情形，
    如擔任「司庫」的大盤商不是二資社的社員，就其銷售資源
    回收物給再生工廠的營業行為，原應依規定申請營業登記，
    開立統一發票交付買受人（再生工廠），然其竟出具二資社
    開立之統一發票給再生工廠，顯不合法，二資社所開立統一
    發票所記載的內容乃屬不實，擔任「司庫」之大盤商則係未
    依法繳納營業稅以及營利事業所得稅。
６、又按前述「財政部研商『營業人取得廢棄物運銷合作社開立
    之統一發票涉嫌違章案件查核及執行相關事宜』會議紀錄六
    、會議結論：關於調查單位查獲營業人取得台灣省廢棄物運
    銷合作社開立之統一發票作為進項憑證申報扣抵銷項稅額涉
    嫌違章案件，究應如何處理，案經與會單位充分討論，獲致
    結論如次：…(二)如查明營業人雖有購進廢棄物之事實，惟未
    支付貨款予台灣省廢棄物運銷合作社，其取得該社開立之統
    一發票作為進項憑證申報扣抵銷項稅額者，除進貨未取得實
    際銷貨人出具之憑證，依營業稅法第19條第1 項第1 款規定
    ，應就其取得不得扣抵憑證而扣抵銷項稅額部分，追補稅款
    外，並應依稅捐稽徵法第44條規定處以行為罰」（見卷附財
    政部86年3 月18日台財稅字第861888061 號函附之會議紀錄
    ），故在由再生工廠指定之人擔任二資社「司庫」之情形，
    再生工廠的進貨來源，如為社員，應可以（即使該社員非拾
    荒業者，而是資源回收的中、小盤商，亦應認可以）由二資
    社開立統一發票給再生工廠作為進項憑證。但是，進貨來源
    非社員的部分，再生工廠原應自實際交易人處取得進項憑證
    ，卻未向實際交易人取得，而由「司庫」要求二資社開立統
    一發票，則再生工廠取得二資社開立之統一發票作為進項憑
    證，顯不合法，二資社所開立統一發票所記載的內容乃屬不
    實，再生工廠取得不實統一發票來扣抵銷項稅額，則是逃漏
    了應繳納的營業稅。
７、前述二資社之社員在銷售資源回收物給再生工廠時，可以出
    具二資社開立之統一發票給再生工廠，但應由二資社將銷售
    金額填寫社員的「個人一時貿易資料申報表」向國稅局申報
    。一方面，二資社所開立統一發票上已載明「買受人」，另
    一方面，所申報社員「個人一時貿易資料申報表」內須載明
    銷售人姓名資料、買賣日期、貨物名稱、單價、數量及合計
    銷售金額，二資社開立統一發票的銷售金額總和與申報各社
    員「個人一時貿易資料申報表」所載之銷售金額的總和應相
    一致。從而，統一發票上所示交易行為是存在於統一發票上
    所載買受人（通常即為再生工廠）與各社員之間，故：
(1)、在由大盤商（或大盤商指定之特定人）擔任二資社「司庫」
    之情形，擔任「司庫」的大盤商如為二資社社員：
、擔任「司庫」的大盤商如為二資社社員，固可允許其在銷售
    資源回收物給再生工廠時，得出具二資社開立之統一發票給
    再生工廠，但就其銷售資源回收物給再生工廠之行為，二資
    社應將其銷售金額填寫「個人一時貿易資料申報表」向國稅
    局據實申報，始為適法。然因如確實將銷售所得全歸課於「
    司庫」，將須適用較高之累進稅率來繳納個人綜合所得稅，
    二資社乃大量招募未實際從事資源回收業之人充為社員，或
    由「司庫」提供其所招募的社員名單給二資社，二資社再將
    「司庫」的銷售金分攤給此等人頭社員而為申報，在「個人
    一時貿易資料申報表」上將人頭社員記載為銷售人，更記載
    不實之買賣日期、貨物名稱、單價、數量及合計銷售金額等
    項，自均屬虛偽之記載。而因申報的銷售人須按6%的純益率
    計算個人一時貿易之盈餘繳納個人綜合所得稅，二資社需替
    人頭社員繳納個人綜合所得稅（二資社則向「司庫」收取銷
    售金額0.6%或0.8%計算的人頭社員費。人頭社員如果是由「
    司庫」招募再提供給二資社申報社員一時貿易所得，則「司
    庫」不需繳交人頭社員費給二資社，但「司庫」需替人頭社
    員繳納個人綜合所得稅），但是為了能在繳稅時避免適用13
    % 以上的所得稅率而適用最低的所得稅率6%，故申報的銷售
    金額以每人不超過800 萬元為原則，又能利用到各人頭社員
    在申報個人綜合所得稅時得扣除的免稅額，以達到儘量減低
    稅負的目的，卻幫助「司庫」逃漏應繳納的個人綜合所得稅
    ，至為明確。
、擔任「司庫」的大盤商如為二資社社員，可允許其在銷售資
    源回收物給再生工廠時出具二資社開立之統一發票給再生工
    廠，二資社是將「司庫」的銷售金額分攤給人頭社員而申報
    社員個人一時貿易所得（以每人不超過800 萬元為原則），
    已如前述。其中，在由「司庫」招募人頭社員的情形中，雖
    然「司庫」提供給二資社申報所得的人頭社員中，確可能有
    一部分是從事資源回收業（「司庫」有時會招募其供貨者加
    入二資社），然而，不論這些社員有無實際從事資源回收業
    ，因為與再生工廠交易之人並非這些社員，而是「司庫」，
    故就與再生工廠的交易行為應歸課個人綜合所得稅者乃是「
    司庫」，而非這些人頭社員。進而言之，二資社所開立統一
    發票上業已載明「買受人」，二資社是就統一發票所示買賣
    交易之出賣人申報個人一時貿易所得，而出賣銷售資源回收
    物給再生工廠的人就是「司庫」，絕非「司庫」提供讓二資
    社去申報個人一時貿易所得的這些人頭社員，故將「司庫」
    的銷售金額分攤給這些人頭社員而申報社員個人一時貿易所
    得（以每人不超過800 萬元為原則），確是幫助「司庫」逃
    漏應繳納的個人綜合所得稅。
、卷附之財政部94年3 月25日台財稅字第09404510140 號函內
    二(三)亦同上是認「本案如有運銷合作社將實際從事運銷社員
    之銷售額，攤計分配予『未實際從事資源回收』或『非屬該
    社員運銷』之社員，藉以分散實際從事運銷社員之所得情事
    者，除按分散所得案件依法對實際所得者補稅送罰外，並應
    查明該社是否涉嫌幫助他人以不正當方法逃漏稅捐，應依稅
    捐稽徵法第43條規定處罰問題」。
(2)、在由大盤商（或大盤商指定之特定人）擔任二資社「司庫」
    之情形，擔任「司庫」的大盤商如非二資社社員，就其銷售
    資源回收物給再生工廠的行為，根本不得由二資社開立統一
    發票給再生工廠，已如前述，二資社卻一概依「司庫」的需
    求即開立統一發票，非但統一發票所記載的內容不實，且二
    資社為了開立統一發票，需要填寫申報相等金額的「個人一
    時貿易資料申報表」，二資社大量招募未實際從事資源回收
    業之人充為社員，將「司庫」的銷售金額充為此等人頭社員
    的個人一時貿易所得而為申報，且以每人不超過800 萬元為
    原則而分攤金額，則「個人一時貿易資料申報表」上各項記
    載在在均屬虛偽，甚為明確。
(3)、在由再生工廠指定之人擔任二資社「司庫」之情形，再生工
    廠的進貨來源不是社員的部分，再生工廠不自實際交易人處
    取得進項憑證，卻由「司庫」要求二資社開立統一發票來作
    為進項憑證申報進貨成本並扣抵銷項稅額，非但統一發票所
    記載的內容不實，且二資社為了開立統一發票，需要填寫申
    報相等金額的「個人一時貿易資料申報表」，二資社大量招
    募未實際從事資源回收業之人充為社員，將非社員銷售給再
    生工廠的銷售金額充為此等人頭社員的個人一時貿易所得而
    為申報，且以每人不超過800 萬元為原則而分攤金額，則「
    個人一時貿易資料申報表」上各項記載均屬虛偽，亦甚明確
    。
８、至辯護人為渠等辯護稱：資源回收物由家庭或個人→拾荒者
    →小盤→中盤→大盤舊貨商→再生工廠，在到再生工廠前任
    一階段，只要售出時有開立發票，則廢棄物交易過程中應繳
    的稅就無法逃漏云云。惟查，廢棄物之回收，因涉及買賣交
    易，每一階段均應依法課徵營業稅，此觀卷附之財政部88年
    6 月24日台財稅字第881921502 號函示甚明，在由大盤商（
    或大盤商指定之特定人）擔任二資社「司庫」的情形，擔任
    「司庫」的大盤商如非二資社社員，就其銷售資源回收物給
    再生工廠的營業行為，原應依規定申請營業登記並依法繳納
    營業稅，而就其向中、小盤商進貨此階段的交易行為，依法
    亦應課徵營業稅（納稅義務人為「司庫」的上游營業人即中
    、小盤商）。二資社竟依「司庫」的要求即開立統一發票給
    再生工廠，即便再生工廠將貨款併計5%的營業稅支付至各「
    司庫」管領使用的二資社銀行帳戶內後，「司庫」又將此5%
    營業稅匯給二資社，由二資社向主管稽徵機關申報繳納此5%
    營業稅，但二資社如此的做法，自行憑空謂：在到再生工廠
    前任一階段，只要售出時有開立發票，廢棄物交易過程中應
    繳的稅就無法逃漏云云，顯然違反上述廢棄物回收的每一階
    段買賣交易均應依法課徵營業稅並進而繳交營業所得稅之旨
    。另在由再生工廠指定之人擔任二資社「司庫」之情形，再
    生工廠的進貨來源不是社員的部分，再生工廠不自實際交易
    人處取得進項憑證，卻由「司庫」要求二資社開立統一發票
    來作為進項憑證申報進貨成本並扣抵銷項稅額，二資社無視
    於「社員將收集的資源回收物交該社辦理共同運銷時，方能
    由二資社開立統一發票給買受資源回收物之營業人」之規定
    ，且違反上述廢棄物回收的每一階段買賣交易均應依法課徵
    營業稅之旨，自稱：在到再生工廠前任一階段，只要售出時
    有開立發票，廢棄物交易過程中應繳的稅就無法逃漏云云，
    殊非可取。
９、綜上所述，前述二資社「司庫」交易及與再生工廠、二資社
    間收付款方式、二資社開立統一發票流程、招募人頭社員及
    將銷售金額分攤申報為人頭社員的個人一時貿易所得、收取
    人頭社員費方式等，乃是二資社之運作模式，而上開財政部
    各函示的內容，亦從未允許二資社此種只要是所謂「司庫」
    就可以無限制的要求二資社開立統一發票給指定對象，二資
    社再設法去大量招募人頭社員，對人頭社員誘之以利，以求
    儘量分攤需申報的個人一時貿易所得額，儘可能的利用各人
    頭社員申報個人綜合所得稅時得扣除的免稅額，去精算、控
    制申報的金額，務求能適用最低的所得稅率6%，將所需繳納
    的稅額精算減至最少，但卻處處盡是填載申報不實的運作方
    式。則被告蔡進家、宋濬宏、楊基本等人謂渠等依照證人吳
    招治所提供之公文及訴願、判決資料等為依據，認二資社上
    揭運作方式有財政部的公文為憑云云，並無所據。查二資社
    上揭運作方式顯有以明知為不實事項而填製統一發票、「個
    人一時貿易資料申報表」之情事，而幫助「司庫」逃漏應繳
    納的個人綜合得稅，或幫助「司庫」逃漏營業稅與營利事業
    所得稅，或幫助再生工廠逃漏營業稅。
(三)、至被告楊基本等人其他辯解部分：
１、被告宋濬宏、楊基本均辯稱：二資社事項均由被告王文龍、
    蔡進家處理，渠等均不知情，也不了解云云。然審酌：
(1)、被告蔡進家於偵訊時供述：我擔任二資社司庫，興固等公司
    有取得二資社所開立之發票作為進項憑證，僱用楊秀珍負責
    處理開發票的事情；只有我、宋濬宏、楊秀珍才知道二資社
    司庫運銷事宜，由楊秀珍每2 個月15號以前，根據臺南安通
    路收集場磅單交易數量匯集後，向二資社接洽發票事宜，取
    得二資社發票後應該分配給哪幾家公司作進項憑證，也是楊
    秀珍處理；有關買進白鐵價格由我與宋濬宏決定，是以買斷
    方式交易；加入二資社是我和王文龍、宋濬宏決定的等語（
    偵卷13第58至59、62、64、65、71至72、277 至284 、290
    頁、偵卷14第70至76、78、80頁）。
(2)、證人即被告王文龍於偵訊時證述：加入二資社目的為取得統
    一發票作為興固等公司進項憑證；當時我、楊基本、宋濬宏
    、蔡進家共同決定加入二資社，也都知道非實際為二資社運
    銷班長運銷交易方式而以二資社統一發票充作興固等公司，
    並共同決定由楊秀珍處理二資社統一發票等語（偵卷13第78
    、83、84、86、140 至144 頁，偵卷17第6 至7 、14頁）。
(3)、被告宋濬宏於偵訊時供述：直接參與經營，處理公司業務；
    我們四人協議由王文龍加入二資社成為社員兼運運銷班長，
    負責運銷班買進與賣出事務，我負責銷貨廢鐵給再生工廠，
    楊基本負責進出口業務，蔡進家負責公司及運銷班收集場；
    為了解決興固等公司無法取得進項憑證，由王文龍引進二資
    社，四人共同決定由王文龍加入，後來王文龍中風，四人共
    同決定改由蔡進家擔任二資社運銷班班長；無法取得買進廢
    鐵發票時，由王文龍、蔡進家以運銷班班長名義買進，當興
    固等公司要銷貨給煉鋼廠時，才向以二資社運銷班班長名義
    以買斷方式出貨，開立二資社發票作為進項憑證等語（偵卷
    14 第3至8 、15至17頁）。
(4)、被告楊基本於偵訊時供述：有些社員有交貨，也有社員未實
    際從事買賣，只有用來申報一時貿易所得；楊雅真從來沒有
    從事資源回收物買賣；我有提供楊雅真、楊麗貞、楊書忠、
    楊耀賢加入二資社社員，我交代王文龍、蔡進家可以以渠等
    申報一時貿易所得，渠等並未實際從事資源回收物買賣，是
    配合業務需要等語（偵卷16第123 、124 、135 、145 頁）
    。
(5)、證人即被告楊麗貞證述：我會將當日由黃珮綸統計要付給販
    仔的進貨款需求數額及收集場當天現金需求數額列清單，早
    期是給王文龍，後期給蔡進家過目，有關興固等公司銷貨給
    煉鋼廠收受貨款事宜，由我負責，並受楊基本、宋濬宏、蔡
    進家、王文龍監督，且興固等公司要付款給二資社的款項，
    也是我經手，興固等公司將款項匯入二資社華僑銀行府城分
    行帳戶，當日提領現金後以匯款或交付現金方式給付給販仔
    ；蔡進家、王文龍、楊基本、宋濬宏共同管理、經營興固等
    公司，但業務分工，蔡進家、王文龍負責白鐵進貨，楊基本
    負責白鐵國外出口，宋濬宏負責銷貨並為該收集場總經理等
    語（偵卷13第197 至204 、208 至211 頁）。
(6)、是以，被告宋濬宏、楊基本既然均係附表一所示之公司之股
    東，甚至擔任負責人，渠等對於該等公司之運作方式，自難
    推諉不知情，況被告楊基本尚提供其子女楊耀賢、楊書忠、
    楊雅真個人資料，被告宋濬宏提供其子女宋岱陽、宋秉謙個
    人資料，使渠等加入二資社成為社員，並供二資社申報渠等
    個人一時貿易所得，則被告宋濬宏、楊基本前開辯解，顯屬
    事後推諉卸責之詞，均不足採信。
２、被告楊秀珍另辯稱：伊僅是受雇員工，聽老闆王文龍指示云
    云。然參酌卷附被告楊秀珍以下監聽譯文所示：(1)與證人吳
    招治於94年2 月21日、94年4 月7 日通訊監察譯文（偵卷5
    第62至67、107 頁），渠等就證人吳招治前開廢棄物合作社
    案件討論；(2)與二資社人員於94年3 月11日通訊監察譯文（
    偵卷5 第95至96頁），渠等討論申報一時貿易所得的人數；
    (3)與證人莊婉琪於94年4 月14日通訊監察譯文（偵卷5 第11
    4 頁），渠等討論92年被加入社員申報一時貿易所得有無超
    過及調整，超過3 個人，其中有2 個人另去找他們祖父母申
    報後有退稅，另1 人補稅2 萬元，被申報社員有的戶籍有遷
    過來，被申報個人一時貿易所得額的人所得都很單純，供貨
    者要提供出他個人一時貿易所得額給新固申報，超過由他負
    責，詢問合作社處分固定資產事宜是否要開會及跟他們拿發
    票開給公司，莊稱處分固定資產要經過社員大會決議，被告
    楊秀珍並提到使用社員發票的事；(4)與被告楊基本於94年4
    月12日通訊監察譯文（偵卷5 第112 頁），渠等討論二資社
    至財政部陳情乙案，足認被告楊秀珍對於被告王文龍等人經
    營興龍等公司之運作方式知之甚詳，且被告楊秀珍自承：伊
    負責處理新固等公司會計憑證，新固等公司向二資社司庫王
    文龍、蔡進家進貨並支付貨款至華僑銀行府城分行二資社帳
    戶，受王文龍、蔡進家委託處理運銷班事宜；臺南安通路收
    集場買進白鐵，由二資社運銷班司庫王文龍、蔡進家買進後
    堆置在該收集場，興固等公司銷售給煉鋼廠時，王文龍、蔡
    進家按照銷貨需求以二資社運銷班班長身分將原堆置在該收
    集場之白鐵賣給興固等公司，伊依據蔡進家告訴我白鐵收購
    價格（包含開立二資社發票面額0.2%手續費、0.6%社員費〈
    93年後是0.35% 〉），伊按照興固等公司實際出貨數量，填
    載開立發票明細表傳真給二資社，以開立二資社發票；買進
    的價格及數量由王文龍、蔡進家決定後跟伊講等語（詳見偵
    卷9 第37至38、260 至261 頁、偵卷18第6 頁）明確，況被
    告楊秀珍亦供述：王文龍希望收集場員工加入二資社，其中
    宋岱陽、宋秉謙、楊書忠、楊耀賢申報過一時貿易所得，是
    我傳真提供給二資社；興固等公司要取得二資社發票，將貨
    款匯入二資社華僑銀行府城分行帳戶，該帳戶由公司保管；
    沒有取得進項發票部分，由王文龍、蔡進家以二資社運銷班
    班長從事運銷，轉銷給興固等公司，目的為了取得二資社發
    票，作為公司進項憑證；施嘉明、施嘉文、葉美鳳、楊耀賢
    、楊書忠、宋秉謙、宋岱陽等人雖有加入二資社，但沒有實
    際以社員身分賣白鐵廢料給臺南安通路收集場，我經手渠等
    申報一時貿易所得；蔡進家指示我申報楊書忠、楊耀賢、宋
    秉謙、宋岱陽個人一時貿易所得，但渠等並未以實際從事資
    源回收物買賣等語（偵卷13第262 、265 、266 、272 、27
    3 至274 頁，偵卷14第86至87、96頁、偵卷18第5 至6 頁、
    偵卷19第8 至9 頁），足認被告楊秀珍與被告王文龍等人就
    前開行使業務上登載不實文書之犯行有行為分擔及犯意聯絡
    。
３、又查被告施慶全明知證人施嘉明、施嘉文並未實際從事資源
    回收物買賣，自不符合二資社社員資格，僅為解決興龍等公
    司向其進貨而無法取得進項憑證，而提供證人施嘉明、施嘉
    文之個人資料予被告楊秀珍，始由二資社人員填製不實之施
    嘉文、施嘉明個人一時貿易所得資料表而予以申報等情，業
    據被告施慶全供稱：施嘉文在我收集場幫我工作，不曾以二
    資社社員名義從事廢棄物買賣，興固公司楊小姐知道施嘉文
    在我收集場工作，用施嘉文名義加入，符合他從事資源回收
    業工作身分，可以解決交貨給興固公司未能提供銷貨發票的
    問題；施嘉文加入後並沒有從事資源回收買賣等語（詳見偵
    卷12第58、59、91頁）明確，核與證人施嘉文證稱：我任職
    於我父親施慶全所開立之邑全公司，銷貨對象為臺南安通路
    收集場，因無法取得進項憑證，是以施慶全個人名義出售，
    興固公司表示要我及施嘉明成為二資社社員，並讓他們報稅
    ；我並沒有以施嘉文名義從事白鐵買賣，施嘉明也一樣；有
    加入二資社，在同意書上簽名，但股金不知道何人繳納；知
    道有被申報個人一時貿易所得，但報稅的事情由妹妹施麗芬
    處理等語（偵卷15第137 至14 1、146 至153 頁），及證人
    施嘉明證稱：我在父親施慶全所開立之邑全公司任職，我個
    人沒有從事資源回收物白鐵廢料買賣交易；不曾聽過二資社
    出貨及賣貨給邑全公司；父親施慶全以個人名義與臺南安通
    路收集場交易，沒有開立銷貨統一發票，後來提供我與施嘉
    文給他們，讓他們以合作社名義申報銷貨給他們但沒有開發
    票的稅；我沒有以個人名義或社員名義從事白鐵廢料買賣；
    不清楚何時加入成為社員，沒有繳交社員費，沒有收集白鐵
    廢料等資源回收物交由二資社辦理共同運銷；知道被申報一
    時貿易所得，但沒有繳納稅額，由興固公司報稅及繳納等語
    （偵卷170 第171 至175 、193 至198 頁），並有前開取得
    二資社發票明細表、利用人頭作為販售發票之假進貨來源明
    細表、89、92年度綜合所得稅結算申報書及綜合所得稅核定
    通知書（偵卷8 第127 、129 、295 、299 頁、偵卷9 第17
    3 至174 頁、偵卷15第76、77頁、偵卷31第267 至270 、28
    0 頁、偵卷35第254 至256 、258 至261 、277 至278 頁）
    在卷足證，是以，被告施慶全提供證人施嘉明、施嘉文個人
    資料予被告楊秀珍時，顯已知悉該等個人資料用途，則被告
    施慶全事後辯稱：伊不知道楊秀珍作何用途云云，屬事後卸
    責之詞，不足採信。
４、再者，被告蔡明坤明知證人葉美鳳並未實際從事資源回收物
    買賣，自不符合二資社社員資格，僅為解決興龍等公司向其
    進貨而無法取得進項憑證，而提供證人葉美鳳之個人資料予
    二資社，始由二資社人員填製不實之葉美鳳個人一時貿易所
    得資料表而予以申報等情，業據被告蔡明坤供稱：加入二資
    社是因為吳招治拿資源回收業者不起訴處分給我看，表示合
    作社所開立的發票是合法的，如此可以解決無法取得進項發
    票的問題，應該繳的稅也可以繳納；我與新固等公司交易時
    ，如果收購廢料沒有取得進項憑證時，就以個人名義即二資
    社社員轉售給新固等公司，如果收購廢料有取得進項憑證，
    就以翌雲公司名義；以我個人名義銷售，沒有經過我在二資
    社開立的第一銀行五甲分行帳戶；我及太太葉美鳳加入二資
    社，且把我列為運銷班長，葉美鳳沒有參予翌雲公司營運及
    我個人運銷買賣事項，她幫我跑銀行，並未從事資源回收物
    運銷（偵卷12第196 至197 、201 、204 、236 頁、偵卷30
    第202 頁）至明，核與證人葉美鳳證稱：並未以個人名義或
    以二資社社員名義從事資源回收廢料買賣；我是翌雲公司股
    東，未參予公司業務經營，僅連絡及整理公司單據交給會計
    事務所處理帳務；蔡明坤拿二資社入社同意書給我簽名，加
    入二資社可以解決無法拿到進項憑證的問題，但並未以二資
    社社員名義實際從事資源回收物運銷，也沒有申報個人一時
    貿易所得等語（偵卷15第4 至5 、7 、36至40頁），並有93
    年3 月25日二資社會議紀錄（偵卷12第208 至209 頁）、二
    資社新增運銷班明細表（偵卷12第234 頁）、取得二資社發
    票明細表（偵卷9 第173 至174 頁）、利用人頭作為販售發
    票之假進貨來源明細表（偵卷15第75頁）、92年度綜合所得
    稅結算申報書、綜合所得稅核定通知書（偵卷31第287 至28
    8 頁、偵卷35第226 至227 頁）在卷可證，是以，被告蔡明
    坤提供證人葉美鳳個人資料予二資社時，顯已知悉該等個人
    資料用途，則被告蔡明坤事後辯稱：伊不知道作何用途云云
    ，屬事後卸責之詞，不足採信。
(四)、復查，證人陳雅琪並未於91年間至興龍公司任職而領取薪資
    所得78,000元，然興龍公司仍將該等不實事項登載在91年度
    扣繳憑單上而持以向稅捐稽徵機關行使，使興龍公司因該筆
    虛報薪資所得，而逃漏營利事業所得稅19,5000 元乙節，業
    據證人宋俊明於偵訊時證述明確，並有證人陳雅琪之91年度
    綜合所得稅核定通知書（偵卷18第257 至260 頁、偵卷31第
    394 、394 頁、偵卷35第190 至196 頁）、財政部臺灣省南
    區國稅局臺南市分局99年2 月5 日南區國稅南市一字第0990
    009275號函1 份（本院卷(三)第186 頁）在卷足稽。至證人陳
    雅琪雖於本院審理時證稱：我於86年結婚，婚後有在臺南市
    ○○路興固公司工作，工作內容打掃、客人來泡茶、送文件
    到郵局寄，但幾個月，年度忘了，月薪實領2 萬多，以薪水
    袋、發現金方式領取，沒有簽收；因興固公司缺人，因宋濬
    宏說公司有缺人，要我去；我在興固公司工作時沒有勞健保
    ，因我健保依附在我先生那裡；興固公司負責人，聽裡面小
    姐說是王文龍；當初經過小姐應徵，但何人應徵忘了；因做
    不習慣，所以離職；我沒有聽過興龍公司；有無收到扣繳憑
    單，我不記得；在興固公司工作的時間，因為我有1 個小孩
    是86年生，第2 個是89年生的，還有1 個是92年生，應該是
    生了老二後過幾年才去，老三還沒有生出來；（問：為何已
    有二個小孩還有想要去興固公司工作？）因公司比較忙，缺
    人打掃，我覺得工作很輕鬆，工作時間8 、9 點到下午5 點
    ；這段工作期間，我先生也是在興固公司工作，但他都要跑
    工廠，沒有一起上下班，我都開車去，他會到高雄去，我是
    在臺南市上班；有時我帶小孩上班，有時託我先生姐姐照顧
    ，我有跟我先生提過，但他沒有回應，還是去上班；我領薪
    資有薪水袋，但沒有載明薪資明細及公司名稱；91年度，我
    只做幾月，他們報多少應該就是多少，經過這麼多年我也不
    知道正確金額是多少，我沒有繳稅，是公司申報，我不清楚
    ；婚後除了在興固公司任職那一年外，在郡安路的興固公司
    的關係企業也有工作過一段時間，是負責早上去開門，下午
    關門，月薪2 萬多元，這是在興固公司之後的事，工作時間
    不是很長，我不記得了云云（詳見本院卷(二)第129 至131 頁
    反面），然核與被告宋濬宏於本院審理時供稱：我只是跟她
    說公司有缺人，她可以去應徵，我知道她有在郡安路工作過
    ，是興固公司集團公司之一的連絡處等語，及被告楊秀珍供
    稱：安通路的招牌只有寫興固公司，所以她印象是在興固公
    司工作過，是因為公司缺人，而宋濬宏介紹，也沒有什麼應
    徵，且是簡單工作，不須要特別技能，是老闆決定僱用她，
    但我不知道是哪一位老闆決定等語（詳見本院卷(二)第131 頁
    ）不合，況證人宋俊明於本院審理時證稱：（問：和陳雅琪
    結婚後，陳雅琪有無工作？）我在接受詢問時我不知道陳雅
    琪有上班，但是我接受黑金中心詢問後，有問陳雅琪，她才
    跟我說在興固公司待過短暫時間，我沒有問她何時間工作；
    因我一早就去煉鋼廠上班，待在安通路時間不長，所以我當
    初不知道我太太在外面工作，且陳雅琪去工作期間很短；陳
    雅琪到底是在興固公司工作幾個月，是在黑金中心詢問完後
    回來問她；當時小孩是我太太帶，有事情我姐或岳母會幫忙
    帶，是送到她們家，詳細情形我不了解；我跟陳雅琪合併申
    報所得稅，都是公司楊秀珍幫我們申報，只要有憑單都會交
    給楊秀珍，我一大早沒有進公司，就直接進煉鋼廠，回到家
    都已七、八點，沒有回公司等語（詳見本院卷(二)第133 至13
    4 頁），衡諸常情，苟證人陳雅琪確實於前開時間任職於興
    龍公司者，何以其配偶即證人宋俊明毫不知情？況且證人陳
    雅琪自89年7 月19日起至92年4 月10日以吉揚公司被保險人
    宋俊明投保全民健康保險乙節，此有中央健康保險局98年8
    月3 日健保承字第0980054282號函暨所附投保資料（本院卷
    (三)第45頁）足參，及其自91年1 月1 日起至91年12月31日間
    並無投保勞工保險紀錄，此有勞工保險局98年8 月5 日保承
    資字第098102 93460號函暨投保資料表1 份（本院卷(三)第48
    至50頁）可證，是證人陳雅琪於91年間確實並無在興龍公司
    任職，自無領取該年度78,000元薪資，則興龍公司虛報91年
    度證人陳雅琪薪資所得78,000元，估計逃漏營利事業所得稅
    額19,500元乙節，洵堪認定屬實。
(五)、綜上所述，興龍等公司以被告王文龍、蔡進家擔任二資社司
    庫，而取得二資社統一發票（詳如附表二所示），且由被告
    楊基本、宋濬宏、施慶全、蔡明坤提供附表三所示之人員個
    人資料予被告楊秀珍，由被告楊秀珍提交給二資社，始渠等
    加入成為社員，惟渠等並未實際從事不銹鋼廢料買賣，然仍
    由二資社將渠等申報如附表三所示之不實一時貿易所得，藉
    以逃漏興龍等公司營業稅、營利事業所得稅及被告王文龍、
    蔡進家個人綜合所得稅，以及於91年度虛報證人陳雅琪薪資
    所得而逃漏興龍公司營業事業所得稅，事證明確，被告蔡進
    家等人犯行明確，應予依法論科。
三、論罪科刑部分：
(一)、被告行為後法律修正之適用：
１、按行為後法律有變更者，適用行為時之法律。但行為後之法
    律有利於行為人者，適用最有利於行為人之法律，刑法第2
    條第1 項定有明文，此條規定乃與刑法第1 條罪刑法定主義
    契合，而貫徹法律禁止溯及既往原則，係規範行為後法律變
    更所生新舊法律比較適用之準據法，是刑法第2 條本身雖經
    修正，但刑法第2 條既屬適用法律之準據法，本身尚無比較
    新舊法之問題，應一律適用裁判時之現行刑法第2 條規定以
    決定適用之刑罰法律，先予辨明。又以本次刑法修正之比較
    新舊法，應就罪刑有關之共犯、未遂犯、想像競合犯、牽連
    犯、連續犯、結合犯，以及累犯加重、自首減輕暨其他法定
    加減原因（如身分加減）與加減例等一切情形，綜其全部罪
    刑之結果而為比較，且從刑附屬於主刑，除法律有特別規定
    者外，依主刑所適用之法律，最高法院95年5 月23日95年度
    第8 次刑庭會議決議可資參照。經查：
(1)、依修正前刑法第33條第5 款規定，罰金刑為一銀元以上，而
    有關銀元與新臺幣之折算標準，訂有「現行法規所定貨幣單
    位折算新臺幣條例」，規定罰金以一銀元折算三元新臺幣。
    而95年7 月1 日起，修正後刑法第33條第5 款則將罰金刑提
    高為新臺幣一千元以上，並以百元計算之，經比較前後規定
    之刑度，應以修正前之規定對被告較為有利。
(2)、修正前刑法第28條規定：「二人以上共同實施犯罪之行為者
    ，皆為共同正犯。」，修正後刑法第28條規定：「二人以上
    共同實行犯罪之行為者，皆為共同正犯。」，將舊法之「實
    施」修正為「實行」。原「實施」之概念，包含陰謀、預備
    、著手及實行等階段之行為，修正後僅共同實行犯罪行為始
    成立共同正犯。是新法共同正犯之範圍已有限縮，排除陰謀
    犯、預備犯之共同正犯。新、舊法就共同正犯之範圍既因此
    而有變動，自屬犯罪後法律有變更，而非僅屬純文字修正，
    應有新舊法比較適用之問題，而新法並未較有利於被告，仍
    應適用舊法即行為時法（最高法院97年度台上字第1408 號
    判決參照）。
(3)、刑法第56條連續犯之規定業經刪除，則被告之犯行，因行為
    後新法業已刪除連續犯之規定，此刪除雖非犯罪構成要件之
    變更，但顯已影響行為人刑罰之法律效果，自屬法律有變更
    ，依新法第2 條第1 項規定，比較新舊法結果，仍應適用較
    有利於被告之行為時法律即舊法論以連續犯。
(4)、修正前刑法第51條規定「數罪併罰，分別宣告其罪之刑，依
    左列各款定其應執行者：」其中第5 款規定：「宣告多數有
    期徒刑者，於各刑中之最長期以上，各刑合併之刑期以下，
    定其刑期。但不得逾20年」，修正後刑法第51條第5 款規定
    ：「宣告多數有期徒刑者，於各刑中之最長期以上，各刑合
    併之刑期以下，定其刑期。但不得逾30年」，比較結果，修
    正後規定並非較有利於被告。
(5)、經綜合比較新舊法果，應以舊法（即行為時法）對被告有利
    ，自應依刑法第2 條第1 項前段規定，適用行為時之修正前
    刑法相關規定，合先敘明。
(6)、又所謂不能割裂適用，係指與罪刑有關之本刑而言，不包括
    易刑處分，事關刑罰執行之易刑處分仍應分別適用最有利於
    行為人之法律（參照最高法院24年上字第4634號判例、27年
    上字第2615號判例、96年度台非字第58號判決，及最高法院
    95年第8 次刑事庭會議決議）。則修正後刑法第41條第1 項
    前段關於得易科罰金之折算標準，由「得以1 元以上3 元以
    下折算1 日」，此規定配合修正前罰金罰鍰提高標準條例第
    2 條規定，就其原定數額提高為100 倍折算1 日，則最高應
    以銀元300 元折算1 日，經折算為新臺幣後，應以新臺幣90
    0 元折算為1 日，提高為「以新臺幣1000元、2000元或3000
    元折算1 日」，並刪除「因身體、教育、職業、家庭之關係
    或其他正當事由，執行顯有困難」之條件。是以修正前關於
    易科罰金之折算標準金額較低，自係較為有利於被告。
(二)、又稅捐稽徵法第47條規定於98年5 月27日修正公佈，同月29
    日施行，其增訂第2 項「前項規定之人與實際負責業務之人
    不同時，以實際負責業務之人為準。」規定，將原條文之「
    左列」文字用語修正為「下列」，移作第1 項。比較修正前
    後規定，於公司登記負責人與實際負責業務之人不同時，對
    於公司實際負責業務之人，亦得依該條規定論罪而科以有期
    徒刑。而依修正前稅捐稽徵法第47條第1 款規定，參酌最高
    法院86年度台上字第2570號判決意旨乃闡述稅捐稽徵法第47
    條第1款之規定，係將納稅義務人之公司責任，基於刑事政
    策之考慮，於應處有期徒刑之範圍，轉嫁於公司之負責人。
    於此情形而受罰之公司負責人，屬「代罰」性質，並參酌犯
    罪之處罰，除須具備構成要件相當性（行為侵害性，亦即行
    為要素）、行為之違法性（違法性）外，尚須具備行為之有
    責性（即責任要素，亦即有責性、歸責可能性）之刑事法理
    。因此，該條款之「代罰」對象，應係指「符合公司法第8
    條規定之所謂公司負責人」，且須「實際參與公司業務執行
    之人」，二者兼備始可等語，則不論依修正前或後之規定，
    被告蔡進家、楊基本、宋濬宏雖非興龍公司、昕固公司、吉
    揚公司、新固公司、景泉公司之登記負責人，惟渠等對於上
    開公司之經營有共同決策權，均為該等公司之實際負責人，
    依刑法第2 條第1 項之規定，自適用行為時即修正前之稅捐
    稽徵法第47條第1 款規定。
(三)、論罪部分：
１、就事實欄二所示有關行使不實之「個人一時貿易資料申報表
    」部分，核被告蔡進家、楊基本、宋濬宏、楊秀珍、施慶全
    、蔡明坤所為，均係犯刑法第216 條、第215 條之行使業務
    上登載不實文書罪；就事實欄三所示有關行使不實之興龍公
    司91年度各類所得扣繳暨免扣繳憑單部分，核被告蔡進家、
    楊基本、宋濬宏、楊秀珍所為，均係犯刑法第216 條、第21
    5 條之行使業務上登載不實文書罪；以及就事實欄三有關持
    前開不實之所得扣繳暨免扣憑單而據以申報，致逃漏興龍公
    司91年度之營利事業所得稅（起訴書誤載為「逃漏營業稅」
    ，業經公訴人當庭更正，此有本院98年12月22日審理筆錄第
    21頁〈即本院卷(二)第157 頁〉部分，核被告蔡進家、楊基本
    、宋濬宏所為，均係犯修正前稅捐稽徵法第47條第1 款、第
    41條公司負責人逃漏稅捐罪（起訴書漏載「修正前稅捐稽徵
    法第47條第1 款」，茲予補充）。
２、又按公司為法人，公司負責人為自然人，二者在法律上並非
    同一人格主體。公司負責人為公司之代表，其為公司所為行
    為，應由公司負責。故公司負責人為公司以不正當方法逃漏
    稅捐，因納稅義務人為公司，其所觸犯稅捐稽徵法第41條之
    罪之犯罪或受罰主體，仍為公司，而非公司負責人，僅因公
    司於事實上無從擔負自由刑之責任，基於刑事政策上之考慮
    ，同法第47條第1 款將納稅義務人之公司應處徒刑之規定，
    轉嫁於公司負責人。是公司負責人依該條款而適用徒刑之處
    罰，乃屬代罰之性質，並非因其本身之犯罪而負行為責任，
    自無與他人有犯意聯絡、行為分擔，而成立共同正犯之可能
    。又刑法第55條所規定之牽連犯，必須同一人犯一罪而其方
    法或結果行為另犯他罪名，始克相當；亦即必須同一犯罪主
    體之二個以上犯罪行為間，具有目的與方法、或目的與結果
    之關係，始得從一重處斷。公司負責人為納稅義務人之公司
    以不正當方法逃漏稅捐，既非稅捐稽徵法第41條之犯罪或受
    罰主體，僅依同法第47條第1 款之規定，代替公司受徒刑之
    處罰，自與其本身為犯罪主體所犯其他罪名間，不具牽連犯
    關係（最高法院92年度台上字第4025號判決意旨參照）。故
    被告蔡進家、楊基本、宋濬宏為興龍公司逃漏稅捐而代受徒
    刑處罰之罪，彼此間不成立共同正犯，則公訴意旨認成立共
    同正犯云云，尚有未洽。
３、被告蔡進家、楊基本、宋濬宏、楊秀珍、施慶全、蔡明坤與
    二資社吳招治等人，就前開行使業務上登載不實文書罪（有
    關不實之個人一時貿易資料申報表部分），以及被告蔡進家
    、楊基本、宋濬宏、楊秀珍就前開行使業務上登載不實文書
    罪（有關91年度各類所得扣繳暨免扣繳憑單部分）有犯意聯
    絡及行為分擔，均為共同正犯。
４、另被告蔡進家、楊基本、宋濬宏利用不知情之會計師持前開
    不實之扣繳暨免扣繳憑單，據以在興龍公司91年度營利事業
    所得稅結算申報書上虛報支出陳雅琪薪資，向稅捐稽徵機關
    申報興龍公司91年度營利事業所得稅部分，係屬間接正犯。
５、再者，前開低度之登載不實之行為，為高度之行使行為所吸
    收，應論以行使業務登載不實文書罪，不另論罪。
６、復被告蔡進家、宋濬宏、楊基本、楊秀珍、施慶全、蔡明坤
    多次行使業務上登載不實文書犯行，時間緊接，觸犯相同罪
    名，顯係基於概括犯意而反覆為之，爰依修正前刑法第56條
    之規定，為連續犯，均論以一罪，並各加重其刑。
７、被告蔡進家、宋濬宏、楊基本各犯共同連續行使業務上登載
    不實文書罪與前開公司負責人為納稅義務人以不正方法逃漏
    稅捐罪間，因有關公司負責人為納稅義務人以不正方法逃漏
    稅捐罪係屬代罰性質，已如前述（詳見上開(三)之２所示），
    則渠等所犯前開二罪，均應予分論併罰。
(四)、科刑部分：
１、爰審酌廢棄物之回收再利用，係著眼環境保護之觀點，而我
    國社會廢棄物回收之制度於70年代至80年代初期不若現在週
    全，此為社會所周知。廢棄物回收係層層累積，許多回收業
    者係生活在社會之底層，收入不多，既不願以此為營業而申
    報營利事業所得稅，亦不願申報個人綜合所得稅，導致許多
    資源再生業者，雖以回收廢棄物再生利用，卻無法取得進項
    憑證，主管機關之財政部為解決此一困難，遂以廢棄物回收
    業者以共同運銷模式成立廢合社，再由廢合社開立統一發票
    作為進項憑證，但並不要求廢棄物回收業者必需是營利事業
    主體，而以個人一時貿易所得之方式申報，此觀諸本案卷證
    資料即明，雖財政部有意解決廢棄物回收業者與資源再生業
    者之困境，卻仍執意廢棄物回收業者需繳納綜合所得稅，導
    致前述廢棄物回收再利用的制度原有的困難仍未解決，回收
    業者即使成立廢合社，但仍不願繳納綜合所得稅，以致有吳
    招治等廢合社人員利用人頭社員申報所得稅，回收業者或再
    生工廠為取得統一發票時支付人頭稅之弊端仍現，可見財政
    部試圖解決之問題，並未得到根本解決，成立廢合社之方法
    只是使再生工廠解決進項憑證取得之問題，不願繳稅之回收
    業者依然不願繳納，卻產生廢合社大量使用人頭充數的結果
    ，並經財政部國稅局及檢察官認定涉犯逃漏稅捐而裁處行政
    罰鍰及起訴，卻仍成立二資社，仍以相同方式，使用大量人
    頭社員，造成部分被害人並非真正同意，致受核課所得稅，
    肇致損害，被告蔡進家、楊基本、宋濬宏竟仍圖取得進項發
    票而為前開犯行，渠等逃漏稅捐之金額非輕，且被告楊秀珍
    雖為雇員，但明知上開不法行為而仍接受渠等指示為上開行
    使業務上登載不實之犯行，及被告施慶全、蔡明坤提供人頭
    加入二資社，以及被告蔡進家等犯後均否認犯行之態度等一
    切情狀，分別量處如主文所示之刑，並均依修正前刑法第41
    條第1 項前段及修正前罰金罰鍰提高標準條例第2 條之規定
    ，併均諭知易科罰金之折算標準，以資懲儆。
２、又本件被告等犯罪時間均於96年4 月24日之前，且無中華民
    國96年罪犯減刑條例所定不得減刑之情形，均應依同條例第
    2 條第1 項第3 款規定減其宣告刑二分之一，併依同條例第
    9 條之規定，均諭知減刑後易科罰金之折算標準，且就被告
    蔡進家、楊基本、宋濬宏部分，依同條例第10條第1 項之規
    定，定其應執行之刑，並均諭知易科罰金之折算標準。
(五)、不另為無罪諭知部分：
１、公訴意旨另以：被告王文龍、蔡進家、楊基本、宋濬宏、楊
    秀珍等人均明知楊耀賢、楊書忠、施嘉明、宋俊明等人並未
    領取附表四所示之薪資，竟由被告楊秀珍虛偽列報楊耀賢等
    人支領薪資費用，據以申報如附表四所示公司之營利事業所
    得稅，以此方式逃漏營利事業所得稅，足以生損害於國家核
    課稅捐之正確性。因認被告蔡進家、楊基本、宋濬宏、楊秀
    珍涉犯稅捐稽徵法第41條之逃漏稅捐罪嫌等語。
２、然查：
(1)、就證人楊書忠、楊耀賢領取附表四所示之薪資，並據以申報
    興固等公司營利事業所得稅乙節，此為被告蔡進家、楊基本
    、宋濬宏、楊秀珍所不爭執，並有證人楊書忠、楊耀賢證述
    明確，並有證人楊書忠之91、92年度綜合所得稅結算申報書
    （偵卷31第294 至296 、395 至405 頁）、證人楊耀賢之90
    、91、92、93年度綜合所得稅結算申報書（偵卷31第297 至
    299 、407 至416 頁、偵卷32第36至至47頁、偵卷35第199
    至217 頁）在卷可證，是上開事實，堪予認定屬實。惟查證
    人楊書忠、楊耀賢均在國外協助被告楊基本處理興固等公司
    接洽國外訂單事宜等情，業經證人楊耀賢於偵訊時證稱：91
    至95年協助楊基本處理臺南安通路收集場外銷瑕疵賠償及聯
    絡事宜，楊基本告訴我公司補貼我一些錢，楊基本也確實拿
    錢給我等語（偵卷32第48至頁），及於本院審理時證稱：我
    在上海的CHEMATL 公司任職，有時會幫我父親楊基本翻譯或
    進出口，即不鏽鋼廢料、買賣、連絡、訊息搜集、拜訪，我
    有領取薪資，以現金，當我回台時，由我父親轉交給我或我
    到安通路公司領取，至於公司名稱有很多家，所以我不知道
    是何公司；被證十三即本院卷(二)第117 到119 頁照片，大部
    分都是國外處理不鏽鋼廢料的廠商，前2 頁照片有3 家不同
    廠商，第2 到3 頁是到不鏽鋼原料廠家去拜訪及買賣，照片
    中有我及楊基本、宋濬宏、楊書忠，因他們不懂英文我要翻
    譯，前2 張是歐洲、荷蘭、德國，第三張是中國廣西、上海
    、江蘇，這些是利用我、楊基本、宋濬宏、楊書忠及對方廠
    家有空的時間，我父親找我的，他說會給我錢，但至於給多
    少由他們公司看我的工作內容而定；薪水有拿，且另外有補
    貼電話費、郵費、油費等費用；我不知道安通路公司有幾家
    ，他們給我薪水，但何公司給我我不清楚；我90年到93年度
    被興固等公司申報薪資，每年都有申報，至於何人申報是由
    該年度的會計負責，快到薪資所得申報期間，我會被提醒，
    我大姐楊麗貞，二姐楊雅真會提醒我；個人綜合所得稅每年
    申報我不清楚，每年都有人幫我處理，但誰幫我處理我不知
    道，安通路公司會幫我申報；90年度到93年度薪資總額每年
    不同，我想是依我跟國外連絡次數以及安通路公司進出口數
    量、訊息搜集，每個月都有基本連絡，至於如何計算薪水要
    問楊基本；每年度薪水計算結果，由該年度幫我申報的人跟
    我核對，用打電話連絡，他們會跟我說要報多少稅，我手上
    並沒有書面資料可以核對，只是經我腦中分析一下，覺得對
    就對了；我在臺灣有繳稅，如果有薪資有收入會報稅，但不
    是我自己去申報，也不是我去繳，誰幫我去繳我不知道，至
    於每年度所得是否有達到應繳稅標準我不清楚；楊秀珍庭呈
    之榮欣公司建檔資料是我跟廠商書信往來等語（詳見本院卷
    (二)第122 至126 頁反面），以及證人楊書忠於本院審理時證
    稱：91到93年間在香港、大陸，從事翻譯工作，受僱於大陸
    的公司，另因我父親在台灣投資不少公司，我幫他從事翻譯
    工作，領取臺灣公司薪資，做翻譯及連絡工作，合約內容有
    不鏽鋼成份，所以須要查閱成份表，還有跟國外連絡以弄清
    楚合約內容，薪水是當我回台時，我父親拿給我；本院卷(二)
    第117 到119 頁照片，其中第1 、2 頁有我父親、楊耀賢、
    宋濬宏、德國公司在荷蘭廠商，這照片是我拍的，第2 頁中
    白頭髮之男子為菲利浦先生，主要是去學習如何把廢料分類
    ，第3 頁是在大陸拍的，拍一家工廠，是當時楊耀賢在大陸
    工作時，帶我父親去參觀電解錳，薪資計算，我父親跟我說
    依我工作內容、工作量，每月結算1 次，91到93年間領多少
    薪資，現在不記得，這3 年的個人綜合所得稅是公司幫我申
    報，公司會計幫我申報，但是誰我不知道，我回臺灣時，我
    父親就會交1 筆錢給我，該扣的稅已先扣除，才把我應得交
    給我，我領那幾家公司報酬，我不知道，我只知道我父親投
    資幾家公司，我只記得與韓國POSCO 公司聯絡，我是以NEWH
    ARD 公司名義連絡，至於實際由那家公司做進出口我不知道
    ，因我是楊基本的兒子且有錢收，所以做這些工作，至於實
    際報酬多少，我父親給我，我就收，我沒有過問，拿現金，
    是我父親交給我，有幾次我父親出國時，我跟楊秀珍拿等語
    （詳見本院卷(二)第127 至128 頁反面）明確，並有照片21張
    、榮欣公司電子郵件5 份（本院卷(二)第117 至119 、140 至
    144 頁）、證人楊耀賢、楊書忠歷年入出國日期證明書各1
    份（詳見本院卷(三)第38至41頁）附卷可證；況參酌證人楊耀
    賢、楊書忠投保全民健康保險之投保紀錄：證人楊書忠自84
    年3 月1 日起至94年3 月1 日以興固公司被保險人楊施木菜
    投保，證人楊書忠自89年3 月1 日起至93年11月1 日以新固
    公司、93年11月1 日起迄今以榮欣公司投保，證人施嘉明自
    84年3 月1 日起至92年7 月10日以彰化縣鹿港農會投保等情
    ，此有中央健康保險局98年8 月3 日健保承字第0980054282
    號函暨所附投保資料1 份（本院卷(三)第42至47頁），及證人
    楊書忠89年3 月17日起至93年11月1 日止以新固公司、自93
    11月1 日起至95年5 月3 日止以榮欣公司投保勞工保險，證
    人宋俊明自89年7 月19日起至92年4 月16日止及93年11 月1
    日起至95年5 月3 日止以吉揚公司、自92年4 月16日起至93
    年11月1 日止以新固公司投保勞工保險乙節，此有勞工保險
    局98年8 月5 日保承資字第09810293460 號函暨投保資料表
    1 份（本院卷(三)第48至50頁）可證，足認證人楊書忠、楊耀
    賢前開薪資領取並無不實，自難認興固等公司虛報證人楊書
    忠、楊耀賢不實薪資所得。故被告楊基本辯稱：楊耀賢、楊
    書忠是伊兒子，渠等長年在國外，伊不會英文，伊處理接洽
    國外生意，渠等幫伊，所以公司發錢給他們，至於名目是薪
    水或其他的，伊不知道，伊回國時楊秀珍拿給伊，要伊轉交
    給渠等，渠等在公司沒有職務，因這行業習慣現金買賣，公
    司給渠等錢算是補貼飛機或其他費用，所以公司給渠等的錢
    報稅並無不法等語，堪以採信。
(2)、另按稅捐稽徵法第41條所規定之逃漏稅捐罪，依其文義解釋
    及該條無處罰未遂犯規定之情形以觀，應認係結果犯，必納
    稅義務人以詐術或其他不正當之方法為逃漏稅捐之手段，並
    因而造成逃漏稅捐之結果，始成立該罪。又按營利事業當年
    度所得稅之課徵，其審認之標準（即方法）有書面審查、依
    法核定、依法免稅、查帳核定四種，納稅義務人當年度營利
    事業所得稅之課徵，若係採依法核定之方法，亦即不根據會
    計憑證文據等資料，而根據納稅義務人當年度營業狀況，由
    稅捐機關依所得稅法第83條規定，而採同業利潤標準之法定
    計算方法核定稅額時，虛列薪資費用對於稅捐機關核定稅額
    自不生任何影響，是以此時縱有此種情形，惟因不可能生逃
    漏營利事業所得稅之結果，當無成立逃漏稅捐罪可言，最高
    法院71年台上字第2842號判決可資參照。查證人楊耀賢90年
    度興固公司薪資所得部分，因興固公司90年度營利事業所得
    稅額為0 元，此有財政部臺灣省南區國稅局臺南市南區國稅
    局臺南市分局99年1 月18日南區國稅南市一字第0990007417
    號函（本院卷(三)第175 頁），及91、92年年度新固公司薪資
    所得部分，如虛列薪資，補稅均為0 元，此有財政部臺灣省
    南區國稅局安南稽徵所99年1 月19日南區國稅南一字第0990
    000493號函1 份（本院卷(三)第176 至177 頁）附卷可證，則
    縱認證人楊書忠、楊耀賢領取薪資不實者，就興龍公司、新
    固公司前開年度之營利事業所得稅並無逃漏稅捐之結果，自
    無稅捐稽徵法第41條規定之適用。
(3)、又昕固公司以證人施嘉明於88年度領取薪資60,000元，並據
    以申報營利事業所得稅之事實，此為被告蔡進家等人所不爭
    執，並有證人施嘉明之88年度綜合所得稅核定通知書（偵卷
    17第185 至192 頁）、綜合所得稅結算申報書（偵卷31第39
    6 頁至393 ）附卷可證。然證人施嘉明並未於前開期間在昕
    固公司任職並領取該筆薪資所得乙節，業據證人即施慶全之
    子施嘉明於偵訊時證稱：87年至94年間受僱於我父親施慶全
    邑全公司，沒有在昕固公司任職，沒有拿到88年度昕固公司
    薪資所得6 萬元，對於該年度個人綜合所得稅申報，不是我
    寫的，也沒繳納該稅額等語（偵卷17第178 至179 、193 頁
    ），及於本院審理時證述：88年間，在台中太平，在邑銓公
    司公司做不鏽鋼廢料，幫我父親工作，收不鏽鋼廢料，有人
    載貨來驗貨，收不鏽鋼廢料賣給臺南安通路興固公司；我不
    知道臺南安通路興固公司是否曾請我幫何事情而付錢給我，
    我沒有錢時向我父親拿錢，我是幫我父親工作；偵卷17第18
    6 至189 頁87年度綜合所得稅申報書，因我在家裡只是工作
    ，申報的事我不清楚，報稅的事要問我父親，該依申報書所
    載昕固公司的薪資所得6 萬元我不清楚，如果有的話也是我
    父親拿的，我是依我父親指示做事等語（詳見本院卷(二)第14
    8 至149 頁），以及證人施慶全於本院審理時證稱：88年間
    ，我有賣貨給昕固公司，單純只是賣貨；昕固公司楊小姐有
    叫我找工人去載貨，但我不記得是何時的事，時間很久，約
    有10年以上，我找工人去載，我如果有載貨過去，他就會給
    我貨款，連同工人部分也託我交付，工人是誰，因太久忘了
    ，請外面也有，公司的也有，施嘉明也有去，次數不記得，
    因貨是他們買的，我幫他們裝貨，他付給我請我轉交是工錢
    ，昕固公司有無開扣繳憑單給載貨的工人，這麼久了，我忘
    了等語（詳見本院卷(二)第150 至151 頁）明確，足認昕固公
    司虛報88年度證人施嘉明之薪資所得。惟參酌前開判決意旨
    ，證人施嘉明領取昕固薪資所得部分，因88年度昕固公司營
    利事業所得稅額為0 元，並未有核定虛報薪資所得之情事，
    此有財政部臺灣省南區國稅局臺南市南區國稅局臺南市分局
    99年1 月18日南區國稅南市一字第0990007417號函、財政部
    臺灣省南區國稅局99年2 月11日南區國稅審一字第09900605
    74號函各1 份（本院卷(三)第175 、187 頁）附卷可證，則縱
    認附表四有關證人施嘉明領取薪資不實者，就新固公司前開
    年度之營利事業所得稅並無逃漏稅捐之結果，自無稅捐稽徵
    法第41條規定之適用。
(4)、查興龍公司於92、93年度以證人宋俊明領取公司股利132,48
    4 、184,719 元乙節，業經證人宋俊明於本院審理時證稱：
    我是興龍公司股東，因在94或95年在黑金中心接受詢問，不
    知道我有成為興龍公司股東，後來我回來有問宋濬宏，宋濬
    宏跟我說才知道當時宋濬宏有詢問過我是否願意擔任興龍公
    司股東，事後我才聽宋濬宏說因為公司要增加股東，而我是
    他侄子，他可以信任，所以用我名字擔任股東，事前得到我
    同意；（問：你有無領取興龍公司股利？）從查緝黑金中心
    回來後，有去了解，才知道年底時宋濬宏有拿了1 筆獎勵金
    給我，大約10幾萬，我才知道這是股利，他說是股利金；股
    利金是接受詢問後，我問宋濬宏才知道有以我名義加入股東
    ，也才知道年底宋濬宏給我的錢是股利金，在收錢當時沒有
    特意去記這一筆錢是何性質，我連我有沒有加入興龍公司，
    我都不記得了，我有沒有收錢我也不記得，我事後詢問宋濬
    宏也才想起來是興龍公司股利金；宋濬宏告知我是興龍公司
    的借名股東，我沒有出資，後來從黑金中心回來，才知道宋
    濬宏出資的，因我覺得股利金沒有多少錢，且是1 整年下來
    ，這算是叔叔給侄子的犒賞，忘記總共領過幾個年度興龍公
    司股利金等語（詳見本院卷(二)第132 至135 頁），並有證人
    宋俊明之92、93年度綜合所得稅核定通知書各1 份（偵卷18
    第257 至260 頁、偵卷31第394 、394 頁、偵卷35第190 至
    196 頁）在卷可證，是以，尚難遽認證人宋俊明未領取該等
    款項，況且興龍公司若虛報92年度證人宋俊明營利所得132,
    484 元，因屬盈餘分配性質尚無逃漏營利事業所得稅額之情
    事，此有財政部臺灣省南區國稅局臺南市分局99年2 月5 日
    南區國稅南市一字第0990009275號函1 份（本院卷(三)第186
    頁）在卷足證，則就93年證人宋俊明營利所得184,719 元，
    仍屬盈餘分配情形，自無逃漏營利事業所得稅之情事。
３、綜上所述，公訴人認被告蔡進家、楊基本、宋濬宏、楊秀珍
    虛報附表四有關楊耀賢、楊書忠、施嘉明、宋俊明所示之薪
    資而涉嫌逃漏該等公司營利事業所得稅云云，然證人楊書忠
    、楊耀賢確實協助興龍等公司業務而領取該等薪資，且昕固
    公司縱使虛報證人施嘉明88年度領取薪資60,000元，惟昕固
    公司88年度營利事業所得稅額為0 元，自無逃漏營利事業所
    得稅之疑義，以及證人宋俊明於92、93年度自興龍公司所領
    取之132,484 、184,719 元係屬其投資之營利所得，因屬於
    盈餘分配，亦無逃漏營利事業所得稅額之問題，故公訴人指
    摘被告蔡進家、楊基本、宋濬泓、楊秀珍就此涉犯稅捐稽徵
    法第41條之逃漏稅捐罪嫌云云，即與事實未洽，且無其他積
    極證據足資證明渠等有上開犯行，原應均為無罪之諭知，然
    公訴人認渠等就此部分與前開論罪科刑之逃漏稅捐罪有連續
    犯之裁判上一罪關係，本院自不另為無罪之諭知。
(六)、另有關被告蔡進家、楊基本、宋濬宏等人與同案被告王文龍
    以事實欄一、二所示之方式，向二資社取得不實之統一發票
    （即如附表二、附表二之一所示）作為進項憑證，並據以申
    報興龍等公司營業稅及營利事業所得稅而逃漏稅捐，涉犯修
    正前稅捐稽徵法第47條第1 款、第41條之公司負責人為納稅
    義務人以不正方法逃漏稅捐罪嫌，既未經公訴人提起公訴，
    且參酌上開(三)之２所示之最高法院判決意旨，亦不得認該部
    分與渠等前開經本院論罪科刑有關行使業務上登載不實文書
    罪部分有牽連犯之裁判上一罪關係或與渠等前開有關公司負
    責人為納稅義務人以不正方法逃漏稅捐犯行有連續犯之裁判
    上一罪關係，自不在本件起訴效力所及，本院依法不得予以
    審判，宜由檢察官另為適當之處置，併此敘明。
乙、無罪部分：
一、公訴意旨另以：
(一)、同案被告王文龍、被告蔡進家、楊基本、宋濬宏均係興龍公
    司、昕固公司、吉揚公司、新固公司、榮欣公司之股東，並
    共同參與上開公司之業務經營、決策，由被告王文龍、蔡進
    家負責處理進貨事宜，楊基本負責與進出口有關業務，宋濬
    宏負責銷貨事宜，被告王文龍、蔡進家、楊基本並另外分別
    擔任景泉公司、聯山公司、興峰精密公司之負責人。興龍公
    司、盺固公司、吉揚公司、新固公司、榮欣公司、景泉公司
    均係以不銹鋼廢料買賣為主要業務，其收集場均設在被告楊
    基本經營興固公司時所使用之臺南市○○路○ 段81之2 號收
    集場，且均共同使用該收集場場地、人員及機具設備（因興
    固公司之招牌仍舊懸掛於該場址，上開興龍等六家公司均未
    對外公開公司名稱，而係以興固公司名稱對外營業）。被告
    王文龍、蔡進家、楊基本、宋濬宏與受僱於上開收集場之被
    告楊麗貞、黃珮綸、楊秀珍等人，均明知實際上均係以興龍
    等公司名義向供貨商買進不銹鋼廢料，應向實際銷售人索取
    統一發票，竟自87年起至94年止，共同基於幫助他人逃漏稅
    捐之概括犯意，於進貨時未向實際銷售人索取統一發票，並
    以未開立發票之價格向供貨商進貨，被告王文龍、蔡進家、
    楊基本、宋濬宏等人為掩飾實際供貨情形，並為取得二資社
    之發票以充作興龍等公司之進項憑證，乃指示被告楊麗貞支
    付現金給供貨商，或以供貨商本人或親友名義匯款至供貨商
    指定之帳戶，以掩飾供貨商有自興龍等公司取得貨款之事實
    ，再由被告楊秀珍與二資社人員聯繫有關開立發票相關事宜
    ，以此方式幫助下列之供貨商逃漏營業稅捐共計176,783,32
    9 元，詳述如下：
１、被告黃忠義係臺南縣關廟鄉布袋村19之3 號冠億五金有限公
    司（下稱冠億公司）負責人，明知營業人於銷貨時應依法開
    給統一發票並申報銷售額，竟自92年起至94年止，基於逃漏
    稅捐之概括犯意，於銷售不銹鋼廢料至臺南安通收集場時，
    未依法開立銷貨統一發票，且未申報冠億公司年度銷售額，
    為掩飾上開銷售所得，由被告楊麗貞將冠億公司應收取之貨
    款，以被告黃忠義及其配偶黃卓玉雲名義，由華僑商業銀行
    府城分行匯款存入冠億公司、黃忠義、黃卓玉雲設於臺南區
    中小企業銀行關廟分行存款帳戶中，以此方式隱匿冠億公司
    銷貨之貨款51,238,803元，並逃漏營業稅256,189 元（各年
    度之漏開發票金額、逃漏營業稅額如附表六之一所示，其中
    94年度逃漏營業稅額部分，黃忠義已向管轄稽徵機關財政部
    臺灣省南區國稅局新化稽徵所補報補繳營業稅）。
２、被告施慶松係臺北縣泰山鄉○○路○ 段28之10號三存實業有
    限公司（下稱三存公司）之登記負責人，並與其妻楊碧英共
    同經營三存公司。被告施慶松、楊碧英均明知營業人於銷貨
    時應依法開給統一發票並申報銷售額，竟自87年起至94年止
    ，共同基於逃漏稅捐之概括犯意，於銷售不銹鋼廢料銷售至
    臺南安通收集場時，未依法開立銷貨統一發票，亦未申報三
    存公司銷售額，為掩飾上開銷售所得，由被告楊麗貞將三存
    公司應收受之貨款，以被告施慶松、楊碧英及渠等之子施存
    威、施存彥之名義，由華僑商業銀行府城分行分別匯款存入
    被告楊碧英設於華南商業銀行新莊分行、中興商業銀行新莊
    分行、誠泰商業銀行新莊分行、建華商業銀行新莊分行、被
    告施慶松設於華南商業銀行新莊分行、合作金庫銀行新莊分
    行、施存威設於誠泰商業銀行新莊分行、建華商業銀行新莊
    分行、施存彥設於世華聯合商業銀行新莊分行、建華商業銀
    行新莊分行等存款帳戶中，以此方式隱匿三存公司銷貨之貨
    款607,132,105 元（起訴書第6 頁誤載為「607,132,104 元
    」，且起訴書附表一之二總計銷售貨款金額誤載為「607,13
    0,210 元」，茲予更正）並逃漏營業稅30,356,602元（各年
    度之漏開發票金額、逃漏營業稅額如附表六之二所示）。
３、被告施慶全係臺中縣太平市○○路52號邑銓實業有限公司（
    以下稱邑銓公司）之實際負責人，明知營業人於銷貨時應依
    法開給統一發票並申報銷售額，竟自87年起至94年止，基於
    逃漏稅捐之概括犯意，於銷售不銹鋼廢料至臺南安通收集場
    時，未依法開立銷貨統一發票，亦未申報邑銓公司年度銷售
    額，為掩飾上開銷售所得，由被告楊麗貞將邑銓公司應收受
    之貨款，以被告施慶全、施王圓、施嘉文名義，由華僑商業
    銀行府城分行匯款存入施慶全設於臺中市第十一信用合作社
    力行分社、臺中縣大里市農會信用部第十九甲分部、臺中區
    中小企業銀行十九甲分行號、彰化商業銀行太平分行、施王
    圓設於彰化商業銀行太平分行、施嘉文設於臺中區中小企業
    銀行十九甲分行、彰化商業銀行太平分行等存款帳戶中，以
    此方式隱匿邑銓公司銷貨之貨款986,549,542 元，並逃漏營
    業稅49,327,470元（各年度之漏開發票金額、逃漏營業稅額
    如附表六之三所示）。
４、被告王甫元係高雄市○○區○○路53巷1 號「易上行」負責
    人，明知於營業人於銷貨時應依法開給統一發票並申報銷售
    額，竟自87年起至91年止，基於逃漏稅捐之概括犯意，於銷
    售不銹鋼廢料至臺南安通收集場時，未依法開立銷貨統一發
    票，亦未申報年度銷售額，為掩飾上開銷售所得，由被告楊
    麗貞將其應收受之貨款，以被告王甫元、「易上行」或王文
    龍之名義，由華僑商業銀行府城分行匯款存入易上行設於彰
    化商業銀行苓雅分行存款帳戶中，以此方式隱匿其銷貨之貨
    款14,572,411元，並逃漏營業稅728,618 元（各年度之漏開
    發票金額、逃漏營業稅額如附表六之四所示）。
５、被告許耀男係臺中縣大里市○○路30巷15號「佑勢商行」負
    責人，明知營業人於銷貨時應依法開給統一發票並申報銷售
    額，竟自93年起至94年止，基於逃漏稅捐之概括犯意，於銷
    售不銹鋼廢料至臺南安通收集場時，未依法開立銷貨統一發
    票，亦未申報「佑勢商行」年度銷售額，為掩飾上開銷售所
    得，由被告楊麗貞將其應收受之貨款，以被告許耀男及其親
    友許萬入、許鴻銘、許鴻麟、施明月、絲筱茹之名義，由華
    僑商業銀行府城分行匯款存入許萬入設於大里郵局、許鴻銘
    設於臺中商業銀行國光分行許鴻麟設於大里郵局、臺中商業
    銀行大里分行、施明月設於臺中縣大里市農會仁化分部、絲
    筱茹設於臺中縣大里市農會仁化分部等存款帳戶，以此方式
    隱匿其銷貨之貨款439,077,729 元，並逃漏營業稅21,953,8
    86元（各年度之漏開發票金額、逃漏營業稅額如附表六之五
    所示）。
６、被告何陳玉珍與其夫何初雄（已歿）係臺中市○○區○○路
    2 段154 號「雄鋒不銹鋼企業行」經營人，明知營業人於銷
    貨時應依法開給統一發票並申報銷售額，竟自87年起至94年
    止，共同基於逃漏稅捐之概括犯意，於銷售不銹鋼廢料至臺
    南安通收集場時，未依法開立銷貨統一發票，亦未申報年度
    銷售額，為掩飾上開銷售所得，由被告楊麗貞將「雄鋒不銹
    鋼企業行」應收受之貨款，以被告何陳玉珍、何初雄及其親
    友陳榮發、何雪、何啟銘、何朝文之名義，由華僑商業銀行
    府城分行匯款存入何陳玉珍設於臺中第五信用合作社水湳分
    社、合作金庫銀行水湳分行、臺新國際商業銀行逢甲分行、
    合作金庫銀行朝馬分行、何初雄設於臺中第二信用合作社西
    屯分社、臺中第五信用合作社水湳分社、合作金庫銀行水湳
    分行、陳榮發設於臺中第二信用合作社西屯分社、臺中第五
    信用合作社水湳分社、何雪設於臺新國際商業銀行逢甲分行
    、何啟銘設於臺新國際商業銀行逢甲分行、何朝文設於臺中
    商業銀行西屯分行等存款帳戶，以此方式隱匿「雄鋒不銹鋼
    企業行」銷貨之貨款571,804,889 元，並逃漏營業稅28,590
    ,241元（各年度之漏開發票金額、逃漏營業稅額如附表六之
    六所示）。
７、被告郭榮和係臺南市○○○街301 號錦慶鋁業股份有限公司
    （下稱錦慶公司) 及丞寬企業股份有限公司（下稱丞寬公司
    ）之實際負責人，明知營業人於銷貨時應依法開給統一發票
    並申報銷售額，竟自93年起至94年止，基於逃漏稅捐之概括
    犯意，於銷售不銹鋼廢料至臺南安通收集場，及於93年間仲
    介龍典工業股份有限公司（下稱龍典公司）向國外廠商進口
    不銹鋼廢料而收取771,562 元佣金時，均未依法開立銷貨統
    一發票，亦未申報年度銷售額，共計逃漏營業稅275,250 元
    （各年度之漏開發票金額、逃漏營業稅額如附表六之七所示
    ）。
８、被告林景南係臺南市○○路1034號協勇企業有限公司( 下稱
    協勇公司）之負責人，明知營業人於銷貨時應依法開給統一
    發票並申報銷售額，竟自88年起至91年止，基於逃漏稅捐之
    概括犯意，於銷售不銹鋼廢料至臺南安通收集場時，未依法
    開立銷貨統一發票，亦未申報協勇公司年度銷售額，為掩飾
    上開銷售所得，由被告楊麗貞將協勇公司應收受之貨款，以
    被告林景南名義，由華僑商業銀行府城分行匯款存入被告林
    景南設於大眾商業銀行灣裡分行存款帳戶中，以此方式隱匿
    協勇公司銷貨之貨款111,038,265 元，並逃漏營業稅551,90
    9 元（各年度之漏開發票金額、逃漏營業稅額如附表六之八
    所示）。
９、被告馬瑞振係高雄縣仁武鄉○○○街505 號「福瑞企業行」
    負責人，明知營業人於銷貨時應依法開給統一發票並申報銷
    售額，竟自88年起至94年止，基於逃漏稅捐之概括犯意，於
    銷售不銹鋼廢料至臺南安通收集場時，未依法開立交付銷貨
    統一發票，亦未申報「福瑞企業行」年度銷售額，為掩飾上
    開銷售所得，由被告楊麗貞將福瑞企業行應收受之貨款，以
    被告馬瑞振、馬瑞鵬名義，由華僑商業銀行府城分行匯款存
    入馬瑞振設於第一商業銀行灣內分行存款帳戶中，以此方式
    隱匿「福瑞企業行」銷貨之貨款36,668,078元，並逃漏營業
    稅1,833,401 元（各年度之漏開發票金額、逃漏營業稅額如
    附表六之九所示）。
１０、被告楊清松係高雄市○○路338 號「力宏企業行」負責人，
    明知營業人於銷貨時應依法開給統一發票並申報銷售額，竟
    於93年間，基於逃漏稅捐之犯意，於銷售不銹鋼廢料至臺南
    安通收集場時，未依法開立銷貨統一發票，亦未申報「力宏
    企業行」年度銷售額，為掩飾上開銷售所得，由被告楊麗貞
    將「力宏企業行」應收受之貨款，以楊清松名義，由華僑商
    業銀行府城分行匯款存入被告楊清松設於高雄商業銀行桂林
    分行存款帳戶中，以此方式隱匿「力宏企業行」銷貨之貨款
    70萬元，並逃漏營業稅35,000元（各年度之漏開發票金額、
    逃漏營業稅額如附表六之十所示）。
、被告顏清連明知於銷貨時亦應依法開給統一發票並申報銷售
    額，竟自87年起至94年止，基於逃漏稅捐之概括犯意，於銷
    售不銹鋼廢料至臺南安通收集場時，未依法開立銷貨統一發
    票，亦未申報年度銷售額，為掩飾上開銷售所得，由被告楊
    麗貞將其應收受之貨款，以其親友廖宜濱、林福利、林玫蘭
    、林素敏、顏禎祥、顏合晟、顏婉雅等人名義，由華僑商業
    銀行府城分行匯款存入廖宜濱設於聯邦商業銀行臺中分行、
    臺中市第二信用合作社大智分社、林福利設於聯邦商業銀行
    臺中分行、彰化商業銀行太平分行、林玫蘭設於合作金庫銀
    行大里分行、林素敏設於太平市農會光隆分部、彰化商業銀
    行太平分行、臺中市第二信用合作社大智分社、顏禎祥設於
    太平市農會、顏合晟設於太平市農會、顏婉雅設於彰化商業
    銀行太平分行、臺中市第二信用合作社大智分社等存款帳戶
    ，以此方式隱匿銷貨之貨款410,547,945 元，並逃漏營業稅
    20,527,394元（各年度之漏開發票金額、逃漏營業稅額如附
    表六之十一所示）。
、被告江高滿珍係基隆市○○區○○街76號金冠利企業有限公
    司（下稱金冠利公司）負責人，明知營業人於銷貨時應依法
    開給統一發票並申報銷售額，竟自93年間起至94年間止，基
    於逃漏稅捐之概括犯意，銷售不銹鋼廢料至臺南安通收集場
    時，未依法開立銷貨統一發票，亦未申報金冠利公司年度銷
    售額，為掩飾上開銷售所得，由被告楊麗貞將金冠利公司應
    收受之貨款，以被告江高滿珍及其親友江金樹、江仁杰、李
    思慧等人名義，由華僑商業銀行府城分行匯款存入被告江高
    滿珍設於基隆市第二信用合作社百福分社、江金樹設於基隆
    市第二信用合作社百福分社、江仁杰設於基隆市第二信用合
    作社百福分社、李思慧設於基隆市農會百福分部等存款帳戶
    ，以此方式隱匿金冠利公司銷貨之貨款10,748,811元，並逃
    漏營業稅537,439 元（各年度之漏開發票金額、逃漏營業稅
    額如附表六之十二所示）。
、被告傅釘亮係嘉義縣水上鄉崎仔頭701 之21號北坤廢五金股
    份有限公司（下稱北坤公司）及「南泰企業行」負責人，明
    知營業人於銷貨時應依法開給統一發票並申報銷售額，竟自
    91年間起至94年間止，基於逃漏稅捐之概括犯意，於銷售不
    銹鋼廢料至臺南安通收集場時，未依法開立交付銷貨統一發
    票，亦未申報北坤公司及「南泰企業行」年度銷售額，為掩
    飾上開銷售所得，或直接收受現金，或由被告楊麗貞將其應
    收受之貨款，以傅釘亮名義，由華僑商業銀行府城分行匯款
    存入傅釘亮設於第一商業銀行興嘉分行存款帳戶中，以此方
    式隱匿北坤公司及「南泰企業行」銷貨之貨款15,9 45,511
    元，並逃漏營業稅797,274 元（各年度之漏開發票金額、逃
    漏營業稅額如附表六之十三所示）。
、被告蔡明坤係高雄縣大社鄉嘉誠村北勢巷2 之22號翌雲企業
    有限公司（下稱翌雲公司）負責人，明知營業人於銷貨時應
    依法開給統一發票並申報銷售額，竟自87年起至94年止，基
    於逃漏稅捐之概括犯意，於銷售不銹鋼廢料至臺南市○○路
    ○ 段81之2 號收集場時，未依法開立銷貨統一發票，亦未申
    報翌雲公司年度銷售額，為掩飾上開銷售所得，由被告楊麗
    貞將翌雲公司應收受之貨款，以被告蔡明坤、翌雲公司及親
    友葉美鳳、蔡明昇名義，由華僑商業銀行府城分行匯款存入
    蔡明坤設於高雄區中小企業銀行鳳西分行、高雄區中小企業
    銀行大社分行、上海商業儲蓄銀行苓雅分行、玉山商業銀行
    鳳山分行、臺灣中小企業銀行仁大分行、葉美鳳設於高雄區
    中小企業銀行大社分行、臺灣中小企業銀行仁大分行、第一
    商業銀行五甲分行、蔡明昇設於臺灣中小企業銀行仁大分行
    、翌雲公司設於高雄區中小企業銀行大社分行等存款帳戶，
    以此方式隱匿翌雲公司收受之貨款420,253,157 元，並逃漏
    營業稅21,012,656元（各年度之漏開發票金額、逃漏營業稅
    額如附表六之十四所示）。
(二)、被告楊碧英與同案被告王文龍、蔡進家、楊基本、宋濬宏、
    楊秀珍、施慶全、蔡明坤（起訴書理由欄二贅載「郭榮和」
    ，而漏載「蔡明坤」，茲予更正補充）共同基於行使業務上
    登載不實之犯意聯絡，同意二資社虛偽申報陳榮清、侯志遠
    、鄭建明、楊耀賢、楊書忠、楊雅真、宋秉謙、宋岱陽之個
    人一時貿易所得，被告楊碧英、施慶全、蔡明坤等人因銷售
    不銹鋼廢料至臺南安通收集場時未依法開立銷貨統一發票，
    為繼續與上開收集場交易，乃與二資社之相關人員基於行使
    業務上登載不實文書之犯意聯絡，同意二資社虛偽申報葉美
    鳳、施嘉文、施嘉明、施永坤之個人一時貿易所得，再由被
    告楊秀珍提供附表三所示之人供二資社虛偽申報如附表三所
    示之個人一時貿易所得，由二資社人員製作不實供貨交易紀
    錄及填製一時貿易所得資料申報書，並據以向行為時該管轄
    稽徵機關申報人頭社員一時貿易所得營業額，足以生損害於
    國家核課稅捐之正確性。
(三)、因而，認被告蔡進家、楊基本、宋濬宏、楊秀珍、楊麗貞就
    前開(一)部分均涉犯稅捐稽徵法第43條之幫助逃漏稅捐罪嫌，
    及被告黃忠義、楊碧英、施慶松、施慶全、王甫元、許耀男
    、何陳玉珍、郭榮和、林景男、馬瑞振、楊清松、顏清連、
    江高滿珍、傅釘亮、蔡明坤就前開(一)部分均涉犯稅捐稽徵法
    第41條之以不正方法逃漏稅捐罪嫌，及被告楊碧英就上開(二)
    部分涉犯刑法第216 條、第215 條之行使業務上登載不實文
    書罪嫌等語。
二、按犯罪事實應依證據認定之，無證據不得認定其犯罪事實；
    又不能證明被告犯罪者，即應諭知無罪之判決，刑事訴訟法
    第154 條第2 項、第301 條第1 項分別定有明文。再按事實
    之認定，應憑證據，如未能發現相當證據，或證據不足以證
    明，自不能以推測或擬制之方法，為裁判基礎；苟積極證據
    不足為不利於被告事實之認定時，即應為有利於被告之認定
    ；又認定犯罪事實所憑之證據，雖不以直接證據為限，間接
    證據亦包括在內，然而無論直接證據或間接證據，其為訴訟
    上之證明，須於通常一般之人均不致有所懷疑，而得確信其
    為真實之程度者，始得據為有罪之認定，倘其證明尚未達到
    此一程度，而有合理之懷疑存在而無從使事實審法院得有罪
    之確信時，即應由法院為諭知被告無罪之判決，最高法院40
    年臺上字第86號、30年上字第816 號、76年度臺上字第4986
    號判例意旨足資參照。次按刑事訴訟法第161 條已於91年2
    月8 日修正公布，修正後同條第1 項規定：檢察官就被告犯
    罪事實，應負舉證責任，並指出證明之方法。因此，檢察官
    對於起訴之犯罪事實，應負提出證據及說服之實質舉證責任
    。倘其所提出之證據，不足為被告有罪之積極證明，或其闡
    明之證明方法，無從說服法官以形成被告有罪之心證，基於
    無罪推定之原則，自應為被告無罪判決之諭知（最高法院92
    年台上字第128 號判例亦同此意旨）。
三、公訴人認被告蔡進家等人涉犯上開犯行，無非以被告蔡進家
    等人供述、證人許鴻麟、許鴻銘、許萬入、何朝文、何啟銘
    、何雪、陳榮發、林福利、林素敏、廖宜濱、顏婉雅、顏禎
    祥、施嘉文、施王圓、施存威、梁淑卿、賴寶月、康素霞、
    施麗芬、馬瑞鵬、莊婉琪、吳招治、林淑娟、王慧如、江惠
    婷、蔡淑慧、黃品杰、黃葉對、黃啟洲、謝佳潓、陳文慶、
    宋岱陽、宋秉謙、宋俊明、李秀鳳、侯志遠、陳榮清、楊耀
    賢、楊書忠、施嘉明等人證述，及扣案之進貨磅單、錦慶公
    司庫存明細表、三存公司現金帳、錦慶公司及丞寬公司之93
    、94年營業稅申報書及統一發票副聯、北坤公司及南泰五金
    行銷貨記錄、二資社攤計一時貿易所得名單暨金額、二資社
    開立之發票、綜何所得稅核定申報書、核定通知書、各類所
    得資料清單、查黑中心人員依相關資料整理之明細表及虛報
    薪資明細表、財政部台灣省南區國稅局綜合所得稅核定通知
    書、華僑銀行存款存入憑條、匯款委託書、扣案帳冊、華僑
    銀行府城分行查得匯出匯款明細表、扣案之新固公司傳票、
    二資社章程等，為其主要論據。
四、被告答辯及辯護人辯護要旨，茲分述如下：
(一)、被告蔡進家辯稱：附表六所示之公司賣白鐵給渠等，王文龍
    比較清楚，伊於92年才開始接洽，之前事情都是王文龍處理
    等語。
(二)、被告楊基本辯稱：附表六交易情形，伊不清楚，伊都在國外
    處理外銷事宜等語。
(三)、被告宋濬宏辯稱：附表六所示之公司有無賣白鐵給公司，伊
    並不清楚，因為這些都是王文龍在處理的等語。
(四)、被告楊麗貞辯稱：伊受僱於王文龍的吉揚公司，擔任跑銀行
    、匯款、及跟銀行連絡事項，是從84年開始，做到94年年底
    ，伊依王文龍指示匯款，他告訴伊帳戶及金額，並把錢交給
    伊匯款，伊並不知道這些是什麼錢，伊知道有部分是買貨的
    貨款，但伊不知道那些是、那些不是，除了貨款還有些是供
    貨商向王文龍或吉揚公司借款；吉揚公司是做買白鐵，之後
    再賣掉，買賣開統一發票的事伊沒處理，伊於案發後才知道
    有二資社等語。
(五)、被告楊秀珍辯稱：伊是公司職員，依照王文龍指示與二資社
    接洽連絡請款及開立統一發票事宜，伊並不知道這樣構成犯
    罪等語。
(六)、被告楊碧英辯稱：伊之前因為擔心施慶松健康狀況，所以伊
    坦承由伊幫忙臺南安通收集場收集廢鐵，但實際上是施慶松
    交代伊做什麼伊就做什麼，如跑銀行或是付款；葉美鳳、施
    嘉文、施嘉明、施永坤的資料不是伊提供給楊秀珍的等語。
(七)、被告施慶松辯稱：伊以三存公司名義去收購廢鐵，伊幫昕固
    公司收購，他們先匯款到伊指定帳戶；本案之前伊不敢承認
    是因為伊本身患糖尿病，怕被判刑，楊碧英想幫伊擔責任等
    語。
(八)、被告施慶全辯稱：伊個人做資源回收，公司也做資源回收，
    但本件與公司無關，伊賣給興固公司的廢五金是伊個人向個
    人戶收購，邑銓公司是向工廠收購廢五金，伊向個人收購到
    的廢五金是放在臺中縣太平市○○路52號，公司在太平市○
    ○街11巷8 號，公司登記在太平市○○街11巷8 號，永成路
    52號是一個空地，沒有住家，只有搭建鐵皮屋，永成路是做
    資源回收，沒有辦法取得發票；黃珮綸跟伊說沒有辦法取得
    發票部分廢五金賣給他們，合作社會處理稅捐問題；有收到
    附表六之三匯款，但有些是貨款，有些是借款，是跟興固公
    司黃佩綸借的，應該算伊向興固公司的借款，沒有寫借據；
    伊提供施嘉文、施嘉明個人資料給楊秀珍，因為她說伊沒有
    開發票要參加社員，所以伊提供給他們加入，但伊自己本身
    沒有加入，他們二個人沒有從事廢五金買賣，楊秀珍說會幫
    忙報稅，由楊秀珍處理等語。
(九)、被告王甫元辯稱：易上行是伊父親公司，是標台電工程收購
    廢五金，易上行有做黑鐵，但我會向個人收購廢五金，收購
    後拿去賣給臺南安通路興固公司，是跟黃佩綸或楊麗貞、楊
    秀珍接洽，沒開發票是因為伊向個人收購，且無法開發票，
    伊加入二資社，沒提報稅事情，且伊個人沒有帳戶，所以才
    用易上行帳戶；附表六之四款項有些是貨款，有些是向興固
    公司借款，但金額及時間現在都不記得，伊還錢是拿現金去
    他們公司等語。
(十)、被告許耀男辯稱：因伊買進來的貨沒有發票，所以賣出去也
    不會開發票；伊是佑勢商行實際負責人，從事資源回收，從
    93年到94年開始賣廢五金給臺南安通收集場，剛開始是蔡進
    家接洽說資源回收可以賣到他們那裡，他提到沒辦法開發票
    ，有合作社可以處理，黃佩綸有伊找加入社員，伊把資料交
    給她，但實際上有無加入及報稅，伊不清楚；附表六之五所
    載年度及金額就是伊賣給興固公司的，因為沒有開發票，所
    以沒有報稅，伊不知道這樣構成犯罪等語。
(十一)、被告何陳玉珍辯稱：雄鋒不銹鋼企業行登記負責人是伊先生
    何初雄，由他經營，伊是家庭主婦，有時會去公司幫忙，何
    初雄從事資源回收，回收後送到臺南，是賣給或放在他們那
    裡，伊不清楚，伊也不清楚匯款的事情，都是由何初雄處理
    ，聽何初雄說有些是借款，伊不清楚是否有還清；公司沒有
    請員工，都是何初雄在處理，伊會幫忙等語。
(十二)、被告林景南辯稱：伊在大陸開公司回收廢五金，也是賣給興
    固公司，依照他們指定裝貨櫃運送到日本，臺灣部分，伊賣
    給他們，沒有開發票；附表六之八所示除91年度及93年度外
    ，其餘都是伊在臺灣賣給興固公司，而91及93只有部分是賣
    給興固公司，金額如伊之前在調查局所提出資料，因為伊買
    廢五金進來時沒有發票，所以賣給他們時也沒有開發票；伊
    是協勇公司實際負責人，賣給興固公司部分，因為沒有開發
    票，所以沒有報稅，也沒有進到公司的帳；伊個人沒有加入
    二資社，也沒有提供資料報稅等語。
(十三)、被告顏清連辯稱：因伊向個人收購，無法取得發票，所以伊
    再賣給興固公司時沒有開發票，當然也沒有報稅；伊不是二
    資社社員；起訴書附表六之十一所載的年度及金額是伊跟興
    固公司預支借款，用來抵扣伊賣給他們的貨款，稅款是由他
    們負責解決，但如何解決我不清楚等語。
(十四)、被告江高滿珍辯稱：伊是金冠利公司實際負責人；興固公司
    叫伊幫他們在基隆地區代買，會給伊1 公斤1 塊錢利潤賺，
    伊跟興固公司黃珮綸接洽，金額及時間如起訴書附表六之十
    二所示，因為伊代興固公司買，所以沒開發票、沒有報稅，
    伊沒加入二資社，伊不知道如此有無違法等語。
(十五)、被告傅釘亮辯稱：伊從事資源回收，收購時沒有拿到發票，
    再出售出去當然也無法開發票；伊是北坤公司及南泰企業行
    的實際負責人，我賣給興固公司部分應只有400 多萬，是從
    91年到94年，扣案帳冊是伊太太上官淑芬記載，她對這方面
    不清楚，所以有些記載錯誤，她記完後，伊沒有看，也沒有
    去核對，但伊印象中金額沒有那麼多，貨款是有收現金或匯
    款，匯款是匯到伊一銀嘉義興嘉分行帳戶；伊都是跟黃珮綸
    接洽，伊沒有加入二資社，黃珮綸說她會處理繳稅的事，伊
    沒提供個人資料給她報稅等語。
(十六)、被告蔡明坤辯稱：伊從事廢五金買賣，伊是二資社的社員，
    於84年加入，伊是翌雲公司實際負責人，伊賣給臺南的公司
    ，但是那一家公司，伊不知道，跟我接洽的人是王文龍，廢
    鐵都是送到臺南安通路，依照一般市場行情賣給王文龍他們
    ，因為伊是社員，所以不用開發票，這些買賣所得、營業所
    得是依照吳招治所述二資社幫忙報稅，也不用開發票，至於
    吳招治有無報稅，伊不知道，伊個人就這買賣廢鐵部分也沒
    有報稅，且財政部也有同意二資社以人頭報稅；伊提供伊太
    太葉美鳳資料給二資社臺北總部，並不是傳給楊秀珍，因為
    伊太太及伊都從事廢五金買賣，都是二資社社員，伊太太報
    稅部分要問二資社等語。
(十七)、被告黃忠義、郭榮和、馬瑞振、楊清松均坦認渠等各別販賣
    如附表六之一、七、九、十所示金額之廢鐵給臺南安通收集
    場，且並未就該等金額申報營業稅之事實。
(十八)、辯護人為被告蔡進家、楊基本、宋濬宏、楊秀珍、楊碧英、
    施慶松、施慶全、王甫元、許耀男、何陳玉珍、馬瑞振、顏
    清連、傅釘亮、蔡明坤辯護如下：被告黃忠義等人販售廢鐵
    予臺南收集場，因渠等係向拾荒者或個人家庭收購所得，而
    無進項憑證，則渠等出售予臺南收集場時，自無法提供統一
    發票，況且渠等僅是消極地不申報，並不構成以不正方法逃
    漏稅捐，則被告蔡進家、楊基本、宋濬宏、楊秀珍等人自無
    幫助渠等逃漏稅捐；而被告楊麗貞僅是公司員工，對於全部
    情形並不了解等語。
五、經查：
(一)、就上開一(一)所示有關公訴人認被告蔡進家、楊基本、宋濬宏
    、楊秀珍、楊麗貞均涉犯稅捐稽徵法第43條之幫助逃漏稅捐
    罪嫌，及被告黃忠義、楊碧英、施慶松、施慶全、王甫元、
    許耀男、何陳玉珍、郭榮和、林景男、馬瑞振、楊清松、顏
    清連、江高滿珍、傅釘亮、蔡明坤就均涉犯稅捐稽徵法第41
    條之以不正方法逃漏稅捐罪嫌部分：
１、按「稅捐稽徵法第41條所謂以不正當方法逃漏稅捐，必具有
    與積極之詐術同一型態，始與立法之本旨符合，如僅屬單純
    的不作為，而別無逃漏稅捐之積極行為，即不能認與詐術漏
    稅之違法特性同視，而繩以稅捐稽徵法第41條之罪。依原判
    決記載之事實，上訴人僅有漏報之消極行為，別無類似詐術
    之不正當方法，以積極行為逃漏稅捐，祇能科以行政罰之罰
    鍰，不能遽論以該條之罪。」，及「稅捐稽徵法第41條之漏
    稅罪，係屬作為犯，而非不作為犯，即須以詐術或其他不正
    當方法之作為，以逃漏稅捐，始克成立。依卷存資料，上訴
    人於67年及68年均未為綜合所得稅之申報，其無以不正當方
    法逃漏稅捐之作為，實甚顯然。依所得稅法第79條，第108
    條第2 項及第110 條第2 項之規定，應僅受加徵怠報金及科
    處罰鍰之處分，原判決遽依以不正當方法逃漏稅捐論擬，自
    屬可議。」，最高法院74年台上字第5497號、70年台上字第
    6856號分別著有判例可資參照。
２、查被告黃忠義、楊碧英、施慶松、施慶全、王甫元、許耀男
    、何陳玉珍、郭榮和、林景南、馬瑞振、顏清連、江高滿珍
    、蔡明坤等人，或以個人名義或以前開公司名義，於附表六
    之一至十四所示之時間分別販賣廢鐵予臺南安通路收集場，
    且由被告楊秀珍將貨款依照渠等指定匯入附表六所示之帳戶
    ，但渠等並未就買賣交易開立發票，亦未據此交易所得申報
    稅額等情，業據被告黃忠義、楊碧英、施慶松、施慶全、王
    甫元、許耀男、何陳玉珍、郭榮和、林景南、馬瑞振、顏清
    連、江高滿珍、蔡明坤等人坦認屬實，核與證人黃珮倫、許
    鴻麟、許鴻銘、許萬入、何朝文、何啟銘、何雪、陳榮發、
    林福利、林素敏、廖宜濱、顏婉雅、顏禎祥、施嘉文、施王
    圓、施存威、梁淑卿、賴寶月、康素霞、施麗芬、馬瑞鵬等
    人證述明確，且有昕固公司等及關係人華僑銀行府城分行帳
    戶明細、華僑銀行府城分行匯出匯款名冊昕固公司等關係企
    業及關係人華僑銀行府城分行查獲銀行帳戶明細表、統計表
    、匯款委託書（偵卷9 第99至114 、128 至131 頁、偵卷10
    第79至83頁、偵卷13第162 至185 頁、偵卷35第10至144 頁
    ；黃忠義、冠億公司，偵卷10第373 至375 頁；黃卓玉雲，
    偵卷26第233 頁；林景南，偵卷17第219 至255 頁；馬振瑞
    ，偵卷30第85至107 、125 至14 6頁；楊清松，偵卷30第17
    5 至176 頁；楊碧英，偵卷11第78至109 頁；施存威、楊碧
    英、施慶松、施存彥，偵卷11第11 0至125 頁，偵卷20第37
    至261 頁，偵卷24第29、38至269 頁；施明月、絲筱如、許
    鴻麟、許錦源、許鴻銘、許萬人、許耀男，偵卷11第154 至
    189 頁，偵卷21第49至172 、181 頁；李思慧、江金樹、江
    高滿珍、江仁杰，偵卷12第16至21頁，偵卷23第8 至39、50
    至65頁；施慶全、施王圓、施嘉文，偵卷12第69至86頁，偵
    卷22第58至60、71至348 頁；何初雄、何陳玉珍、陳榮發、
    何朝文、何啟銘、何雪，偵卷12第158 至185 頁，偵卷21第
    307 至317 頁，偵卷25第37至315 頁，偵卷27第58至75頁；
    王甫元，偵卷30第62至69頁；葉美鳳、蔡明坤，偵卷12第20
    3 至252 、258 至270 頁、偵卷30第209 至403 頁；顏婉雅
    、顏禎祥、林素敏、林福利、廖宜濱，偵卷13第18至35頁；
    廖宜濱，偵卷23第165 至226 頁、偵卷26第77至83、149 至
    203 頁；顏婉雅，偵卷23第242 至267 頁、偵卷26第31至53
    、146 至148 、210 頁；顏禎祥，偵卷23第282 至302 頁、
    偵卷26第54至76頁；林素敏，偵卷23第332 至368 頁、偵卷
    26第109 至145 頁；林福利，偵卷23第40 0至418 頁、偵卷
    26第90至108 頁；顏合晟，偵卷26第207 至209 頁；林玟蘭
    ，偵卷26第204 至206 頁）在卷可證，且有扣案物品：被告
    江高滿珍（金冠利公司）之金冠利公司基隆市第二信用合作
    社活期存款存摺、統一發票；被告黃忠義（冠億公司）之應
    收帳款總帳、匯款委託書（偵卷10第363 至369 頁）；被告
    郭榮和（錦慶、丞寬公司）之庫存明細表、請款單（偵卷11
    第55至63頁，偵卷22第83至100 頁）；被告楊碧英（三存公
    司）之現金帳（偵卷11第87至77、126 至131 頁、偵卷20第
    31至36頁）；被告許耀男（佑勢商行）之磅單、銷貨發票（
    偵卷11第154 至169 、190 至193 、204 至207 頁，偵卷21
    第182 至183 頁）；被告傅釘亮之第一銀行存摺、華南銀行
    存摺、磅單、內帳帳載銷貨予興固明細表、支票存款匯款簿
    （偵卷10第309 至341 頁、偵卷23第119 至140 ）；被告施
    慶全之進料磅單、日記帳、霧峰工商會計事務所帳冊（偵卷
    12第65至68、134 至頁）可證。況且被告林景南等人因前開
    售貨交易而遭稅捐機關認定逃漏稅捐者：被告林景男（協勇
    公司）因於87至91年度短漏開統一發票並漏報銷售額，逃漏
    營業稅，經財政部臺灣省南區國稅局裁處罰鍰乙節，此有財
    政部臺灣省南區國稅局臺南市分局營業稅隨課核定稅額繳款
    書、財政部臺灣省南區國稅局96年度財營業字第7009600151
    0 號處分書、96年度財營業更一字第70096001527 號處分書
    、96年度財營所字第70096102989 號處分書、96年度財營業
    字第70096003082 號處分書、臺南市分局96年度財營所字第
    70096102991 號處分書、97年度財營所字第70097100308 號
    處分書各1 份、營業稅核定稅額繳款書4 紙、違章案件罰緩
    繳款書5 紙、92及89年度營利事業所得稅核定稅額繳款書各
    1 紙（詳見本院卷(一)第183 頁、卷(二)第237 至258 頁、卷(三)
    第12至36頁）；被告黃忠義（冠億公司）因於92、93年度短
    漏開統一發票並漏報銷售額，逃漏營業稅，經財政部臺灣省
    南區國稅局裁處罰鍰乙節，此有財政部臺灣省南區國稅局營
    業稅違章核定稅額繳款書1 紙、違章案件罰緩繳款書5 紙、
    92及93年度營利事業所得稅未分配盈餘核定稅額繳款書、92
    及93年度營利事業所得稅核定稅額繳款書各1 紙（詳見本院
    卷(一)第274 至283 頁）；被告顏清連之配偶林素敏因89年度
    綜合所得稅結算申報，短漏報本人及受扶養親屬營利及利息
    等所得合計4,342,437 元，致短漏所得稅額1,254,092 元，
    經財政部臺灣省中區國稅局裁處罰鍰623,200 元乙節，此有
    財政部臺灣省南區國稅局97年度財綜所更字第58096100734
    號處分書1 份（詳見本院卷(一)第245 頁）；被告郭榮和（承
    寬公司、錦慶公司）因短漏開統一發票並漏報銷售額，逃漏
    營業稅，經財政部臺灣省南區國稅局裁處罰鍰乙節，此有財
    政部臺灣省南區國稅局違章案件罰鍰繳款書、營業稅違章核
    定繳款書共4 紙（詳見本院卷(一)第248 至251 頁）；被告楊
    清松（力宏企業行）因短漏開統一發票並漏報銷售額，逃漏
    營業稅，經財政部高雄市國稅局裁處罰鍰乙節，此有財政部
    高雄市國稅局93年度營利事業所得稅核定稅額繳款書1 紙、
    違章案件罰緩繳款書2 紙、處分書違章案件罰鍰繳款書2 份
    、93年度營利事業所得稅結算申報更正核定通知書1 紙（詳
    見本院卷(一)第262 至266 頁）；被告江高滿珍（金冠利公司
    ）因短漏開統一發票並漏報銷售額，逃漏營業稅，經財政部
    臺灣省北區國稅局裁處罰鍰乙節，此有財政部臺灣省北區國
    稅局營業稅違章核定稅額繳款書1 紙、違章案件罰緩繳款書
    2 紙、93及94年度營利事業所得稅核定稅額繳款書各1 紙、
    代收移送行政執行處滯納營業稅稅款及財務罰鍰繳款書2 紙
    （詳見本院卷(二)第111 至114 頁）可參。是以，前開事實，
    洵堪認定屬實。
３、然揆諸前開最高法院判決意旨可知，被告黃忠義等人就附表
    六所示之交易金額，僅漏未申報，並無其他積極證據足認渠
    等尚有以何積極類似詐術之不法方式逃漏稅捐，則被告黃忠
    義等人既然僅單純的不作為，而別無逃漏稅捐之積極行為，
    即不能認與詐術漏稅之違法特性同視而繩以稅捐稽徵法第41
    條之罪，故公訴人認被告黃忠義、楊碧英、施慶松、施慶全
    、王甫元、許耀男、何陳玉珍、郭榮和、林景南、馬瑞振、
    顏清連、江高滿珍、蔡明坤等人未依法就附表六所示之交易
    金額開立統一發票，亦未申報該年度銷售額或個人所得，而
    涉犯稅捐稽徵法第41條之逃漏稅捐罪嫌，而被告蔡進家、楊
    基本、宋濬宏、楊秀珍、楊麗貞就此等交易未領取統一發票
    而涉嫌幫助渠等逃漏稅捐云云，於法容有不合，此外，復查
    無其他積極證據足認被告黃忠義等人有上開犯行，自應就被
    告黃忠義、楊碧英、施慶松、施慶全、王甫元、許耀男、何
    陳玉珍、郭榮和、林景南、馬瑞振、顏清連、江高滿珍、蔡
    明坤涉犯逃漏稅捐部分，及被告蔡進家、楊基本、宋濬宏、
    楊秀珍、楊麗貞涉犯幫助渠等逃漏稅捐部分，均諭知無罪。
(二)、就上開一(二)有關被告楊碧英與被告蔡進家、楊基本、宋濬宏
    、楊秀珍、蔡明坤、施慶全共同涉犯刑法第216 條、第215
    條之行使業務上登載不實文書罪嫌部分：雖查被告蔡進家、
    楊基本、宋濬宏、楊秀珍、蔡明坤、施慶全等人與二資社人
    員共同基於行使業務上登載不實之犯意聯絡，由二資社人員
    製作如附表三所示之虛偽申報一時貿易所得之事實，業經本
    院認定屬實，已如前述。然查附表三所示之一時貿易所得之
    人員即施永坤、施嘉文、施嘉明、張克超、侯志遠、陳榮清
    、楊雅真、葉美鳳、鄭建明、宋秉謙、楊書忠、宋岱陽等，
    分別係由被告王文龍、楊基本、宋濬宏、蔡進家、楊秀珍、
    施慶全、蔡明坤等人所提供乙節，業據被告楊基本、楊秀珍
    、施慶全、蔡明坤供述明確，核與證人施嘉文、施嘉明、張
    克超、侯志遠、陳榮清、楊雅真、葉美鳳、鄭建明、宋秉謙
    、楊書忠、宋岱陽證述之情施嘉文、施嘉明、侯志遠、陳榮
    清、楊雅真、葉美鳳、鄭建明、宋秉謙、楊書忠、宋岱陽證
    述之情節大致相符；至證人楊秀珍雖於偵訊時證稱：施永坤
    應是楊碧英提出，是由楊碧英同意申報云云（偵卷31 第217
    、231 頁），然其於本院審理時證稱：葉美鳳等人資料是王
    文龍交給我的，叫我轉交給二資社，說這些人要參加當社員
    ；葉美鳳是蔡明坤提出，施嘉明、施嘉文是施慶全提出，其
    他人都是在安通路公司工作，跟二資社運銷有關聯，楊耀賢
    、侯志遠、陳榮清、楊雅真、宋秉謙、楊書忠、宋岱陽、鄭
    建明都在安通路工作；附表四所列之人，除施嘉明現在才認
    識，其他人都認識等語等語（本院卷(二)第154 至155 頁）明
    確，且觀諸證人施永坤89年度綜合所得稅核定通知書（偵卷
    35第252 頁）所示，證人施永坤於該年度有以領取吉揚公司
    薪資427,833 元申報所得，足認證人施永坤係與興固等公司
    有關聯，自應認證人楊秀珍於本院審理時之前開證述核與事
    實相符。則被告楊碧英辯稱：伊並未提供葉美鳳、施嘉文、
    施嘉明、施永坤或其他個人資料予興固等公司或二資社申報
    個人一時貿易所得等語，足堪採信。復查無其他證據，足認
    被告楊碧英就此部分與被告蔡進家等人共犯行使業務上登載
    不實文書犯行，自應為無罪之諭知。
六、綜上所述，公訴人認被告黃忠義、楊碧英、施慶松、施慶全
    、王甫元、許耀男、何陳玉珍、郭榮和、林景南、馬瑞振、
    顏清連、江高滿珍、蔡明坤等人與附表一所示之公司各為附
    表六所示之廢鐵買賣，未開立統一發票，亦未申報所得而涉
    犯逃漏稅捐部分，及被告蔡進家、楊基本、宋濬宏、楊秀珍
    、楊麗貞涉犯幫助渠等逃漏稅捐部分，因被告黃忠義等人就
    該等買賣交易，未予申報所得，僅係消極地不作為，與稅捐
    稽徵法第41條須以積極地施以不正方法為要件不合，自不構
    成該條之逃漏稅捐犯行，被告蔡進家、楊基本、宋濬宏、楊
    秀珍、楊麗貞等人自亦不構成同法第43條之幫助逃漏稅捐甚
    明，以及公訴人認被告楊碧英與被告蔡進家、楊基本、宋濬
    宏、楊秀珍共同行使業務上登載不實文書犯行，因並無積極
    證據足認被告楊碧英提供人頭社員供渠等申報不實之個人一
    時貿易所得，其犯罪尚屬不能證明，故本院應就被告黃忠義
    、楊碧英、施慶松、施慶全、王甫元、許耀男、何陳玉珍、
    郭榮和、林景南、馬瑞振、顏清連、江高滿珍、蔡明坤被訴
    以不正方法逃漏稅捐部分，及被告蔡進家、楊基本、宋濬宏
    、楊秀珍、楊麗貞被訴幫助以不正方法逃漏稅捐部分，以及
    被告楊碧英被訴行使業務上登載不實文書部分，均諭知無罪
    。
據上論斷，應依刑事訴訟法第229 條第1 項前段、第301 條第1
項，（修正前）稅捐稽徵法第47條第1 款、第41條第1 項前段、
第2 項，刑法第2 條第1 項、（修正前）第28條、第216 條、第
215 條、（修正前）第55條、（修正前）第51條第5 款、（修正
前）第41條第1 項前段、第2 項，修正前罰金罰鍰提高標準條例
第2 條，中華民國96年罪犯減刑條例第2 條第1 項第3 款、第7
條、第9 條、第10條第1 項，現行法規所定貨幣單位折算新臺幣
條例第2 條前段，判決如主文。
本案經檢察官黃致中到庭執行職務。
中    華    民    國    99    年    8     月    20    日
                  刑事第十四庭審判長法  官  林淑婷
                                    法  官  陳昭筠
                                    法  官  饒金鳳
以上正本證明與原本無異。
如不服本判決，應於判決送達後10日內，向本院提出上訴書狀，
且上訴書狀應敘述具體理由，而上訴書狀未敘述上訴理由者，應
於上訴期間（即自收受判決書之翌日起算10日）屆滿後20日內補
提理由書。
                                    書記官  許雅琪
中    華    民    國    99    年    9     月    7     日
附錄本案論罪科刑之法律條文：
修正前稅捐稽徵法第47條：
本法關於納稅義務人、扣繳義務人及代徵人應處徒刑之規定，於
下列之人適用之：
一、公司法規定之公司負責人。
二、民法或其他法律規定對外代表法人之董事或理事。
三、商業登記法規定之商業負責人。
四、其他非法人團體之代表人或管理人。
稅捐稽徵法第41條：
納稅義務人以詐術或其他不正當方法逃漏稅捐者，處5 年以下有
期徒刑、拘役或科或併科新臺幣6 萬元以下罰金。
刑法第215條：
從事業務之人，明知為不實之事項，而登載於其業務上作成之文
書，足以生損害於公眾或他人者，處3 年以下有期徒刑、拘役或
500 元以下罰金。
刑法第216條：
行使第210 條至第215 條之文書者，依偽造、變造文書或登載不
實事項或使登載不實事項之規定處斷。
附表一：本案興龍等公司之明細表
┌──┬───────┬──────────────┬────────┬───────────────────────────┐
│編號│公司名稱      │登記地址                    │負責人暨股東    │備註                                                  │
├──┼───────┼──────────────┼────────┼───────────────────────────┤
│ 1  │興龍公司      │臺南市○○區○○路5 段81之2 │負責人：王文龍  │(1)公司及分公司基本資料查詢（明細）（本院卷(三)第211 頁）│
│    │              │號                          │董事：楊基本、蔡│  ：84年11月11日核准設立，95年11月1 日起至96年11月19日│
│    │              │                            │進家            │  停業，但已命令解散。                                │
│    │              │                            │監察人：楊雅真  │(2)公司基本資料查詢（偵卷4第182頁）                    │
│    │              │                            │                │(3)財團法人金融聯合徵信中心（偵卷4 第291 至293頁）     │
├──┼───────┼──────────────┼────────┼───────────────────────────┤
│ 2  │昕固公司      │臺南市○區○○路198 號1樓   │負責人：王文龍  │(1)公司及分公司基本資料查詢（明細）（本院卷(三)第206 頁）│
│    │              │                            │董事：楊麗貞    │  ：85年11月11日核准設立，95年11月1 日起至96年11月19日│
│    │              │                            │股東：宋濬宏、楊│  停業，但已命令解散。                                │
│    │              │                            │耀賢、林婉如、楊│(2)財團法人金融聯合徵信中心（偵卷4 第279 至281頁）     │
│    │              │                            │書忠、楊雅真、宋│                                                      │
│    │              │                            │俊明、蔡進家、楊│                                                      │
│    │              │                            │基本、楊施木菜、│                                                      │
│    │              │                            │楊麗婷          │                                                      │
├──┼───────┼──────────────┼────────┼───────────────────────────┤
│ 3  │吉揚公司      │臺北市○○區○○路185 號12樓│負責人：王文龍  │(1)公司及分公司基本資料查詢（明細）（本院卷(三)第213 頁）│
│    │              │之6                         │股東：楊基本、陳│  ：88年7 月12日核准設立，95年11月17日起至96年10月31日│
│    │              │                            │國平、蔡進家、楊│  停業，98年10月14日府產業商字第098376020號廢止。     │
│    │              │                            │書忠、楊麗貞、宋│(2)公司基本資料查詢（偵卷4第188頁）                    │
│    │              │                            │濬宏            │(3)財團法人金融聯合徵信中心（偵卷4 第288 至290 頁）    │
│    │              │                            │                │(4)華僑銀行府城分行帳號：000-000-000000000號           │
├──┼───────┼──────────────┼────────┼───────────────────────────┤
│ 4  │新固公司      │臺南市○○區○○路5 段41號1 │負責人：王文龍  │(1)公司及分公司基本資料查詢（明細）（本院卷(三)第209 頁）│
│    │              │樓                          │董事：楊雅真、楊│  ：85年11月30日核准設立，95年10月5 日起至96年10月4 日│
│    │              │                            │基本、楊耀賢、宋│  停業                                                │
│    │              │                            │俊明、楊書忠、蔡│(2)公司基本資料查詢（偵卷4第186頁）                    │
│    │              │                            │進家、宋濬宏、施│(3)財團法人金融聯合徵信中心（偵卷4 第276 至278頁）     │
│    │              │                            │懿芸            │                                                      │
├──┼───────┼──────────────┼────────┼───────────────────────────┤
│ 5  │榮欣公司      │臺北縣三重市○○路112 號2 樓│負責人：王文龍  │(1)公司及分公司基本資料查詢（明細）（本院卷(三)第208 頁）│
│    │              │之1                         │股東：蔡進家、楊│  ：90年10月3 日核准設立，95年12月29日起至96年12月28日│
│    │              │                            │雅真、宋濬宏、楊│  停業，但已命令解散。                                │
│    │              │                            │基本            │(2)財團法人金融聯合徵信中心（偵卷2 第159 至163 頁、偵卷│
│    │              │                            │                │  4第190 至196 頁）                                   │
│    │              │                            │                │(3)公司基本資料查詢（偵卷4 第175 頁）                  │
│    │              │                            │                │(4)華僑銀行府城分行帳號：000-000-00000000號            │
├──┼───────┼──────────────┼────────┼───────────────────────────┤
│ 6  │景泉公司      │臺南縣永康市○○路35號1樓   │負責人：王文龍  │(1)財團法人金融聯合徵信中心（偵卷4 第285 至287 頁）    │
│    │              │                            │董事：楊麗貞    │                                                      │
│    │              │                            │股東：陳國胡、楊│                                                      │
│    │              │                            │麗婷、楊雅真、陳│                                                      │
│    │              │                            │玉娟            │                                                      │
├──┼───────┼──────────────┼────────┼───────────────────────────┤
│ 7  │聯山公司      │臺南市○○區○○路1 段288 號│負責人：蔡進家  │(1)公司及分公司基本資料查詢（明細）（本院卷(三)第214 頁）│
│    │              │1 樓                        │股東：楊基本、楊│  ：92年4 月25日核准設立，96年9 月20日起至97年9 月19日│
│    │              │                            │麗婷、楊雅真、王│  停業。                                              │
│    │              │                            │文龍、宋濬宏    │(2)財團法人金融聯合徵信中心（偵卷2第295至299頁）       │
├──┼───────┼──────────────┼────────┼───────────────────────────┤
│ 8  │興峰精密公司  │臺南市○區○○路221號       │負責人：楊基本  │(1)公司及分公司基本資料查詢（明細）（本院卷(三)第210 頁）│
│    │              │                            │董事：楊施木菜、│  ：67年5 月24日核准設立，95年11月21日經授中字第095331│
│    │              │                            │楊書忠          │  7031號解散                                          │
│    │              │                            │股東：張玉樟、邱│(2)公司基本資料查詢（偵卷4第178頁）                    │
│    │              │                            │清田、楊麗婷、翁│(3)財團法人金融聯合徵信中心（偵卷13第130至131 頁）     │
│    │              │                            │進成、楊雅真、楊│                                                      │
│    │              │                            │麗貞            │                                                      │
├──┼───────┼──────────────┼────────┼───────────────────────────┤
│ 9  │興固公司      │臺南市○○區○○路1 段288 號│負責人：楊基本  │(1)公司及分公司基本資料查詢（明細）（本院卷(三)第207 頁）│
│    │              │1 樓                        │董事：楊麗貞、楊│  ：63年3 月2 日核准設立                              │
│    │              │臺南市○區○○路221號       │雅真            │(2)財團法人金融聯合徵信中心（偵卷2 第148 至151 頁、偵卷│
│    │              │                            │股東：施阿遷、宋│  13第10至108 頁）                                    │
│    │              │                            │濬宏、楊施木菜  │(3)公司基本資料查詢（偵卷4 第176 至177 頁）            │
│    │              │                            │                │                                                      │
└──┴───────┴──────────────┴────────┴───────────────────────────┘
附表二：興龍等公司各年度取得二資社發票之金額
┌──┬───┬───────┬──────┬───────┬───────┐
│    │年度  │取得二資社發票│依營業稅法十│依稅捐稽徵法第│小計（元）    │
│    │      │金額（元）    │九條應補徵營│四十四條罰鍰金│              │
│    │      │              │業稅額（元）│額（元）      │              │
├──┼───┼───────┼──────┼───────┼───────┤
│興龍│89年度│224萬2200     │11萬2110    │11萬2110      │              │
│公司├───┼───────┼──────┼───────┤              │
│    │90年度│2億1752萬5684 │1087萬6284  │1087萬6284    │              │
│    ├───┼───────┼──────┼───────┤              │
│    │91年度│2億7232萬7200 │1361萬6360  │1361萬6360    │              │
│    ├───┼───────┼──────┼───────┤              │
│    │92年度│4億9797萬2221 │2489萬8611  │2489萬8611    │9900萬6730    │
├──┼───┼───────┼──────┼───────┼───────┤
│昕固│88年度│5億00000000   │2633萬3718  │2633萬3718    │              │
│公司├───┼───────┼──────┼───────┤              │
│    │89年度│6億2899萬8327 │3144萬9916  │3144萬9916    │              │
│    ├───┼───────┼──────┼───────┤              │
│    │90年度│1億7095萬6531 │854萬7826   │854萬7826     │              │
│    ├───┼───────┼──────┼───────┤              │
│    │94年度│93萬10875     │46萬5543    │46萬5543      │1億3359萬4006 │
├──┼───┼───────┼──────┼───────┼───────┤
│吉揚│88年度│2億3542萬1969 │1177萬1098  │1177萬1098    │              │
│公司├───┼───────┼──────┼───────┤              │
│    │89年度│4億3777萬9034 │2188萬8951  │2188萬8951    │              │
│    ├───┼───────┼──────┼───────┤              │
│    │90年度│2億4266萬9603 │1213萬3480  │1213萬3480    │              │
│    ├───┼───────┼──────┼───────┤              │
│    │91年度│3億6404萬5472 │1820萬2273  │1820萬2273    │              │
│    ├───┼───────┼──────┼───────┤              │
│    │92年度│2億6950萬7045 │1347萬5352  │1347萬5352    │              │
│    ├───┼───────┼──────┼───────┤              │
│    │93年度│14億5915萬2390│7295萬7619  │7295萬7619    │              │
│    ├───┼───────┼──────┼───────┤              │
│    │94年度│8億2261萬405  │4113萬520   │4113萬520     │3億8311萬8586 │
├──┼───┼───────┼──────┼───────┼───────┤
│新固│89年度│4億6429萬5042 │2321萬4752  │2321萬4752    │              │
│公司├───┼───────┼──────┼───────┤              │
│    │90年度│2億7802萬7010 │1390萬1350  │1390萬1350    │              │
│    ├───┼───────┼──────┼───────┤              │
│    │91年度│2億5094萬3827 │1254萬7191  │1254萬7191    │              │
│    ├───┼───────┼──────┼───────┤              │
│    │92年度│5億9083萬5348 │2954萬1767  │2954萬1767    │1億5841萬120  │
├──┼───┼───────┼──────┼───────┼───────┤
│榮欣│91年度│4億381萬3583  │2019萬679   │2019萬679     │              │
│公司├───┼───────┼──────┼───────┤              │
│    │92年度│3億6814萬895  │1840萬7044  │1840萬7044    │              │
│    ├───┼───────┼──────┼───────┤              │
│    │93年度│15億2948萬3481│7647萬4174  │7647萬4174    │              │
│    ├───┼───────┼──────┼───────┤              │
│    │94年度│7億1407萬2024 │3570萬3601  │3570萬3601    │3億155萬996   │
├──┼───┼───────┼──────┼───────┼───────┤
│景泉│87年度│5611萬3794    │280萬5689   │280萬5689     │561萬1378     │
│公司│      │              │            │              │              │
├──┴───┴───────┴──────┴───────┼───────┤
│總計取得二資社發票金額：                                  │總計：        │
│108億1291萬8324元                                         │10億8129萬1816│
└─────────────────────────────┴───────┘
附表二之一：87至90年度景泉等公司取得二資社發票申報稅額明
細
┌───┬──────┬─────────┬───────┬──────────────┐
│      │納稅義務人  │申報發票金額（元）│統一發票日期  │專案申請調檔統一發票        │
├───┼──────┼─────────┼───────┼──────────────┤
│87年度│景泉公司    │56,113,794        │87年5 月至12月│偵卷8第228至230頁           │
├───┼──────┼─────────┼───────┼──────────────┤
│88年度│吉揚公司    │235,421,969       │88年8 月至12月│偵卷8第208至213頁           │
│      ├──────┼─────────┼───────┼──────────────┤
│      │昕固公司    │526,674,364       │88年5 月至12月│偵卷8第261至270頁           │
├───┼──────┴─────────┴───────┴──────────────┤
│小計  │              762,096,333                                                     │
├───┼──────┬─────────┬───────┬──────────────┤
│89年度│新固公司    │464,295,042       │89年2 月至12月│偵卷8第231至240頁           │
│      ├──────┼─────────┼───────┼──────────────┤
│      │吉揚公司    │437,779,034       │89年1 月至10月│偵卷8第214至219頁           │
│      ├──────┼─────────┼───────┼──────────────┤
│      │興龍公司    │2,242,200         │89年11月      │偵卷8第250頁                │
│      ├──────┼─────────┼───────┼──────────────┤
│      │昕固公司    │628,998,327       │89年1 月至12月│偵卷8第273至281頁           │
├───┼──────┴─────────┴───────┴──────────────┤
│小計  │              1,533,314,603                                                   │
├───┼──────┬─────────┬───────┬──────────────┤
│90年度│新固公司    │278,027,010       │90年1 月至12月│偵卷8第241至249頁           │
│      ├──────┼─────────┼───────┼──────────────┤
│      │興龍公司    │217,525,684       │90年2 月至12月│偵卷8第251至257頁           │
│      ├──────┼─────────┼───────┼──────────────┤
│      │昕固公司    │170,956,531       │90年1 月至9 月│偵卷8第282至286頁           │
├───┼──────┴─────────┴───────┴──────────────┤
│小計  │              666,509,225                                                     │
├───┼───────────────────────────────────────┤
│總計  │              31,958,833,377                                                  │
└───┴───────────────────────────────────────┘
附表三:虛偽申報一時貿易所得明細
┌──────────────────────────────────┐
│楊耀賢（用人頭作為販售發票之假進貨來源明細表，偵卷15第83頁）        │
├───┬────┬────┬──────┬─────────────┤
│所加入│日期    │銷售對象│銷售金額(元)│取得二資社發票明細表      │
│之運銷│        │        │            │                          │
│班編號│        │        │            │                          │
├───┼────┼────┼──────┼─────────────┤
│K027  │92.10.8 │興龍公司│1,078,210   │偵卷9第188頁反面          │
│      ├────┼────┼──────┼─────────────┤
│      │92.10.9 │興龍公司│1,877,835   │偵卷9第188頁反面          │
│      ├────┼────┼──────┼─────────────┤
│      │92.10.11│興龍公司│1,281,515   │偵卷9第189頁              │
│      ├────┼────┼──────┼─────────────┤
│      │92.10.13│興龍公司│1,328,250   │偵卷9第189頁              │
│      ├────┼────┼──────┼─────────────┤
│      │92.10.21│興龍公司│2,363,200   │偵卷9第189頁              │
│      ├────┼────┴──────┴─────────────┤
│      │小計    │          7,929,010                               │
├───┼────┼────┬──────┬─────────────┤
│K0289 │94.1.3  │吉揚公司│6,161,250   │偵卷9第178頁反面          │
│      ├────┼────┼──────┼─────────────┤
│      │94.1.7  │吉揚公司│855,461     │偵卷9第178頁反面          │
│      ├────┼────┼──────┼─────────────┤
│      │94.2.4  │吉揚公司│421,230     │偵卷9第179頁              │
│      ├────┴────┴──────┴─────────────┤
│      │小計                7,437,941                               │
├───┴──────────────────────────────┤
│施永坤K027（利用人頭作為販售發票之假進貨來源明細表，偵卷15第168 頁、│
│偵卷29第291頁）                                                     │
├───┬────┬────┬──────┬─────────────┤
│      │日期    │銷售對象│銷售金額(元)│取得二資社發票明細表      │
│      ├────┼────┼──────┼─────────────┤
│      │89.7.1  │吉揚公司│1,443,173   │偵卷8 第127、295 頁       │
│      ├────┼────┼──────┼─────────────┤
│      │89.7.19 │新固公司│2,067,178   │偵卷8 第129、338 頁       │
│      ├────┴────┴──────┴─────────────┤
│      │小計                3,510,351                               │
├───┼────┬────┬──────┬─────────────┤
│      │92.3.21 │新固公司│591,920     │偵卷9第173頁              │
│      ├────┼────┼──────┼─────────────┤
│      │92.3.22 │新固公司│256,025     │偵卷9第173頁反面          │
│      ├────┼────┼──────┼─────────────┤
│      │92.3.24 │新固公司│280,775     │偵卷9第173頁反面          │
│      ├────┼────┼──────┼─────────────┤
│      │92.3.26 │新固公司│89,080      │偵卷9第173頁反面          │
│      ├────┼────┼──────┼─────────────┤
│      │92.3.28 │新固公司│286,550     │偵卷9第173頁反面          │
│      ├────┼────┼──────┼─────────────┤
│      │92.3.29 │新固公司│286,000     │偵卷9第173頁反面          │
│      ├────┼────┼──────┼─────────────┤
│      │92.3.31 │新固公司│565,600     │偵卷9第173頁反面          │
│      ├────┼────┼──────┼─────────────┤
│      │92.4.2  │新固公司│256,270     │偵卷9第173頁反面          │
│      ├────┼────┼──────┼─────────────┤
│      │92.4.3  │新固公司│274,275     │偵卷9第173頁              │
│      ├────┼────┼──────┼─────────────┤
│      │92.4.8  │新固公司│282,960     │偵卷9第173頁              │
│      ├────┼────┼──────┼─────────────┤
│      │92.4.10 │新固公司│244,870     │偵卷9第173頁              │
│      ├────┼────┼──────┼─────────────┤
│      │92.4.11 │新固公司│273,745     │偵卷9第173頁              │
│      ├────┼────┼──────┼─────────────┤
│      │92.4.12 │新固公司│568,080     │偵卷9第173頁              │
│      ├────┼────┼──────┼─────────────┤
│      │92.4.12 │新固公司│276,660     │偵卷9第173頁              │
│      ├────┼────┼──────┼─────────────┤
│      │92.4.15 │新固公司│565,040     │偵卷9第173頁              │
│      ├────┼────┼──────┼─────────────┤
│      │92.4.15 │新固公司│256,270     │偵卷9第173頁              │
│      ├────┼────┼──────┼─────────────┤
│      │92.4.16 │新固公司│275,600     │偵卷9第173頁              │
│      ├────┼────┼──────┼─────────────┤
│      │92.4.17 │新固公司│286,550     │偵卷9第173頁              │
│      ├────┼────┼──────┼─────────────┤
│      │92.4.17 │新固公司│591,360     │偵卷9第173頁              │
│      ├────┼────┼──────┼─────────────┤
│      │92.4.18 │新固公司│275,600     │偵卷9第174頁              │
│      ├────┼────┼──────┼─────────────┤
│      │92.4.19 │新固公司│286,550     │偵卷9第174頁              │
│      ├────┼────┼──────┼─────────────┤
│      │92.4.19 │新固公司│537,840     │偵卷9第174頁              │
│      ├────┼────┼──────┼─────────────┤
│      │92.4.20 │新固公司│245,575     │偵卷9第174頁              │
│      ├────┼────┼──────┼─────────────┤
│      │92.4.22 │新固公司│284,040     │偵卷9第174頁              │
│      ├────┼────┼──────┼─────────────┤
│      │92.4.25 │新固公司│277,190     │偵卷9第174頁              │
│      ├────┼────┼──────┼─────────────┤
│      │92.4.27 │新固公司│252,000     │偵卷9第174頁              │
│      ├────┼────┼──────┼─────────────┤
│      │92.4.30 │新固公司│277,985     │偵卷9第174頁              │
│      ├────┴────┴──────┴─────────────┤
│      │小計                8,944,410                               │
├───┴──────────────────────────────┤
│施嘉文K027（利用人頭作為販售發票之假進貨來源明細表，偵卷15第76頁）  │
├───┬────┬────┬──────┬─────────────┤
│      │日期    │銷售對象│銷售金額(元)│取得二資社發票明細表      │
│      ├────┼────┼──────┼─────────────┤
│      │89.7.3  │吉揚公司│2,293,725   │偵卷8第127、295頁         │
│      ├────┼────┼──────┼─────────────┤
│      │89.7.24 │新固公司│1,438,670   │偵卷8第129、338頁         │
│      ├────┴────┴──────┴─────────────┤
│      │小計                3,732,395                               │
├───┼────┬────┬──────┬─────────────┤
│      │92.3.11 │新固公司│601,460     │偵卷9第173頁              │
│      ├────┼────┼──────┼─────────────┤
│      │92.3.12 │新固公司│600,880     │偵卷9第173頁              │
│      ├────┼────┼──────┼─────────────┤
│      │92.3.13 │新固公司│559,440     │偵卷9第173頁              │
│      ├────┼────┼──────┼─────────────┤
│      │92.3.14 │新固公司│602,040     │偵卷9第173頁              │
│      ├────┼────┼──────┼─────────────┤
│      │92.3.15 │新固公司│497,500     │偵卷9第173頁              │
│      ├────┼────┼──────┼─────────────┤
│      │92.3.15 │新固公司│578,260     │偵卷9第173頁              │
│      ├────┼────┼──────┼─────────────┤
│      │92.3.17 │新固公司│175,100     │偵卷9第173頁              │
│      ├────┼────┼──────┼─────────────┤
│      │92.3.18 │新固公司│555,240     │偵卷9第173頁              │
│      ├────┼────┼──────┼─────────────┤
│      │92.3.19 │新固公司│499,500     │偵卷9第173頁              │
│      ├────┼────┼──────┼─────────────┤
│      │92.3.20 │新固公司│599,720     │偵卷9第173頁              │
│      ├────┼────┼──────┼─────────────┤
│      │92.3.21 │新固公司│560,000     │偵卷9第173頁              │
│      ├────┼────┼──────┼─────────────┤
│      │92.3.21 │新固公司│511,000     │偵卷9第173頁              │
│      ├────┼────┼──────┼─────────────┤
│      │92.3.22 │新固公司│551,880     │偵卷9第173頁反面          │
│      ├────┼────┼──────┼─────────────┤
│      │92.3.22 │新固公司│498,250     │偵卷9第173頁反面          │
│      ├────┼────┼──────┼─────────────┤
│      │92.3.28 │新固公司│280,500     │偵卷9第173頁反面          │
│      ├────┼────┼──────┼─────────────┤
│      │92.3.28 │新固公司│152,830     │偵卷9第173頁反面          │
│      ├────┼────┼──────┼─────────────┤
│      │92.3.29 │新固公司│600,590     │偵卷9第173頁反面          │
│      ├────┼────┼──────┼─────────────┤
│      │92.3.29 │新固公司│540,000     │偵卷9第173頁反面          │
│      ├────┼────┼──────┼─────────────┤
│      │92.3.31 │新固公司│489,250     │偵卷9第173頁反面          │
│      ├────┼────┼──────┼─────────────┤
│      │92.3.31 │新固公司│593,340     │偵卷9第173頁反面          │
│      ├────┼────┼──────┼─────────────┤
│      │92.4.10 │新固公司│530,280     │偵卷9第173頁反面          │
│      ├────┼────┼──────┼─────────────┤
│      │92.4.11 │新固公司│534,600     │偵卷9第173頁反面          │
│      ├────┼────┼──────┼─────────────┤
│      │92.4.11 │新固公司│77,000      │偵卷9第173頁反面          │
│      ├────┼────┼──────┼─────────────┤
│      │92.4.11 │新固公司│61,760      │偵卷9第173頁反面          │
│      ├────┼────┼──────┼─────────────┤
│      │92.4.12 │新固公司│594,500     │偵卷9第173頁反面          │
│      ├────┼────┼──────┼─────────────┤
│      │92.4.12 │新固公司│594,790     │偵卷9第173頁反面          │
│      ├────┼────┼──────┼─────────────┤
│      │92.4.14 │新固公司│598,850     │偵卷9第173頁反面          │
│      ├────┼────┼──────┼─────────────┤
│      │92.4.15 │新固公司│283,550     │偵卷9第173頁反面          │
│      ├────┼────┼──────┼─────────────┤
│      │92.4.19 │新固公司│301,000     │偵卷9第174頁              │
│      ├────┼────┼──────┼─────────────┤
│      │92.4.19 │新固公司│541,350     │偵卷9第174頁              │
│      ├────┼────┼──────┼─────────────┤
│      │92.4.26 │新固公司│586,090     │偵卷9第174頁              │
│      ├────┼────┼──────┼─────────────┤
│      │92.4.26 │新固公司│593,920     │偵卷9第174頁              │
│      ├────┼────┼──────┼─────────────┤
│      │92.4.26 │新固公司│504,210     │偵卷9第174頁              │
│      ├────┼────┼──────┼─────────────┤
│      │92.4.28 │新固公司│592,180     │偵卷9第174頁              │
│      ├────┼────┼──────┼─────────────┤
│      │92.4.28 │新固公司│582,900     │偵卷9第174頁              │
│      ├────┼────┼──────┼─────────────┤
│      │92.4.28 │新固公司│580,000     │偵卷9第174頁              │
│      ├────┼────┼──────┼─────────────┤
│      │92.4.29 │新固公司│597,980     │偵卷9第174頁              │
│      ├────┼────┼──────┼─────────────┤
│      │92.4.29 │新固公司│581,740     │偵卷9第174頁              │
│      ├────┼────┼──────┼─────────────┤
│      │92.4.30 │新固公司│507,395     │偵卷9第174頁              │
│      ├────┼────┼──────┼─────────────┤
│      │92.4.30 │新固公司│537,840     │偵卷9第174頁              │
│      ├────┴────┴──────┴─────────────┤
│      │小計                19,828,715                              │
├───┴──────────────────────────────┤
│施嘉明K027（利用人頭作為販售發票之假進貨來源明細表，偵卷15第77頁）  │
├───┬────┬────┬──────┬─────────────┤
│      │日期    │銷售對象│銷售金額(元)│取得二資社發票明細表      │
│      ├────┼────┼──────┼─────────────┤
│      │89.7.6  │吉揚公司│2,348,570   │偵卷8第127、295頁         │
│      ├────┼────┼──────┼─────────────┤
│      │89.7.26 │新固公司│1,247,250   │偵卷8第129、338頁         │
├───┼────┴────┴──────┴─────────────┤
│      │小計                3,595,820                               │
├───┴──────────────────────────────┤
│張克超K027（利用人頭作為販售發票之假進貨來源明細表，偵卷15第78頁）  │
├───┬────┬────┬──────┬─────────────┤
│      │日期    │銷售對象│銷售金額(元)│取得二資社發票明細表      │
│      ├────┼────┼──────┼─────────────┤
│      │89.7.4  │吉揚公司│1,848,035   │偵卷8第127、295頁         │
│      ├────┴────┴──────┴─────────────┤
│      │小計                1,848,035                               │
├───┼────┬────┬──────┬─────────────┤
│      │92.3.13 │新固公司│325,875     │偵卷9第173頁              │
│      ├────┼────┼──────┼─────────────┤
│      │92.3.20 │新固公司│314,325     │偵卷9第173頁              │
│      ├────┼────┼──────┼─────────────┤
│      │92.3.21 │新固公司│354,750     │偵卷9第173頁              │
│      ├────┼────┼──────┼─────────────┤
│      │92.3.29 │新固公司│362,725     │偵卷9第173頁反面          │
│      ├────┼────┼──────┼─────────────┤
│      │92.4.4  │新固公司│307,800     │偵卷9第173頁反面          │
│      ├────┼────┼──────┼─────────────┤
│      │92.4.9  │新固公司│315,630     │偵卷9第173頁反面          │
│      ├────┼────┼──────┼─────────────┤
│      │92.4.11 │新固公司│328,050     │偵卷9第173頁反面          │
│      ├────┼────┼──────┼─────────────┤
│      │92.4.15 │新固公司│302,130     │偵卷9第173頁反面          │
│      ├────┼────┼──────┼─────────────┤
│      │92.4.18 │新固公司│336,150     │偵卷9第174頁              │
│      ├────┼────┼──────┼─────────────┤
│      │92.4.21 │新固公司│366,390     │偵卷9第174頁              │
│      ├────┼────┼──────┼─────────────┤
│      │92.4.22 │新固公司│352,080     │偵卷9第174頁              │
│      ├────┼────┼──────┼─────────────┤
│      │92.4.26 │新固公司│297,270     │偵卷9第174頁              │
│      ├────┴────┴──────┴─────────────┤
│      │小計                 3,963,175                              │
├───┴──────────────────────────────┤
│侯志遠K027（利用人頭社員作為販售發票之假進貨來源明細表，偵卷30第44頁│
│）                                                                  │
├───┬────┬────┬──────┬─────────────┤
│      │日期    │銷售對象│銷售金額(元)│取得二資社發票明細表      │
│      ├────┼────┼──────┼─────────────┤
│      │92.4.17 │新固公司│316,455     │偵卷9第173頁反面          │
│      ├────┼────┼──────┼─────────────┤
│      │92.4.17 │新固公司│360,620     │偵卷9第173頁反面          │
│      ├────┼────┼──────┼─────────────┤
│      │92.4.17 │新固公司│350,181     │偵卷9第173頁反面          │
│      ├────┼────┼──────┼─────────────┤
│      │92.4.17 │新固公司│174,980     │偵卷9第173頁反面          │
│      ├────┼────┼──────┼─────────────┤
│      │92.4.17 │新固公司│139,880     │偵卷9第173頁反面          │
│      ├────┼────┼──────┼─────────────┤
│      │92.4.17 │新固公司│150,800     │偵卷9第173頁反面          │
│      ├────┼────┼──────┼─────────────┤
│      │92.4.17 │新固公司│135,200     │偵卷9第174頁              │
│      ├────┼────┼──────┼─────────────┤
│      │92.4.17 │新固公司│168,480     │偵卷9第174頁              │
│      ├────┼────┼──────┼─────────────┤
│      │92.4.17 │新固公司│137,800     │偵卷9第174頁              │
│      ├────┼────┼──────┼─────────────┤
│      │92.4.17 │新固公司│413,640     │偵卷9第174頁              │
│      ├────┼────┼──────┼─────────────┤
│      │92.4.18 │新固公司│31,850      │偵卷9第174頁              │
│      ├────┼────┼──────┼─────────────┤
│      │92.4.28 │新固公司│277,940     │偵卷9第174頁              │
│      ├────┼────┼──────┼─────────────┤
│      │92.4.28 │新固公司│338,310     │偵卷9第174頁              │
│      ├────┼────┼──────┼─────────────┤
│      │92.4.28 │新固公司│82,880      │偵卷9第174頁              │
│      ├────┴────┴──────┴─────────────┤
│      │小計                3,079,016                               │
├───┴──────────────────────────────┤
│陳榮清K027（利用人頭作為販售發票之假進貨來源明細表，偵卷30第19頁)   │
├───┬────┬────┬──────┬─────────────┤
│      │日期    │銷售對象│銷售金額(元)│取得二資社發票明細表      │
│      ├────┼────┼──────┼─────────────┤
│      │92.4.14 │新固公司│212,798     │偵卷9第173頁反面          │
│      ├────┼────┼──────┼─────────────┤
│      │92.4.16 │新固公司│237,900     │偵卷9第173頁反面          │
│      ├────┼────┼──────┼─────────────┤
│      │92.4.25 │新固公司│235,125     │偵卷9第174頁              │
│      ├────┴────┴──────┴─────────────┤
│      │小計                685,823                                 │
├───┴──────────────────────────────┤
│楊雅真K027（利用人頭作為販售發票之假進貨來源明細表，偵卷15第79頁)   │
├───┬────┬────┬──────┬─────────────┤
│      │日期    │銷售對象│銷售金額(元)│取得二資社發票明細表      │
│      ├────┼────┼──────┼─────────────┤
│      │92.4.30 │新固公司│21,630      │偵卷9第174頁              │
│      ├────┼────┼──────┼─────────────┤
│      │92.4.30 │新固公司│225,940     │偵卷9第174頁              │
│      ├────┼────┼──────┼─────────────┤
│      │92.5.1  │新固公司│111,625     │偵卷9第174頁              │
│      ├────┴────┴──────┴─────────────┤
│      │小計                359,195                                 │
├───┴──────────────────────────────┤
│葉美鳳K027（利用人頭作為販售發票之假進貨來源明細表，偵卷15第75頁)   │
├───┬────┬────┬──────┬─────────────┤
│      │日期    │銷售對象│銷售金額(元)│取得二資社發票明細表      │
│      ├────┼────┼──────┼─────────────┤
│      │92.3.11 │新固公司│4,065,040   │偵卷9第173頁              │
│      ├────┼────┼──────┼─────────────┤
│      │92.3.12 │新固公司│4,030,400   │偵卷9第173頁              │
│      ├────┼────┼──────┼─────────────┤
│      │92.3.13 │新固公司│2,741,760   │偵卷9第173頁              │
│      ├────┼────┼──────┼─────────────┤
│      │92.3.22 │新固公司│4,047,400   │偵卷9第173頁              │
│      ├────┼────┼──────┼─────────────┤
│      │92.3.22 │新固公司│259,800     │偵卷9第173頁              │
│      ├────┼────┼──────┼─────────────┤
│      │92.3.22 │新固公司│1,190,945   │偵卷9第173頁反面          │
│      ├────┼────┼──────┼─────────────┤
│      │92.3.22 │新固公司│3,815,280   │偵卷9第173頁反面          │
│      ├────┼────┼──────┼─────────────┤
│      │92.4.1  │新固公司│1,179,900   │偵卷9第173頁反面          │
│      ├────┼────┼──────┼─────────────┤
│      │92.4.4  │新固公司│1,268,730   │偵卷9第173頁反面          │
│      ├────┼────┼──────┼─────────────┤
│      │92.4.7  │新固公司│754,380     │偵卷9第173頁反面          │
│      ├────┼────┼──────┼─────────────┤
│      │92.4.9  │新固公司│595,820     │偵卷9第173頁反面          │
│      ├────┼────┼──────┼─────────────┤
│      │92.4.15 │新固公司│785,700     │偵卷9第173頁反面          │
│      ├────┼────┼──────┼─────────────┤
│      │92.4.15 │新固公司│482,640     │偵卷9第173頁反面          │
│      ├────┼────┼──────┼─────────────┤
│      │92.4.21 │新固公司│400,476     │偵卷9第174頁              │
│      ├────┼────┼──────┼─────────────┤
│      │92.4.22 │新固公司│1,105,380   │偵卷9第174頁              │
│      ├────┼────┼──────┼─────────────┤
│      │92.4.26 │新固公司│38,415      │偵卷9第174頁              │
│      ├────┼────┼──────┼─────────────┤
│      │92.4.26 │新固公司│1,770,450   │偵卷9第174頁              │
│      ├────┼────┼──────┼─────────────┤
│      │92.4.26 │新固公司│359,370     │偵卷9第174頁              │
│      ├────┼────┼──────┼─────────────┤
│      │92.4.26 │新固公司│343,920     │偵卷9第174頁              │
│      ├────┴────┴──────┴─────────────┤
│      │小計                29,675,531                              │
├───┴──────────────────────────────┤
│鄭建明K027（利用人頭作為販售發票之假進貨來源明細表，偵卷18第76頁)   │
├───┬────┬────┬──────┬─────────────┤
│      │日期    │銷售對象│銷售金額(元)│取得二資社發票明細表      │
│      ├────┼────┼──────┼─────────────┤
│      │92.3.7  │新固公司│469,420     │偵卷9第173頁              │
│      ├────┼────┼──────┼─────────────┤
│      │92.3.15 │新固公司│560,000     │偵卷9第173頁              │
│      ├────┼────┼──────┼─────────────┤
│      │92.3.15 │新固公司│297,550     │偵卷9第173頁              │
│      ├────┼────┼──────┼─────────────┤
│      │92.3.15 │新固公司│144,550     │偵卷9第173頁              │
│      ├────┼────┼──────┼─────────────┤
│      │92.3.15 │新固公司│314,600     │偵卷9第173頁              │
│      ├────┼────┼──────┼─────────────┤
│      │92.3.15 │新固公司│165,410     │偵卷9第173頁              │
│      ├────┼────┼──────┼─────────────┤    ──
│      │92.3.7  │新固公司│557,760     │偵卷9第173頁              │
│      ├────┼────┼──────┼─────────────┤
│      │92.3.22 │新固公司│543,200     │偵卷9第173頁反面          │
│      ├────┼────┼──────┼─────────────┤
│      │92.3.29 │新固公司│484,610     │偵卷9第173反面            │
│      ├────┼────┼──────┼─────────────┤
│      │92.3.29 │新固公司│323,400     │偵卷9第173頁反面          │
│      ├────┼────┼──────┼─────────────┤
│      │92.3.29 │新固公司│294,800     │偵卷9第173頁反面          │
│      ├────┼────┼──────┼─────────────┤
│      │92.4.1  │新固公司│575,680     │偵卷9第173頁反面          │
│      ├────┼────┼──────┼─────────────┤
│      │92.4.3  │新固公司│169,745     │偵卷9第173頁反面          │
│      ├────┼────┼──────┼─────────────┤
│      │92.4.10 │新固公司│302,100     │偵卷9第173頁反面          │
│      ├────┼────┼──────┼─────────────┤
│      │92.4.11 │新固公司│537,300     │偵卷9第173頁反面          │
│      ├────┼────┼──────┼─────────────┤
│      │92.4.14 │新固公司│13,160      │偵卷9第173頁反面          │
│      ├────┼────┼──────┼─────────────┤
│      │92.4.14 │新固公司│2,970       │偵卷9第173頁反面          │
│      ├────┼────┼──────┼─────────────┤
│      │92.4.14 │新固公司│336,550     │偵卷9第173頁反面          │
│      ├────┼────┼──────┼─────────────┤
│      │92.4.14 │新固公司│8,000       │偵卷9第173頁反面          │
│      ├────┼────┼──────┼─────────────┤
│      │92.4.19 │新固公司│468,355     │偵卷9第174頁              │
│      ├────┼────┼──────┼─────────────┤
│      │92.4.30 │新固公司│543,510     │偵卷9第174頁              │
│      ├────┼────┼──────┼─────────────┤
│      │92.4.30 │新固公司│353,775     │偵卷9第174頁              │
│      ├────┼────┼──────┼─────────────┤
│      │92.4.30 │新固公司│12,740      │偵卷9第174頁              │
│      ├────┼────┼──────┼─────────────┤
│      │92.4.30 │新固公司│297,860     │偵卷9第174頁              │
│      ├────┴────┴──────┴─────────────┤
│      │小計                7,777,045                               │
├───┴──────────────────────────────┤
│宋秉謙K027（利用人頭作為販售發票之假進貨來源明細表，偵卷15第81頁)   │
├───┬────┬────┬──────┬─────────────┤
│      │日期    │銷售對象│銷售金額(元)│取得二資社發票明細表      │
│      ├────┼────┼──────┼─────────────┤
│      │92.10.20│榮欣公司│852,800     │偵卷9第186頁反面          │
│      ├────┼────┼──────┼─────────────┤
│      │92.10.4 │興龍公司│1,265,140   │偵卷9第188頁反面          │
│      ├────┼────┼──────┼─────────────┤
│      │92.10.9 │興龍公司│669,045     │偵卷9第188頁反面          │
│      ├────┼────┼──────┼─────────────┤
│      │92.10.10│興龍公司│1,605,285   │偵卷9第189頁              │
│      ├────┼────┼──────┼─────────────┤
│      │92.10.13│興龍公司│1,126,770   │偵卷9第189頁              │
│      ├────┼────┼──────┼─────────────┤
│      │92.10.22│興龍公司│2,282,700   │偵卷9第189頁              │
│      ├────┴────┴──────┴─────────────┤
│      │小計                7,801,740                               │
├───┼────┬────┬──────┬─────────────┤
│      │94.1.3  │吉揚公司│5,088,960   │偵卷9第178頁反面          │
│      ├────┼────┼──────┼─────────────┤
│      │94.1.7  │吉揚公司│1,911,057   │偵卷9第178頁反面          │
│      ├────┴────┴──────┴─────────────┤
│      │小計                7,000,017                               │
├───┴──────────────────────────────┤
│楊書忠（利用人頭作為販售發票之假進貨來源明細表，偵卷15第82頁)       │
├───┬────┬────┬──────┬─────────────┤
│所加入│日期    │銷售對象│銷售金額(元)│取得二資社發票明細表      │
│之運銷│        │        │            │                          │
│班編號│        │        │            │                          │
├───┼────┼────┼──────┼─────────────┤
│K089  │92.9.1  │榮欣公司│1,513,280   │偵卷9第188頁              │
│      ├────┼────┼──────┼─────────────┤
│      │92.9.6  │吉揚公司│721,920     │偵卷9第188頁              │
│      ├────┼────┼──────┼─────────────┤
│      │92.10.8 │興龍公司│2,134,860   │偵卷9第188頁反面          │
│      ├────┼────┼──────┼─────────────┤
│      │92.10.10│興龍公司│963,965     │偵卷9第188頁反面          │
│      ├────┼────┼──────┼─────────────┤
│      │92.10.13│興龍公司│1,061,420   │偵卷9第189頁              │
│      ├────┼────┼──────┼─────────────┤
│      │92.10.22│興龍公司│1,351,980   │偵卷9第189頁              │
│      ├────┴────┴──────┴─────────────┤
│      │小計                7,747,425                               │
├───┼────┬────┬──────┬─────────────┤
│K027  │94.1.27 │吉揚公司│6,902,700   │偵卷9第179頁              │
│      ├────┼────┼──────┼─────────────┤
│      │94.2.16 │吉揚公司│998,450     │偵卷9 第179 頁            │
│      ├────┴────┴──────┴─────────────┤
│      │小計                7,901,150                               │
├───┴──────────────────────────────┤
│宋岱陽K027（利用人頭作為販售發票之假進貨來源明細表，偵卷15第80頁）  │
├───┬────┬────┬──────┬─────────────┤
│      │日期    │銷售對象│銷售金額(元)│取得二資社發票明細表      │
│      ├────┼────┼──────┼─────────────┤
│      │94.1.4  │吉揚公司│5,389,350   │偵卷9第178頁反面          │
│      ├────┼────┼──────┼─────────────┤
│      │94.1.6  │吉揚公司│1,578,730   │偵卷9第178頁反面          │
│      ├────┴────┴──────┴─────────────┤
│      │小計                6,968,080                               │
└───┴──────────────────────────────┘
附表四：起訴書認虛偽申報薪資部分
   ┌──────┬──────┬────────┬─────────┐
   │支領薪資之人│申報年度    │薪資所得單位    │金額（元）        │
   ├──────┼──────┼────────┼─────────┤
   │楊耀賢      │90年度      │興固公司        │75,600            │
   │            ├──────┼────────┼─────────┤
   │            │91年度      │榮欣公司        │180,000           │
   │            ├──────┼────────┼─────────┤
   │            │92年度      │榮欣公司        │206,669           │
   │            ├──────┼────────┼─────────┤
   │            │93年度      │榮欣公司        │187,960           │
   │            │            ├────────┼─────────┤
   │            │            │聯山公司        │180,000           │
   ├──────┼──────┼────────┼─────────┤
   │楊書忠      │91年度      │新固公司        │241,200           │
   │            ├──────┼────────┼─────────┤
   │            │92年度      │新固公司        │120,000           │
   │            ├──────┼────────┼─────────┤
   │            │93年度      │吉揚公司        │240,000           │
   │            │            ├────────┼─────────┤
   │            │            │聯山公司        │180,000           │
   │            │            ├────────┼─────────┤
   │            │            │興峰精密公司    │120,000           │
   ├──────┼──────┼────────┼─────────┤
   │施嘉明      │88年度      │昕固公司        │60,000            │
   ├──────┼──────┼────────┼─────────┤
   │宋俊明      │92年度      │興龍公司        │132,484           │
   │            ├──────┼────────┼─────────┤
   │            │93年度      │興龍公司        │184,719           │
   └──────┴──────┴────────┴─────────┘
附表五：被告蔡進家、楊基本、宋濬宏宣告罪名及宣告刑明細
┌──┬─────────┬──────┬──────────┬─────────────┬─────────────┐
│編號│    犯 罪 事 實   │所 犯  法 條│ 宣   告    罪   名 │    宣      告     刑     │減                      刑│
├──┼─────────┼──────┼──────────┼─────────────┼─────────────┤
│ 1  │事實欄二有關與二資│刑法第216 條│共同連續行使從事業務│處有期徒刑拾月，如易科罰金│減為有期徒刑伍月，如易科罰│
│    │社人員等人共同連續│、第215條   │之人，明知為不實事項│，以銀元佰元即新臺幣玖佰│金，以銀元佰元即新臺幣玖│
│    │行使不實之「個人一│            │而登載於其業務上作成│元折算壹日                │佰元折算壹日              │
│    │時貿易資料申報表」│            │之文書，足以生損害於│                          │                          │
│    │部分，及事實欄三有│            │公眾及他人          │                          │                          │
│    │關與楊秀珍共同連續│            │                    │                          │                          │
│    │行使91年度興龍公司│            │                    │                          │                          │
│    │給付78,000元薪資予│            │                    │                          │                          │
│    │陳雅琪之扣繳暨免稅│            │                    │                          │                          │
│    │憑單              │            │                    │                          │                          │
├──┼─────────┼──────┼──────────┼─────────────┼─────────────┤
│ 2  │事實欄三有關虛列申│修正前之稅捐│公司負責人，為納稅義│處有期徒刑月，如易科罰金│減為有期徒刑壹月又拾伍日，│
│    │報陳雅琪不實薪資所│稽徵法第47條│務人以不正方法逃漏稅│，以銀元佰元即新臺幣玖佰│如易科罰金，以銀元佰元即│
│    │得而逃漏興龍公司91│、第41條    │捐                  │元折算壹日                │新臺幣玖佰元折算壹日      │
│    │年度之營利事業所得│            │                    │                          │                          │
│    │稅                │            │                    │                          │                          │
└──┴─────────┴──────┴──────────┴─────────────┴─────────────┘
附表六：起訴書認各供貨商銷售不銹鋼廢料之金額及逃漏稅捐金額
   附表六之一：黃忠義
   ┌─────┬─────────────┬───┬───────────────┐
   │          │收受貨款帳戶              │年度  │金額（元）                    │
   ├─────┼─────────────┼───┼───────────────┤
   │黃忠義    │臺南區中小企業銀行關廟分行│93年度│382萬9146                     │
   ├─────┼─────────────┼───┼───────────────┤
   │黃卓玉雲  │臺南區中小企業銀行關廟分行│94年度│78萬7000                      │
   ├─────┼─────────────┼───┼───────────────┤
   │冠億公司  │臺南區中小企業銀行關廟分行│92年度│66萬6564                      │
   ├─────┴─────────────┴───┴───────────────┤
   │總計銷售貨款金額：528 萬2710元（起訴書附表一之一誤載為「512 萬3803元」，茲予更│
   │正）                                                                          │
   ├───────────────────────────────────────┤
   │逃漏營業稅額：26萬4135元（其中3萬7476元已繳納）                               │
   └───────────────────────────────────────┘
   附表六之二：楊碧英、施慶松
   ┌─────┬─────────────┬───┬───────────────┐
   │          │收受貨款帳戶              │年度  │金額（元）                    │
   ├─────┼─────────────┼───┼───────────────┤
   │楊碧英    │華南商業銀行新莊分行      │87年度│1143萬6828                    │
   │          │                          ├───┼───────────────┤
   │          │                          │88年度│4222萬4520                    │
   │          │                          ├───┼───────────────┤
   │          │                          │89年度│4841萬85                      │
   │          │                          ├───┼───────────────┤
   │          │                          │90年度│6200萬5639                    │
   │          │                          ├───┼───────────────┤
   │          │                          │91年度│4802萬3495                    │
   │          │                          ├───┼───────────────┤
   │          │                          │92年度│2297萬6728                    │
   │          │                          ├───┼───────────────┤
   │          │                          │93年度│834萬                         │
   │          │                          ├───┼───────────────┤
   │          │                          │94年度│570萬                         │
   │          ├─────────────┼───┼───────────────┤
   │          │中興商業銀行新莊分行      │87年度│122萬5520                     │
   │          │                          ├───┼───────────────┤
   │          │                          │88年度│75萬4795                      │
   │          │                          ├───┼───────────────┤
   │          │                          │89年度│96萬350                       │
   │          ├─────────────┼───┼───────────────┤
   │          │誠泰商業銀行新莊分行      │91年度│1241萬4679                    │
   │          ├─────────────┼───┼───────────────┤
   │          │建華商業銀行新莊分行      │93年度│1296萬                        │
   ├─────┼─────────────┼───┼───────────────┤
   │施慶松    │華南商業銀行新莊分行      │87年度│541萬4196                     │
   │          │                          ├───┼───────────────┤
   │          │                          │88年度│403萬1430                     │
   │          │                          ├───┼───────────────┤
   │          │                          │89年度│24萬9300                      │
   │          ├─────────────┼───┼───────────────┤
   │          │合作金庫銀行新莊分行      │93年度│95萬                          │
   ├─────┼─────────────┼───┼───────────────┤
   │施存威    │誠泰商業銀行新莊分行      │91年度│50萬                          │
   │          ├─────────────┼───┼───────────────┤
   │          │建華商業銀行新莊分行      │92年度│6711萬4515                    │
   │          │                          ├───┼───────────────┤
   │          │                          │93年度│1億2625萬9025                 │
   │          │                          ├───┼───────────────┤
   │          │                          │94年度│1億566萬                      │
   ├─────┼─────────────┼───┼───────────────┤
   │施存彥    │世華商業銀行新莊分行      │93年度│93萬                          │
   │          ├─────────────┼───┼───────────────┤
   │          │建華商業銀行新莊分行      │94年度│1859萬1000                    │
   ├─────┴─────────────┴───┴───────────────┤
   │總計銷售貨款金額：6 億713 萬2105元（起訴書附表一之二誤載為「6 億713 萬210 元」│
   │，茲予更正）                                                                  │
   ├───────────────────────────────────────┤
   │逃漏營業稅額：3035萬6605元                                                    │
   └───────────────────────────────────────┘
   附表六之三：施慶全
   ┌─────┬─────────────┬───┬───────────────┐
   │          │收受貨款帳戶              │年度  │金額（元）                    │
   ├─────┼─────────────┼───┼───────────────┤
   │施慶全    │臺中市第十一信用合作社力行│87年度│78萬5590                      │
   │          │分社                      │      │                              │
   │          ├─────────────┼───┼───────────────┤
   │          │臺中縣大里市農會信用第十九│87年度│696萬6397                     │
   │          │甲分部                    ├───┼───────────────┤
   │          │                          │88年度│801萬6132                     │
   │          │                          ├───┼───────────────┤
   │          │                          │89年度│353萬1475                     │
   │          ├─────────────┼───┼───────────────┤
   │          │臺中區中小企業銀行十九甲分│92年度│1667萬                        │
   │          │行                        │      │                              │
   │          ├─────────────┼───┼───────────────┤
   │          │彰化商業銀行太平分行      │92年度│4982萬                        │
   │          │                          ├───┼───────────────┤
   │          │                          │93年度│9798萬3000                    │
   │          │                          ├───┼───────────────┤
   │          │                          │94年度│5714萬                        │
   ├─────┼─────────────┼───┼───────────────┤
   │施王圓    │彰化商業銀行太平分行      │92年度│2492萬2740                    │
   │          │                          ├───┼───────────────┤
   │          │                          │93年度│8527萬                        │
   │          │                          ├───┼───────────────┤
   │          │                          │94年度│3791萬                        │
   ├─────┼─────────────┼───┼───────────────┤
   │施嘉文    │臺中區中小企業銀行十九甲分│87年度│2324萬7447                    │
   │          │行                        ├───┼───────────────┤
   │          │                          │88年度│60萬                          │
   │          ├─────────────┼───┼───────────────┤
   │          │彰化商業銀行太平分行      │88年度│7516萬5478                    │
   │          │                          ├───┼───────────────┤
   │          │                          │89年度│1億632萬5828                  │
   │          │                          ├───┼───────────────┤
   │          │                          │90年度│9341萬8505                    │
   │          │                          ├───┼───────────────┤
   │          │                          │91年度│9239萬2696                    │
   │          │                          ├───┼───────────────┤
   │          │                          │92年度│4091萬6174                    │
   │          │                          ├───┼───────────────┤
   │          │                          │93年度│1億947萬8080                  │
   │          │                          ├───┼───────────────┤
   │          │                          │94年度│5599萬                        │
   ├─────┴─────────────┴───┴───────────────┤
   │總計銷售貨款金額：9億8654萬9542元                                             │
   ├───────────────────────────────────────┤
   │逃漏營業稅額：4932萬7474元                                                    │
   └───────────────────────────────────────┘
   附表六之四：王甫元
   ┌─────┬─────────────┬───┬───────────────┐
   │          │收受貨款帳戶              │年度  │金額（元）                    │
   ├─────┼─────────────┼───┼───────────────┤
   │易上行    │彰化商業銀行苓雅分行      │87年度│150萬                         │
   │          │                          ├───┼───────────────┤
   │          │                          │88年度│426萬9705                     │
   │          │                          ├───┼───────────────┤
   │          │                          │89年度│164萬439                      │
   │          │                          ├───┼───────────────┤
   │          │                          │90年度│310萬7890                     │
   │          │                          ├───┼───────────────┤
   │          │                          │91年度│405萬4377                     │
   ├─────┴─────────────┴───┴───────────────┤
   │總計銷售貨款金額：1457萬2411元                                                │
   ├───────────────────────────────────────┤
   │逃漏營業稅額：72萬8618元                                                      │
   └───────────────────────────────────────┘
   附表六之五：許耀男
   ┌─────┬─────────────┬───┬───────────────┐
   │          │收受貨款帳戶              │年度  │金額（元）                    │
   ├─────┼─────────────┼───┼───────────────┤
   │許萬入    │大里郵局                  │93年度│950萬                         │
   ├─────┼─────────────┼───┼───────────────┤
   │許鴻銘    │臺中商業銀行國光分行      │93年度│9884萬                        │
   │          │                          ├───┼───────────────┤
   │          │                          │94年度│760萬                         │
   ├─────┼─────────────┼───┼───────────────┤
   │許鴻麟    │大里郵局                  │93年度│7510萬                        │
   │          ├─────────────┼───┼───────────────┤
   │          │臺中商業銀行大里分行      │93年度│190萬                         │
   │          │                          ├───┼───────────────┤
   │          │                          │94年度│95萬                          │
   │          ├─────────────┼───┼───────────────┤
   │          │臺中商業銀行西屯分行      │93年度│95萬                          │
   ├─────┼─────────────┼───┼───────────────┤
   │施明月    │臺中縣大里市農會仁化分部  │93年度│3895萬                        │
   │          │                          ├───┼───────────────┤
   │          │                          │94年度│1億3490萬                     │
   ├─────┼─────────────┼───┼───────────────┤
   │絲筱茹    │臺中縣大里市農會仁化分部  │93年度│2660萬                        │
   │          │                          ├───┼───────────────┤
   │          │                          │94年度│7984萬9999                    │
   ├─────┴─────────────┴───┴───────────────┤
   │總計銷售貨款金額：4億3907萬7729元                                             │
   ├───────────────────────────────────────┤
   │逃漏營業稅額：2195萬3886元                                                    │
   └───────────────────────────────────────┘
   附表六之六：何陳玉珍
   ┌─────┬─────────────┬───┬───────────────┐
   │          │收受貨款帳戶              │年度  │金額（元）                    │
   ├─────┼─────────────┼───┼───────────────┤
   │何陳玉珍  │臺中第五信用合作社水湳分社│88年度│1300萬                        │
   │          │                          ├───┼───────────────┤
   │          │                          │89年度│5453萬6876                    │
   │          │                          ├───┼───────────────┤
   │          │                          │90年度│4417萬4032                    │
   │          ├─────────────┼───┼───────────────┤
   │          │合作金庫銀行朝馬分行      │91年度│968萬3991                     │
   │          │                          ├───┼───────────────┤
   │          │                          │92年度│320萬                         │
   │          ├─────────────┼───┼───────────────┤
   │          │合作金庫銀行水湳分行      │90年度│150萬                         │
   │          │                          ├───┼───────────────┤
   │          │                          │91年度│1679萬6223                    │
   │          ├─────────────┼───┼───────────────┤
   │          │臺新商業銀行逢甲分行      │90年度│250萬                         │
   │          │                          ├───┼───────────────┤
   │          │                          │91年度│2625萬1248                    │
   │          │                          ├───┼───────────────┤
   │          │                          │92年度│1620萬                        │
   │          │                          ├───┼───────────────┤
   │          │                          │93年度│1820萬                        │
   │          │                          ├───┼───────────────┤
   │          │                          │94年度│150萬                         │
   ├─────┼─────────────┼───┼───────────────┤
   │何初雄    │臺中第二信用合作社西屯分行│87年度│650萬                         │
   │          ├─────────────┼───┼───────────────┤
   │          │臺中第五信用合作社水湳分行│87年度│980萬                         │
   │          │                          ├───┼───────────────┤
   │          │                          │88年度│5030萬                        │
   │          │                          ├───┼───────────────┤
   │          │                          │89年度│4269萬3420                    │
   │          │                          ├───┼───────────────┤
   │          │                          │90年度│2988萬8260                    │
   │          ├─────────────┼───┼───────────────┤
   │          │合作金庫銀行              │91年度│2224萬3675                    │
   │          │                          ├───┼───────────────┤
   │          │                          │92年度│960萬                         │
   │          │                          ├───┼───────────────┤
   │          │                          │93年度│1365萬                        │
   │          │                          ├───┼───────────────┤
   │          │                          │94年度│160萬                         │
   ├─────┼─────────────┼───┼───────────────┤
   │陳榮發    │臺中第二信用合作社西屯分行│87年度│500萬                         │
   │          ├─────────────┼───┼───────────────┤
   │          │臺中第五信用合作社水湳分行│87年度│670萬                         │
   │          │                          ├───┼───────────────┤
   │          │                          │88年度│3960萬                        │
   │          │                          ├───┼───────────────┤
   │          │                          │89年度│3515萬                        │
   │          │                          ├───┼───────────────┤
   │          │                          │90年度│1655萬                        │
   ├─────┼─────────────┼───┼───────────────┤
   │何雪      │臺新商業銀行逢甲分行      │92年度│1645萬                        │
   │          │                          ├───┼───────────────┤
   │          │                          │93年度│1290萬                        │
   │          │                          ├───┼───────────────┤
   │          │                          │94年度│70萬                          │
   ├─────┼─────────────┼───┼───────────────┤
   │何啟銘    │臺新銀行逢甲分行          │91年度│1360萬                        │
   │          │                          ├───┼───────────────┤
   │          │                          │92年度│520萬                         │
   │          │                          ├───┼───────────────┤
   │          │                          │93年度│1415萬                        │
   ├─────┼─────────────┼───┼───────────────┤
   │何朝文    │臺中商業銀行西屯分行      │92年度│1270萬                        │
   │          │                          ├───┼───────────────┤
   │          │                          │93年度│1310萬                        │
   ├─────┴─────────────┴───┴───────────────┤
   │總計銷售貨款金額：5億7180萬4889元                                             │
   ├───────────────────────────────────────┤
   │逃漏營業稅額：2859萬241元                                                     │
   └───────────────────────────────────────┘
   附表六之七：郭榮和
   ┌────┬────┬───────────┬──────────┐
   │        │年度    │金額（元）            │備註                │
   ├────┼────┼───────────┼──────────┤
   │錦慶公司│93年度  │77萬1562              │佣金收入            │
   │        ├────┼───────────┼──────────┤
   │        │93年度  │39萬4680              │銷售不銹鋼廢料收入  │
   │        ├────┼───────────┼──────────┤
   │        │94年度  │324萬1750             │銷售不銹鋼廢料收入  │
   ├────┼────┼───────────┼──────────┤
   │丞寬公司│94年度  │109萬7032             │銷售不銹鋼廢料收入  │
   ├────┴────┴───────────┴──────────┤
   │總計金額：550萬5024元                                           │
   ├────────────────────────────────┤
   │逃漏營業稅額：27萬5250元                                        │
   └────────────────────────────────┘
   附表六之八：林景南
   ┌─────┬─────────────┬───┬───────────────┐
   │          │收受貨款帳戶              │年度  │金額（元）                    │
   ├─────┼─────────────┼───┼───────────────┤
   │林景南    │大眾銀行灣裡分行          │88年度│95萬6019                      │
   │          │                          ├───┼───────────────┤
   │          │                          │89年度│20萬4549                      │
   │          │                          ├───┼───────────────┤
   │          │                          │90年度│76萬4934                      │
   │          │                          ├───┼───────────────┤
   │          │                          │91年度│425萬5531                     │
   │          │                          ├───┼───────────────┤
   │          │                          │92年度│81萬3114                      │
   │          │                          ├───┼───────────────┤
   │          │                          │93年度│404萬4118                     │
   ├─────┴─────────────┴───┴───────────────┤
   │總計銷售貨款金額：1103萬8265元                                                │
   ├───────────────────────────────────────┤
   │逃漏營業稅額：55萬1909元                                                      │
   └───────────────────────────────────────┘
   附表六之九：馬瑞振
   ┌─────┬─────────────┬───┬───────────────┐
   │          │收受貨款帳戶              │年度  │金額（元）                    │
   ├─────┼─────────────┼───┼───────────────┤
   │馬瑞振    │第一商業銀行灣內分行      │88年度│133萬1290                     │
   │          │                          ├───┼───────────────┤
   │          │                          │89年度│145萬5653                     │
   │          │                          ├───┼───────────────┤
   │          │                          │90年度│199萬875                      │
   │          │                          ├───┼───────────────┤
   │          │                          │91年度│85萬                          │
   │          │                          ├───┼───────────────┤
   │          │                          │92年度│275萬                         │
   │          │                          ├───┼───────────────┤
   │          │                          │93年度│2417萬825                     │
   │          │                          ├───┼───────────────┤
   │          │                          │94年度│411萬9435                     │
   ├─────┴─────────────┴───┴───────────────┤
   │總計銷售貨款金額：3666萬8078                                                  │
   ├───────────────────────────────────────┤
   │逃漏營業稅額：183萬3401元                                                     │
   └───────────────────────────────────────┘
   附表六之十：楊清松
   ┌─────┬─────────────┬───┬───────────────┐
   │          │收受貨款帳戶              │年度  │金額（元）                    │
   ├─────┼─────────────┼───┼───────────────┤
   │楊清松    │高雄商業銀行桂林分行      │93年度│70萬                          │
   ├─────┴─────────────┴───┴───────────────┤
   │總計銷售貨款金額：70萬元                                                      │
   ├───────────────────────────────────────┤
   │逃漏營業稅額：3萬5千元                                                        │
   └───────────────────────────────────────┘
   附表六之十一：顏清連
   ┌─────┬─────────────┬───┬───────────────┐
   │          │收受貨款帳戶              │年度  │金額（元）                    │
   ├─────┼─────────────┼───┼───────────────┤
   │廖宜濱    │聯邦商業銀行臺中分行      │88年度│4077萬1445                    │
   │          │                          ├───┼───────────────┤
   │          │                          │89年度│2676萬9796                    │
   │          ├─────────────┼───┼───────────────┤
   │          │臺中市第二信用合作社大智分│89年度│2696萬7359                    │
   │          │社                        ├───┼───────────────┤
   │          │                          │90年度│3751萬4696                    │
   │          │                          ├───┼───────────────┤
   │          │                          │91年度│4069萬8950                    │
   │          │                          ├───┼───────────────┤
   │          │                          │92年度│80萬590                       │
   ├─────┼─────────────┼───┼───────────────┤
   │林福利    │聯邦商業銀行臺中分行      │87年度│1036萬9186                    │
   │          │                          ├───┼───────────────┤
   │          │                          │88年度│899萬3998                     │
   │          ├─────────────┼───┼───────────────┤
   │          │彰化商業銀行太平分行      │91年度│274萬1148                     │
   │          │                          ├───┼───────────────┤
   │          │                          │92年度│913萬9450                     │
   │          │                          ├───┼───────────────┤
   │          │                          │93年度│356萬                         │
   ├─────┼─────────────┼───┼───────────────┤
   │林玫蘭    │合作金庫銀行大里分行      │93年度│220萬                         │
   ├─────┼─────────────┼───┼───────────────┤
   │林素敏    │太平市農會                │87年度│52萬6945                      │
   │          │                          ├───┼───────────────┤
   │          │                          │88年度│40萬6380                      │
   │          │                          ├───┼───────────────┤
   │          │                          │93年度│569萬                         │
   │          │                          ├───┼───────────────┤
   │          │                          │94年度│1581萬                        │
   │          ├─────────────┼───┼───────────────┤
   │          │彰化商業銀行太平分行      │92年度│942萬                         │
   │          │                          ├───┼───────────────┤
   │          │                          │93年度│1390萬                        │
   │          ├─────────────┼───┼───────────────┤
   │          │臺中市第二信用合作社大智分│93年度│2360萬8000                    │
   │          │社                        ├───┼───────────────┤
   │          │                          │94年度│1367萬                        │
   ├─────┼─────────────┼───┼───────────────┤
   │顏禎祥    │太平市農會                │93年度│2742萬                        │
   │          │                          ├───┼───────────────┤
   │          │                          │94年度│2793萬                        │
   ├─────┼─────────────┼───┼───────────────┤
   │顏合晟    │太平市農會                │94年度│257萬                         │
   ├─────┼─────────────┼───┼───────────────┤
   │顏婉雅    │彰化商業銀行太平分行      │92年度│1139萬                        │
   │          │                          ├───┼───────────────┤
   │          │                          │93年度│734萬                         │
   │          ├─────────────┼───┼───────────────┤
   │          │臺中市第二信用合作社大智分│93年度│2048萬                        │
   │          │社                        ├───┼───────────────┤
   │          │                          │94年度│2793萬                        │
   ├─────┴─────────────┴───┴───────────────┤
   │總計銷售貨款金額：4億1054萬7945元                                             │
   ├───────────────────────────────────────┤
   │逃漏營業稅額：2052萬7394元                                                    │
   └───────────────────────────────────────┘
   附表六之十二：江高滿珍
   ┌─────┬──────────────┬───┬───────────────┐
   │          │收受貨款帳戶                │年度  │金額（元）                    │
   ├─────┼──────────────┼───┼───────────────┤
   │江高滿珍  │基隆市第二信用合作社百福分社│93年度│295萬1635                     │
   ├─────┼──────────────┼───┼───────────────┤
   │江金樹    │基隆市第二信用合作社百福分社│93年度│437萬                         │
   ├─────┼──────────────┼───┼───────────────┤
   │江仁杰    │基隆市第二信用合作社百福分社│93年度│99萬                          │
   ├─────┼──────────────┼───┼───────────────┤
   │李思慧    │基隆市農會百福分部          │93年度│154萬                         │
   │          │                            ├───┼───────────────┤
   │          │                            │94年度│89萬7175                      │
   ├─────┴──────────────┴───┴───────────────┤
   │總計銷售貨款金額：1074萬8810                                                    │
   ├────────────────────────────────────────┤
   │逃漏營業稅額：53萬7439元                                                        │
   └────────────────────────────────────────┘
   附表六之十三：傅釘亮部分
   ┌───────┬────┬───────────────────┐
   │              │年度    │金額（元）                            │
   ├───────┼────┼───────────────────┤
   │南泰企業行    │91年度  │184萬3105                             │
   │              ├────┼───────────────────┤
   │              │92年度  │500萬4585                             │
   │              ├────┼───────────────────┤
   │              │93年度  │557萬9065                             │
   │              ├────┼───────────────────┤
   │              │94年度  │294萬7965                             │
   ├───────┼────┼───────────────────┤
   │北坤廢五金公司│94年度  │57萬790                               │
   ├───────┴────┴───────────────────┤
   │總計銷售貨款金額：1594萬5510元
   ├────────────────────────────────┤
   │逃漏營業稅額：79萬7274元                                        │
   └────────────────────────────────┘
   附表六之十四：蔡明坤
   ┌─────┬─────────────┬───┬───────────────┐
   │          │收受貨款帳戶              │年度  │金額（元）                    │
   ├─────┼─────────────┼───┼───────────────┤
   │蔡明坤    │高雄區中小企銀鳳西分行    │87年度│1993萬7728                    │
   │          │                          ├───┼───────────────┤
   │          │                          │88年度│1024萬7715                    │
   │          ├─────────────┼───┼───────────────┤
   │          │高雄區中小企銀大社分行    │88年度│8369萬9759                    │
   │          │                          ├───┼───────────────┤
   │          │                          │89年度│7675萬                        │
   │          │                          ├───┼───────────────┤
   │          │                          │90年度│6200萬                        │
   │          │                          ├───┼───────────────┤
   │          │                          │91年度│2798萬                        │
   │          │                          ├───┼───────────────┤
   │          │                          │93年度│95萬                          │
   │          ├─────────────┼───┼───────────────┤
   │          │上海銀行苓雅分行          │91年度│4330萬                        │
   │          ├─────────────┼───┼───────────────┤
   │          │玉山銀行鳳山分行          │93年度│285萬                         │
   │          ├─────────────┼───┼───────────────┤
   │          │臺灣中小企銀仁大分行      │93年度│90萬                          │
   ├─────┼─────────────┼───┼───────────────┤
   │葉美鳳    │高雄區中小企銀大社分行    │92年度│1734萬5000                    │
   │          │                          ├───┼───────────────┤
   │          │                          │93年度│3732萬                        │
   │          ├─────────────┼───┼───────────────┤
   │          │臺灣中小企銀仁大分行      │94年度│190萬                         │
   │          ├─────────────┼───┼───────────────┤
   │          │第一銀行五甲分行          │94年度│95萬                          │
   ├─────┼─────────────┼───┼───────────────┤
   │蔡明昇    │臺灣中小企銀仁分行        │93年度│90萬                          │
   ├─────┼─────────────┼───┼───────────────┤
   │翌雲公司  │高雄區中小企銀大社分行    │88年度│400萬                         │
   │          │                          ├───┼───────────────┤
   │          │                          │89年度│400萬                         │
   ├─────┴─────────────┴───┴───────────────┤
   │總計銷售貨款金額：4億2025萬3157元                                             │
   ├───────────────────────────────────────┤
   │逃漏營業稅額：2101萬2656元                                                    │
   └───────────────────────────────────────┘

司法院資訊處製作；財團法人民間司法改革基金會備份。
